臺灣屏東地方法院刑事判決　　　　　　　 100年度訴字第24號
公　訴　人　臺灣屏東地方法院檢察署檢察官
被　　　告　楊山崎
選任辯護人　柳聰賢律師
被　　　告　陳俊清
指定辯護人　蔡陸弟律師
被　　　告　陳俊宇
指定辯護人　萬維堯律師
被　　　告　黃義榮
選任辯護人　葉武侯律師
上列被告因毒品危害防制條例案件，經檢察官提起公訴（99年度
偵字第8536號、第8721號、第11196號），本院判決如下：
    主  文
楊山崎犯如附表一、二、三所示之罪，各處如附表五、六、七「
所犯罪名及宣告刑」欄所示之刑。應執行有期徒刑貳拾伍年，扣
案第一級毒品海洛因拾玖包（驗後淨重壹點捌零公克，含包裝袋
拾玖只）、第一級毒品海洛因壹包（驗後淨重貳點陸貳公克，含
包裝袋壹只），均沒收銷燬之，扣案Nokia 廠牌行動電話機具壹
支（含門號0000000000號SIM 卡壹枚）沒收之，未扣案之販賣第
一級毒品所得新臺幣萬肆仟肆佰伍拾元沒收之（其中新臺幣貳
萬貳仟肆佰伍拾元與陳俊清連帶沒收、新臺幣肆仟伍佰元與陳俊
宇連帶沒收），如全部或一部不能沒收時，以其財產抵償之（其
中新臺幣貳萬貳仟肆佰伍拾元與陳俊清連帶抵償之、新臺幣肆仟
伍佰元與陳俊宇連帶抵償之）。
陳俊清犯如附表二所示之罪，各處如附表六「所犯罪名及宣告刑
」欄所示之刑。應執行有期徒刑拾陸年，扣案第一級毒品海洛因
拾玖包（驗後淨重壹點捌零公克，含包裝袋拾玖只）、第一級毒
品海洛因壹包（驗後淨重貳點陸貳公克，含包裝袋壹只），均沒
收銷燬之，扣案Nokia 廠牌行動電話機具壹支（含門號00000000
00號SIM 卡壹枚）沒收之，未扣案之販賣第一級毒品所得新臺幣
貳萬壹仟玖佰伍拾元應與楊山崎連帶沒收，如全部或一部不能沒
收時，以其等財產連帶抵償之。
陳俊宇犯如附表三所示之罪，各處如附表七「所犯罪名及宣告刑
」欄所示之刑。應執行有期徒刑拾年，未扣案之販賣第一級毒
品所得新臺幣肆仟伍佰元應與楊山崎連帶沒收，如全部或一部不
能沒收時，以其等財產連帶抵償之。
黃義榮犯如附表四所示之罪，各處如附表八「所犯罪名及宣告刑
」欄所示之刑。又轉讓第一級毒品，共罪，均累犯，各處有期
徒刑拾月。應執行有期徒刑貳拾年，未扣案之販賣第一級毒品所
得新臺幣伍仟元沒收之，如全部或一部不能沒收時，以其財產抵
償之。
    事  實
一、陳俊清前於民國97年間因竊盜案件，經本院以97年度簡字第
    49號判決判處有期徒刑3 月，並與另案所處拘役50日接續執
    行，於98年7 月31日縮刑期滿執行完畢。黃義榮於91年間因
    殺人未遂案件，經臺灣高等法院高雄分院以91年度上訴字第
    37號判決判處有期徒刑4 年確定，於94年11月3 日縮刑期滿
    執行完畢；詎陳俊清及黃義榮均不知悛悔，仍為下述之行為
    。
二、楊山崎、陳俊清及陳俊宇3 人均明知海洛因係毒品危害防制
    條例第2 條第2 項第1 款公告列管之第一級毒品，未經許可
    不得非法持有、販賣，竟為牟利而基於獨自販賣海洛因或共
    同販賣海洛因之犯意聯絡，而分別為下列行為：
(一)楊山崎以所持用之0000000000號行動電話，作為對外聯繫販
    賣海洛因之聯絡工具，與欲購買海洛因之人相互聯繫並確認
    交易內容，先後於附表一所示之時間、地點，以附表一所示
    之交易方式，各販售如附表一所示數量、金額之海洛因與附
    表一所示之購毒者黃秋良、邵偉仁、李樹榮、黃文賢及侯玉
    美等人。
(二)楊山崎自99年2 月21日前某日起，邀集陳俊清擔任送交海洛
    因與購毒者並收受價金之工作，約定陳俊清向購毒者收取每
    包販賣海洛因之價金後，應將新臺幣（下同）350 元交與楊
    山崎，剩餘款項則歸陳俊清所有之方式共分販賣毒品之價款
    ，約定既成，楊山崎遂每次將包裝完畢、數量不等約10至15
    包之海洛因交付與陳俊清，楊山崎即以持用之0000000000號
    行動電話，或由陳俊清持用楊山崎所交付之0000000000、00
    00000000號行動電話，或由陳俊清以持用之0000000000號行
    動電話，與欲購買毒品之人相互聯繫並確認交易內容，先後
    於附表一編號6 、附表二所示之時間、地點，以附表一編號
    6 、附表二所示之交易方式，由陳俊清出面各販售如附表一
    編號6 、附表二所示數量、金額之海洛因與附表一編號6 、
    附表二所示之購毒者李樹榮、鄞裕政、李來福、蔡坤佑、黃
    秋良、黃文賢及侯玉美等人，所得價金由楊山崎及陳俊清依
    雙方所約定之方式朋分。
(三)楊山崎自99年5 月9 日起，邀集陳俊宇擔任送交海洛因與購
    毒者並收受價金之工作，約定於陳俊宇完成工作之當日，由
    楊山崎供應海洛因5 包與陳俊宇施用，約定既成，楊山崎遂
    自是日起每次將包裝完畢、數量不等約10至15包之海洛因先
    行交付與陳俊宇，由陳俊宇以持用之0000000000號行動電話
    與欲購買毒品之人相互聯繫並確認交易內容，先後於附表三
    所示之時間、地點，以附表三所示之交易方式，由陳俊宇出
    面各販售如附表三所示之數量、金額之海洛因與附表三所示
    之購毒者李來成、黃文賢及侯玉美等人，所得價金全數交與
    楊山崎，楊山崎則依前開約定提供海洛因與陳俊宇施用。
三、黃義榮明知海洛因係毒品危害防制條例第2 條第2 項第1 款
    所公告列管之第一級毒品，未經許可不得非法持有、轉讓及
    販賣，竟基於販賣第一級毒品海洛因牟利之犯意，及另基於
    轉讓海洛因之犯意，以其持用之0000000000號行動電話，作
    為對外聯繫販賣、轉讓海洛因交易時間、地點、金額等事宜
    之聯絡工具，而分別為下列行為：
(一)黃義榮基於販賣海洛因營利之各別犯意，先後於附表四所示
    之時間、地點，以附表四所示之交易方式及價格，分別販售
    如附表四所示之海洛因與購毒者侯玉美、柯彥廷、許志欽等
    人。
(二)黃義榮另基於轉讓第一級毒品海洛因之各別犯意，於99年9
    月7日 上午7 至8 時間某時，在黃義榮當時位於屏東縣萬丹
    鄉○○路住處附近豬舍旁，無償轉讓重量不詳（並無積極證
    據可資證明第一級毒品海洛因轉讓數量超過淨重5 公克）之
    第一級毒品海洛因與陳俊清施用。又分別於99年9 月15日上
    午8 時許及下午3 時至4 時間某時，在同上地點，先後2 次
    ，無償轉讓重量不詳（並無積極證據可資證明第一級毒品海
    洛因轉讓數量超過淨重5 公克）之第一級毒品海洛因與邱建
    華施用。
四、嗣經警依本院核發之通訊監察書對楊山崎、陳俊清所持用之
    上開行動電話門號實施通訊監察後，得悉上情，遂於99 年9
    月7 日5 時50分許，經警持本院核發之搜索票至屏東縣萬丹
    鄉○○路380 號處所內執行搜索，扣得供本案販毒所用之海
    洛因19包（總驗後淨重1.81公克），另於同日下午2 時55分
    ，經警持檢察官核發之拘票，在屏東縣萬丹鄉新鐘村127 巷
    52弄22號「天富加油站」拘提陳俊清，並持本院核發之搜索
    票執行搜索，當場扣得陳俊清所有之海洛因1 包（驗後淨重
    2.62公克）、Nokia 廠牌行動電話1 具（含行動電話門號00
    00000000號SIM卡1枚）。
五、案經屏東縣政府警察局移送臺灣屏東地方法院檢察署檢察官
    偵查起訴。
    理  由
壹、程序部分：
一、按刑事訴訟法第159 條之1 第2 項規定：「被告以外之人於
    偵查中向檢察官所為之陳述，除顯有不可信之情況者外，得
    為證據。」已揭示被告以外之人於偵查中向檢察官所為之陳
    述，原則上有證據能力，僅於顯有不可信之情況者，始例外
    否定其得為證據。考其立法意旨，係以刑事訴訟法規定檢察
    官代表國家偵查犯罪、實施公訴，依法有訊問被告、證人、
    鑑定人之權，且實務運作時，偵查中檢察官向被告以外之人
    所取得之陳述，原則上均能遵守法律規定，不致違法取供，
    其可信性甚高，為兼顧理論與實務，而為前開規定，再者，
    刑事訴訟法並未強行規定檢察官必須待被告在場，始得訊問
    證人、鑑定人，自不發生在偵查中應行交互詰問之問題。依
    上所述，被告以外之人在檢察官偵查中依法具結所為之陳述
    ，除顯有不可信之情況者外，於審判中依刑事訴訟法第165
    條第1 項規定合法調查者，即得為證據，最高法院95年度台
    上字第6675號判決、100 年度台上字第2949判決意旨可資參
    照。查證人黃秋良、邵偉仁、李樹榮、黃文賢、侯玉美、鄞
    裕政、蔡坤佑、李來福、李來成、柯彥廷、許志欽及邱建華
    等人於檢察官偵查中所為之證述，既經檢察官告以拒絕證言
    權、具結之義務及偽證罪之處罰後，再命其朗讀結文並具結
    後所為之陳述，核其製作筆錄過程，並無違法取供或證明力
    明顯過低之瑕疵。又本院於100 年10月5 日之審判期日，審
    判長復已當庭將上開證人之偵訊筆錄提示並告以要旨（見本
    院卷第53頁），揆諸前揭說明，以上開證人於偵查中所為證
    述作為證據，並無任何不當，當有證據能力。
二、證人侯玉美、柯彥廷、許志欽、邱建華警詢之證稱及證人即
    共同被告陳俊清警詢之證陳，就認定被告黃義榮之犯罪事實
    部分，有證據能力：
    按被告以外之人（包括證人、鑑定人、告訴人、被害人及共
    同被告等）於檢察事務官、司法警察官或司法警察調查中所
    為之陳述，與審判中不符時，其先前之陳述具有較可信之特
    別情況，且為證明犯罪事實存否所必要者，得為證據，刑事
    訴訟法第159 條之2 定有明文。所謂「前後陳述不符」之要
    件，應就前後階段之陳述進行整體判斷，以決定其間是否具
    有實質性差異，惟無須針對全部陳述作比較，陳述之一部分
    有不符，亦屬之。而所謂「較可信之特別情況」之情形，亦
    應就前後陳述時之各種外部情況進行比較，以資決定何者外
    部情況具有可信性。若陳述係在特別可信之情況下所為，則
    虛偽陳述之危險性即不高，雖係審判外陳述，仍得承認其有
    證據能力。所稱「外部情況」之認定，例如：1 、時間之間
    隔：陳述人先前陳述是在記憶猶新的情況下直接作成，一般
    與事實較相近，事後即可能因記憶減弱或變化，致有不清晰
    或陳述不符之現象發生；2 、有意識的迴避：由於先前陳述
    時被告未在場，是陳述人直接面對詢問警員所為陳述較為坦
    然；事後可能因陳述人對被告有所顧忌或同情，因而在被告
    面前較不願陳述不利被告之事實；3 、受外力干擾：陳述人
    單獨面對檢察事務官或司法警察（官）所為之陳述，程度上
    較少會受到強暴、脅迫、詐欺、利誘或收買等外力之影響，
    其陳述較趨於真實。若被告在庭或有其他成員參與旁聽時，
    陳述人可能會本能的作出迴避對被告不利之證述，或因不想
    生事乃虛構事實而為陳述；4 、事後串謀：目擊證人對警察
    描述所目睹情形，因較無時間或動機編造事實，客觀上亦較
    難認與被告間有勾串情事，其陳述具有較可信性。但事後因
    特殊關係，雙方可能因串謀而統一口徑；或事後情況變化，
    兩者從原先敵對關係變成現在友好關係等情形，其陳述即易
    偏離事實而較不可信等。至所謂「必要性」要件，乃指就具
    體個案案情及相關證據予以判斷，其主要待證事實之存在或
    不存在，已無從再從同一供述者取得與先前相同之陳述內容
    ，縱以其他證據替代，亦無由達到同一目的之情形，最高法
    院96年度台上字第4304、4365、4414號判決意旨可資參照。
    又依司法院釋字第582 號解釋要旨，為保障被告受公平審判
    及發現實體真實，對於人證之調查均採言詞及直接審理方式
    ，並規定被告有與證人對質及詰問證人之權利，其中被告之
    對質詰問權，係屬憲法第8 條第1 項規定「非由法院依法定
    程序不得審問處罰」之正當法律程序所保障之基本人權及第
    16條所保障之基本訴訟權，不容任意剝奪；從而，法院就被
    告之案件對其他共同被告或與被告有共犯關係之人調查，應
    依人證之調查程序傳喚該共同被告或共犯到場，命其立於證
    人之地位而為陳述，並通知被告，使被告有與之對質及詰問
    其現在與先前陳述之瑕疵的機會，以確保其對質詰問權，並
    藉以發現實體真實，最高法院94年度台上字第1776號判決意
    旨可資參照。被告黃義榮及其辯護人固主張：證人侯玉美、
    柯彥廷、許志欽、邱建華及陳俊清於警詢中之證述，均屬傳
    聞證據，無證據能力（見本院卷第87頁背面）。經查：(一)
    證人侯玉美99年11月10日警詢中證述：伊曾分別於99年7 月
    30 日 、8 月12日及8 月19日，在黃義榮位於萬丹鄉○○路
    住處門口附近，各向黃義榮購買500 元之海洛因等語（見99
    年度偵字第8536號卷卷證二《下稱偵查卷2 》第57頁背面、
    第58頁），於本院審理中證稱：伊99年7 月30日係向黃義榮
    索討海洛因，8 月12日、19日是跟黃義榮合資購買海洛因等
    語（見本院卷2 第11頁背面）；(二) 證人柯彥廷99年11月2
    3 日警詢中證述：伊99年7 月24日、8 月18日各向黃義榮購
    買1, 000元之海洛因等語（見99年度偵字第8536號卷卷證三
    《下稱偵查卷3 》第8 頁），於本院審理時證稱：伊僅曾經
    和黃義榮合資購買過海洛因，第1 次有買到，另外1 次伊在
    復興路橋等黃義榮，但是黃義榮回來後告訴伊說買不到海洛
    因等語（見本院卷2 第14頁背面）；(三)證人許志欽99年11
    月23日警詢中證述：伊99年8 月9 日、12日、13日、27 日
    曾向黃義榮購買海洛因，均在萬丹鄉往內埔鄉○○路旁一條
    巷子進去之舊豬舍旁交易，均係向黃義榮購買500 元之海洛
    因等語（見偵查卷第84頁），於本院審理時證稱：伊都是與
    黃義榮合資一起購買毒品，約有3 、4 次，伊與黃義榮每人
    出資50 0元，由黃義榮出面去買，在警局係警察拿通聯紀錄
    給伊看，伊才記起與黃義榮一起合資購買毒品等語（見本院
    卷1 第242 頁）；(四)證人邱建華於99年10月11日警詢中證
    述：伊於99年9 月14日早上8 點多，在黃義榮住處向其購買
    1,000 元之海洛因，另外99年9 月7 日伊在某商展場唸黃義
    榮之電話給陳俊清，陳俊清打電話與黃義榮後就騎車去向黃
    義榮購買500 元之海洛因等語（見警卷第477 、478 頁），
    於本院審理時證稱：伊忘記99年9 月14日或15日黃義榮有無
    販賣海洛因給伊，但黃義榮有拿海洛因給伊，伊沒有拿錢給
    黃義榮，99年9 月7 日伊係介紹陳俊清向黃義榮拿海洛因，
    伊不曉得要不要付錢等語（見本院卷1 第245 、247 頁）；
    (五)證人陳俊清99年9 月29日警詢中之證述：伊99年9月7日
    早上約7 、8 時許曾以公共電話撥打黃義榮之行動電話購買
    海洛因等語（見警卷第122 頁），於本院審理時證稱：伊99
    年9 月7 日早上本來要向黃義榮購買海洛因，但黃義榮並未
    向伊收錢，就直接把海洛因拿給伊施用等語（見本院卷1 第
    250 、251 頁），從而，經比對證人侯玉美、柯彥廷、許志
    欽、邱建華及陳俊清於警詢及本院審理時之證述，均有前後
    供述不符之情況，本院審酌證人侯玉美、柯彥廷、許志欽、
    邱建華及陳俊清於警詢時之證述，依其記載內容，均係採取
    一問一答方式，其等於本院審理時，均未提及於警詢時有遭
    受不法取供之事實，復參酌其等於警詢時所為之陳述較接近
    案發時點，記憶應較為清晰，可立即反應所知，不致因時隔
    日久而遺忘案情，且其等當時未直接面對被告黃義榮，較無
    來自被告黃義榮同庭在場之壓力，證述當時心理較為篤定，
    亦較無事後串謀而故為迴護被告黃義榮之機會，有可能據實
    陳述，另其等於警詢時已供述向被告黃義榮購買海洛因之時
    間、地點、金額，亦查無其等設詞誣陷被告黃義榮之動機存
    在。綜上所述，證人侯玉美、柯彥廷、許志欽、邱建華及陳
    俊清於警詢中所為之陳述，客觀上應具有較可信之特別情況
    ，復衡以其等係直接向被告黃義榮購買毒品之人，為證明具
    有極度封閉、隱密之販賣毒品犯罪事實，基於發見真實之需
    求，亦為證明犯罪事實存否所必要，以之作為本案證據尚無
    不當，是揆諸前揭說明，上開證人警詢之陳述，本院認符合
    刑事訴訟法第159 條之2 之情形，均有證據能力。
三、按被告以外之人於審判外之言詞或書面陳述，除法律有規定
    者外，不得作為證據；又被告以外之人於審判外之陳述，雖
    不符刑事訴訟法第159 條之1 至第159 條之4 之規定，而經
    當事人於審判程序同意作為證據，法院審酌該言詞陳述或書
    面陳述作成時之情況，認為適當者，亦得為證據；另當事人
    、代理人或辯護人於法院調查證據時，知有第159 條第1 項
    不得為證據之情形，而未於言詞辯論終結前聲明異議者，視
    為有前項之同意，刑事訴訟法第159 條第1 項、第159 條之
    5 分別定有明文。其立法意旨在於傳聞證據未經當事人之反
    對詰問予以核實，原則上先予排除。惟若當事人已放棄反對
    詰問權，於審判程序中表明同意該等傳聞證據可作為證據，
    基於尊重當事人對傳聞證據之處分權，及證據資料愈豐富，
    愈有助於真實發現之理念，且強化言詞辯論主義，使訴訟程
    序得以順暢進行，上開傳聞證據亦均具有證據能力。經查，
    本判決以下引用之被告以外之人於審判外之陳述，除上述一
    、二部分外，經本院於審判程序提示予檢察官、被告楊山崎
    、陳俊清、陳俊宇、黃義榮及其等辯護人，並告以內容要旨
    ，檢察官、被告4 人及其等辯護人均表示無意見（見本院卷
    2 第53頁），且迄言詞辯論終結前均未聲明異議，本院審酌
    此等證據作成時之情況，均無不法之情事，且與待證事實具
    有關聯性，認為適宜作為本案之證據，認均有證據能力。
四、偵查犯罪機關依法定程序監聽之錄音，係以監聽之錄音帶為
    其調查犯罪所得之證據，司法警察依據監聽錄音結果予以翻
    譯而製作之通訊監察譯文，乃該監聽錄音帶內容之顯示，此
    為學理上所稱之「派生證據」，屬於文書證據之一種。於被
    告或訴訟關係人對其譯文之真實性發生爭執或有所懷疑時，
    法院固應依刑事訴訟法第165 條之1 第2 項之規定，勘驗該
    監聽錄音帶以踐行調查證據之程序，俾確認該錄音聲音是否
    為通訊者本人及其內容與通訊監察譯文之記載是否相符，或
    傳喚該通訊者為證據調查。倘被告或訴訟關係人對該通訊監
    察譯文之真實性並不爭執，即無勘驗辨認其錄音聲音之調查
    必要性，法院於審判期日如已踐行提示通訊監察譯文供當事
    人辨認或告以要旨，使其表示意見等程序並為辯論者，其所
    為之訴訟程序即無不合，最高法院97年度台上字第561 號判
    決意旨可供參酌。又按通訊監察譯文係警方於調查時勘查通
    訊監察錄音，所製作之報告文書，依刑事訴訟法第39條規定
    應記載其製作之年、月、日及其所屬機關，並由製作人簽名
    ，以示負責，但此屬證據取得後之文書製作，非屬證據取得
    之過程。且若通訊監察譯文已附於卷內移送，而當事人、辯
    護人於審理中對卷內所附通訊監察譯文內容之真正均未爭執
    ，雖該通訊監察譯文不符上開製作程式，然對當事人之訴訟
    上權利並無影響，自不影響其得為證據之資格，最高法院著
    有99年度台上字第5720號、100 年度台上字第1979號判決要
    旨可參。查本案卷內之相關電話通訊監察，事前有獲得本院
    依法核發通訊監察書（見99年度他字第497 號卷第9 、51頁
    ，本院卷1 第128 、132 、136 、143 、147 頁），取證程
    序未見違法情事；再本案卷內所附之通訊監察譯文表，雖部
    分未詳載制作之年、月、日、制作公務員所屬機關及由制作
    公務員簽名，與刑事訴訟法第39條規定之公文書應備程序未
    符，然就其中部分通訊監察譯文表以觀，已由制作該譯文表
    之警員蓋用職章，且被告陳俊清、楊山崎及其等辯護人復於
    本院準備程序中，檢察官引用該譯文表作為證據時，當庭表
    示「無意見」、「不爭執」（見本院卷1 第110 頁、第168
    頁背面），且於審理中經審判長提示並告以該譯文表要旨時
    ，檢察官、被告陳俊清、楊山崎及其等辯護人均當庭表示「
    無意見。」（見本院卷2 第53頁），足見前開譯文之真實性
    並無疑義，揆諸前開說明，本院因認卷附通訊監察譯文摘要
    表應有證據能力。
貳、實體部分：
一、被告楊山崎如附表一所示販賣第一級毒品海洛因犯行部分：
    訊據被告楊山崎對於上開販賣海洛因之事實於本院準備程序
    及審理時均坦承不諱（見本院卷1 第166 頁背面、本院卷2
    第52頁背面、第54頁），並有下開證據可資佐證，分述如下
    ：
(一)編號1至4部分：
    被告楊山崎該4 次販賣海洛因犯行，業據證人黃文賢於警詢
    及偵查中檢察官訊問時具結後證稱：伊的毒品來源多是伊以
    所申辦之0000000000號行動電話及向綽號「炮仔」之友人借
    用之0000000000號行動電話撥打綽號「大仔」持用之000000
    0000號行動電話購買，「大仔」即係今日（即99年9 月7 日
    ）警方帶回之楊山崎，99年2 月10日7 時32分12至34秒、同
    年月11日12時15分37秒至12時16分16秒、同年月12 日 下午
    2 時11分27秒至2 時12分26秒、2 時23分5 至38秒、同年月
    24日12時13分19至48秒等4 通錄音譯文都是伊撥打楊山崎電
    話約定購買海洛因之對話內容，這4 次伊都購買500 元之海
    洛因，分別為99年2 月10日7 時40分左右、同年月11日12時
    30分左右、同年月12日下午2 時25分左右、同年月24日12時
    30分左右交易，地點均在屏東縣萬丹鄉○○路附近之大排水
    溝，因為若是跟陳俊清購買地點會約在墳墓旁，所以這4 次
    均是楊山崎自己送毒品過來給伊，一手交錢一手交貨完成交
    易等語（見99年度偵字第8536號卷卷證一《下稱偵查卷1 》
    第204 頁、第213 、214 頁），核與證人黃文賢分別以0000
    000000、0000000000號行動電話於附表一編號1 至4 所示時
    間撥打被告楊山崎之0000000000號行動電話為如附表一編號
    1 至4 所示交易毒品之通話內容均屬吻合，有通訊監察譯文
    表在卷可稽（見偵查卷1 第222 頁、第223 頁背面），又門
    號0000000000號行動電話為證人黃文賢所申請，於其前開所
    證之毒品交易日期仍在使用中，有通聯調閱查詢單1 紙在卷
    足憑（見警卷第402 頁），再者，證人黃文賢曾以00000000
    00號行動電話撥打與被告楊山崎購買海洛因之情，亦據證人
    黃文賢證述明確（見警卷第408 頁背面），另門號00000000
    00號行動電話確為被告楊山崎所使用，業經認定如前，再參
    以上開通話確為證人黃文賢使用上開2 行動電話門號與被告
    楊山崎持用之0000000000號行動電話聯繫，其內容確係被告
    楊山崎與證人黃文賢之對話無訛，亦據證人黃文賢證陳在卷
    （見偵查卷1 第214 頁），是前揭通訊監察譯文可資佐證證
    人黃文賢於警詢及偵查中證稱向被告楊山崎購買海洛因之證
    詞。復參照證人黃文賢為警採集尿液檢體送驗後，檢驗結果
    呈嗎啡（即施用海洛因之代謝物）陽性反應，有尿液採證編
    號姓名對照表（檢體編號：屏警刑民B00000000 號）及臺灣
    檢驗科技股份有限公司99年9 月28日出具實驗室檢體編號：
    屏警刑民B00000000 號濫用藥物檢驗報告各1 份在卷可稽（
    見偵查卷2 第323 、324 頁），可見證人黃文賢確有施用毒
    品之習慣，而有向被告楊山崎購買毒品施用之需要。綜上，
    被告楊山崎之供述、證人黃文賢之證詞、通訊監察譯文內容
    、通聯調閱查詢單、尿液採證編號姓名對照表及前揭濫用藥
    物檢驗報告等證據互核勾稽，可認被告楊山崎確有於附表一
    編號1 至4 所示時、地分別販賣第一級毒品海洛因與證人黃
    文賢之事實。
(二)編號5部分：
    被告楊山崎該次販賣海洛因犯行，業據證人李樹榮於警詢及
    偵查中檢察官訊問時具結後證稱：門號0000000000號行動電
    話與門號0000000000號行動電話99年2 月15日6 時53分44秒
    至6 時54分43秒該日錄音譯文，是伊打電話向楊山崎購買海
    洛因，該次是要向他購買500 元之海洛因，是楊山崎拿海洛
    因過來，伊於當日7 時許，在屏東縣萬丹鄉大排水溝旁榕樹
    下與楊山崎一手交錢一手交貨完成交易等語（見偵查卷1 第
    117 、129 頁）。核與證人李樹榮於附表一編號5 所示時間
    以0000000000號行動電話撥打0000000000號行動電話，為如
    附表一編號5 所示交易毒品之通訊監察譯文相符（見偵查卷
    1 第142 、147 頁），又門號0000000000號行動電話為證人
    李樹榮所申請，於其前開所證之毒品交易日期仍在使用中，
    有通聯調閱查詢單1 紙在卷足憑（見偵查卷1 第135 頁背面
    ），另門號0000000000號行動電話確為被告楊山崎所使用，
    業經認定如前，足認前開通訊監察譯文併可資補強佐證證人
    李樹榮前開所證；復稽以證人李樹榮為警採集尿液檢體送驗
    後，檢驗結果呈嗎啡（即施用海洛因之代謝物）陽性反應，
    有尿液採證編號姓名對照表（檢體編號：屏警刑民B0000000
    0 號）及臺灣檢驗科技股份有限公司99年9 月28日出具實驗
    室檢體編號：屏警刑民B00000000 號濫用藥物檢驗報告各1
    份在卷可稽（見偵查卷2 第329 、330 頁），足見證人李樹
    榮確有施用毒品之惡習，而有向被告楊山崎購買毒品施用之
    需要。綜上，被告楊山崎之供述、證人李樹榮之證詞、通訊
    監察譯文內容、通聯調閱查詢單、尿液採證編號姓名對照表
    及前揭濫用藥物檢驗報告等證據勾稽比對，堪認被告楊山崎
    確有於附表一編號5 所述時、地販賣第一級毒品海洛因與證
    人李樹榮之情節。
(三)編號7、8部分：
    被告楊山崎該2 次販賣海洛因犯行，業據證人邵偉仁於警詢
    及偵查中檢察官訊問時具結後證稱：伊施用之毒品都是伊以
    持用之0000000000號行動電話與楊山崎使用之0000000000號
    行動電話聯繫後購買，伊曾於99年3 月24日11時41分及99年
    4 月18日下午1 時37分以前開方式聯絡楊山崎欲交易毒品，
    該2 次均係購買500 元之海洛因，聯絡完後均約在屏東縣萬
    丹鄉○○路380 號「矮厝仔」前一手交錢一手交貨與楊山崎
    完成交易等語（見偵查卷1 第62、75頁），並與證人邵偉仁
    各於附表一編號7 、8 所示時間以所持用上開行動電話門號
    撥打0000000000號行動電話，為如附表一編號7 、8 所示交
    易毒品通話內容之通訊監察譯文核屬相合（見偵查卷1 第77
    頁），又0000000000號行動電話為證人邵偉仁持用，業據證
    人邵偉仁證陳在卷（見偵查卷1 第75頁），另門號00000000
    00號行動電話確為被告楊山崎所使用，業經認定如前，堪認
    前開通訊監察譯文可供補強證人邵偉仁前開證詞；復參諸證
    人邵偉仁為警採集尿液檢體送驗後，檢驗結果呈嗎啡（即施
    用海洛因之代謝物）陽性反應，有尿液採證編號姓名對照表
    （檢體編號：屏警刑民B00000000 號）及臺灣檢驗科技股份
    有限公司99年9 月28日出具實驗室檢體編號：屏警刑民B000
    00000 號濫用藥物檢驗報告各1 份在卷可稽（見偵查卷2 第
    327 、328 頁），足認證人邵偉仁確有施用毒品之習慣，而
    有向被告楊山崎購買毒品施用之需求。綜上，被告楊山崎之
    供述、證人邵偉仁之證詞、通訊監察譯文內容、尿液採證編
    號姓名對照表及前揭濫用藥物檢驗報告等證據相互佐證，堪
    認被告楊山崎確有於附表一編號7 、8 所述時、地分別販賣
    第一級毒品海洛因與證人邵偉仁乙節，應屬實在。
(四)編號9、10部分：
    被告楊山崎此部分2 次販賣海洛因犯行，業據證人黃秋良於
    警詢及偵查中檢察官訊問時具結後證稱：伊的毒品來源是伊
    以所使用之0000000000號行動電話撥打綽號「大仔」持用之
    0000000000號行動電話購買，「大仔」即係今日（即99年9
    月7 日）警方帶回之楊山崎，99年7 月5 日之監聽譯文是伊
    要跟楊山崎購買海洛因，聯繫完後於當日下午2 時多，在屏
    東縣萬丹鄉○道路向楊山崎購買1,000 元之海洛因2 包，一
    手交錢一手交貨完成交易，另外，99年7 月15日監聽譯文也
    是伊要跟楊山崎購買海洛因，聯繫完後於當日12時多，在屏
    東縣萬丹鄉○○街上向楊山崎購買500 元之海洛因，數量伊
    不知道，此次一手交錢一手交貨完成交易等語綦詳（見偵查
    卷1 第19頁、第27頁背面、第44頁）。又證人黃秋良以持用
    之0000000000號行動電話於附表一編號9 、10所示通話時間
    撥打被告楊山崎之0000000000號行動電話，兩人並有如附表
    一編號9 、10所示交易毒品之通話內容，此有通訊監察譯文
    表附卷為證（見偵查卷1 第56頁），而門號0000000000號行
    動電話為證人黃秋良所申請，在前開所證之毒品交易日期仍
    在使用中，有通聯調閱查詢單1 紙在卷可憑（見偵查卷1第
    47頁），另門號0000000000號行動電話為被告楊山崎所使用
    ，復據被告楊山崎供承在卷（見本院卷第166 頁背面），再
    參以上開通話確為證人黃秋良使用之0000000000號行動電話
    與被告楊山崎持用之0000000000號行動電話聯繫，其內容確
    係被告楊山崎與證人黃秋良之對話無訛，亦據證人黃秋良所
    是認（見偵查卷1 第44頁），是前揭通訊監察譯文足堪佐證
    證人黃秋良於警詢及偵查中證述向被告楊山崎購買海洛因之
    證詞。另稽之證人黃秋良為警採集尿液檢體送驗後，檢驗結
    果呈嗎啡（即施用海洛因之代謝物）陽性反應，有尿液採證
    編號姓名對照表（檢體編號：屏警刑民B00000000 號）及臺
    灣檢驗科技股份有限公司99年9 月28日出具實驗室檢體編號
    ：屏警刑民B00000000 號之濫用藥物檢驗報告各1 份在卷可
    稽（見偵查卷2 第307 、308 頁），足見證人黃秋良確有施
    用毒品之習慣，而有向被告楊山崎購買毒品施用之需要。綜
    上，被告楊山崎之供述、證人黃秋良之證詞、通訊監察譯文
    內容、通聯調閱查詢單、尿液採證編號姓名對照表及前揭濫
    用藥物檢驗報告等證據互核勾稽，可認被告楊山崎確有於附
    表一編號9 、10所示時、地分別販賣第一級毒品海洛因與證
    人黃秋良之犯行。
(五)編號11至13部分：
    被告楊山崎該3 次販賣海洛因犯行，業據證人侯玉美於警詢
    及檢察官訊問時具結後證稱：伊的毒品來源多是以使用之00
    00000000號行動電話撥打綽號「大仔」持用之0000000000號
    行動電話購買，「大仔」即係今日（即99年9 月7 日）警方
    帶回之楊山崎，99年7 月19日12時26分52秒至12時27分22秒
    、同年月20日9 時29分16秒至9 時30分2 秒、同年月21日7
    時14分1 至22秒等3 通錄音譯文都是伊撥打楊山崎電話約定
    購買海洛因之對話內容，交易地點各約在屏東縣萬丹鄉○○
    路380 號「矮厝仔」前及屏東縣萬丹鄉某路旁，前2 次均購
    買1,000 元之海洛因，最後1 次則購買500 元之海洛因，這
    3 次都是楊山崎自己送到前開交易地點與伊一手交錢一手交
    貨完成交易等語（見偵查卷1 第233 、234 、240 、241 頁
    ），核與證人侯玉美以使用之前開行動電話門號各於附表一
    編號11至13所示時間撥打被告楊山崎之0000000000號行動電
    話為如附表一編號11至13所示交易毒品之通話內容相互吻合
    ，有通訊監察譯文表在卷可稽（見偵查卷1 第257 至259 頁
    ），又門號0000000000號行動電話為證人侯玉美母親侯劉賽
    葉所申請，但為證人侯玉美所持用，於其前開所證之毒品交
    易日期仍在使用中之事實，業據證人侯玉美證述明確（見警
    卷第255 頁背面），並有通聯調閱查詢單1 紙在卷足憑（見
    警卷第282 頁），另門號0000000000號行動電話確為被告楊
    山崎所使用，業如前述，是前揭通訊監察譯文適可補強證人
    侯玉美於警詢及偵查中證稱向被告楊山崎購買海洛因之事實
    。復稽之證人侯玉美為警採集尿液檢體送驗後，檢驗結果呈
    嗎啡（即施用海洛因之代謝物）陽性反應，有尿液採證編號
    姓名對照表（檢體編號：屏警刑民B00000000 號）及臺灣檢
    驗科技股份有限公司99年9 月28日出具實驗室檢體編號：屏
    警刑民B00000000 號濫用藥物檢驗報告各1 份在卷可稽（見
    偵查卷2 第309 、310 頁），足見證人侯玉美確有施用毒品
    之習慣，而有向被告楊山崎購買毒品施用之需求。綜上，被
    告楊山崎之供述、證人侯玉美之所證、通訊監察譯文內容、
    尿液採證編號姓名對照表及前揭濫用藥物檢驗報告等證據相
    互參照，可認被告楊山崎確有於附表一編號11至13所述時、
    地分別販賣第一級毒品海洛因與證人侯玉美之事實。
(六)是綜上事證參互析之，應認被告楊山崎上開自白應與事實相
    符，堪予採信，本部分事證明確，被告楊山崎有附表一編號
    1 至5 、7 至13所示販賣第一級毒品海洛因之犯行均堪認定
    。
二、附表二所示被告楊山崎與陳俊清共同販賣第一級毒品海洛因
    犯行部分：
    訊據被告陳俊清對於上開販賣海洛因之事實迭於警詢、偵查
    、本院準備程序及審理時均坦承不諱（見警卷第57頁背面、
    99年度偵字第8536號卷卷證四《下稱偵查卷4 》第419 頁、
    本院卷1 第108 頁背面、本院卷2 第52頁背面、第54頁），
    訊據被告楊山崎固坦承被告陳俊清如附表二所販賣之海洛因
    均由其提供等事實，惟矢口否認於附表二所示時地，與被告
    陳俊清共同販賣第一級毒品海洛因之犯行，辯稱：
    0000000000 號 行動電話係一位名叫許順福之人所使用，被
    告陳俊清叫伊跟許順福借用，後來伊向許順福借用後就將該
    門號給陳俊清使用，因為伊也有在施用毒品，所以伊向許順
    福拿毒品後就順便幫陳俊清拿，都是以原價350 元之價格轉
    讓給陳俊清，伊並未賺得任何利潤云云，經查：
(一)就附表二所示之犯罪事實，除據被告陳俊清供承不諱，業如
    上述，尚有下列證據可佐：
 1、附表一編號6、附表二編號1、2部分：
    證人李樹榮以其申辦之0000000000號行動電話撥打被告楊山
    崎、陳俊清共同持用之0000000000號行動電話，與被告楊山
    崎或陳俊清聯繫購買海洛因後，於附表二編號1 、2 （即起
    訴書附表二編號21、22）所示時間、地點，由被告陳俊清出
    面販賣如附表二編號1 、2 所示數量、金額之海洛因與證人
    李樹榮等情，業據被告陳俊清坦認不諱（見本院卷1 第109
    頁），另被告楊山崎對於如附表一編號6 所載時間、地點販
    賣如附表一編號6 所示數量、金額之海洛因與證人李樹榮之
    事實供陳不諱（見本院卷1 第166 頁背面），核與證人李樹
    榮於警詢及偵查中檢察官訊問時具結後證稱：伊99年2 月21
    日、3 月2 日及4 月30日有以0000000000號行動電話撥打00
    00000000號行動電話要與楊山崎交易海洛因，地點分別約在
    屏東縣萬丹鄉某大排水溝旁及路邊，前2 次都是購買500 元
    之海洛因，最後1 次則是購買800 元之海洛因，該3 次後來
    楊山崎都是叫陳俊清拿海洛因過來給伊，伊與陳俊清都一手
    交錢一手交貨完成交易等語（見偵查卷1 第117 、129 、13
    0 頁），互核吻合；又證人李樹榮以申辦之前開行動電話門
    號於附表一編號6 、附表二編號1 、2 所載通話時間撥打被
    告楊山崎及陳俊清共同持用之0000000000號行動電話，雙方
    並有如附表一編號6 、附表二編號1 、2 所載交易毒品之通
    話內容，此有通訊監察譯文表附卷可查（見偵查卷1 第145
    、147 、153 頁），而門號0000000000號行動電話為證人李
    樹榮所申請，在前開所證之毒品交易日期仍在使用中，業如
    前述，另門號0000000000號行動電話為被告楊山崎、陳俊清
    所持用乙節，為被告楊山崎自承如前，復為被告陳俊清所是
    認（見警卷第50頁背面），是前揭通訊監察譯文適足補強證
    人李樹榮於警詢及偵查中證述此部分購買海洛因之證詞。另
    酌以證人李樹榮為警採集尿液檢體送驗後，檢驗結果呈嗎啡
    （即施用海洛因之代謝物）陽性反應，亦如前述，足認證人
    李樹榮確有施用海洛因之習慣，而有向被告楊山崎、陳俊清
    購買毒品施用之需要。綜上，被告陳俊清、楊山崎之供述、
    證人李樹榮之證詞、通訊監察譯文內容，並參酌證人李樹榮
    確有施用海洛因之習慣等事證勾稽對照，足認確有上開販賣
    第一級海洛因之交易，且已完成海洛因交付，並由被告陳俊
    清收取各次販賣海洛因之價金無疑。
 2、編號3至18部分：
  (1)被告陳俊清之供述：證人鄞裕政以其持用之0000000000號行
    動電話分別撥打被告楊山崎、陳俊清共同持用之0000000000
    號行動電話及楊山崎交付與被告陳俊清供販毒使用之000000
    0000號行動電話，與被告楊山崎或被告陳俊清聯繫購買海洛
    因後，於附表二編號3 至18（即起訴書附表二編號5 至20，
    歷次交易對照詳見附表二編號3 至18「備註」欄）所示時間
    、地點，由被告陳俊清出面販賣如附表二編號3 至18所載數
    量、金額之海洛因與證人鄞裕政等情，業據被告陳俊清坦承
    不諱（見偵查卷4 第97、98頁，本院卷1 第109 頁）。
  (2)證人鄞裕政之證述：
  證人鄞裕政於警詢及偵查中檢察官訊問時具結後證稱：伊所
    施用之海洛因係撥打0000000000、0000000000號行動電話向
    楊山崎及陳俊清購買，伊於99年2 月25日11時4 分許以申辦
    使用之0000000000號行動電話撥打0000000000號行動電話欲
    聯絡購買毒品，該次先是楊山崎接聽，後來改成陳俊清接聽
    ，伊該次在屏東縣萬丹鄉某媽祖廟前向前來交易之陳俊清購
    買450 元之海洛因，此次一手交錢一手交貨完成交易等語（
    見偵查卷1 第82、83、89頁）。
  證人鄞裕政於警詢及偵查中檢察官訊問時具結後證稱：伊於
    99年2 月27日6 時3 分許以上揭行動電話門號撥打00000000
    00號行動電話欲聯絡購買毒品，該次電話是楊山崎接聽，伊
    與楊山崎聯絡完後，即在屏東縣萬丹鄉某媽祖廟前向前來交
    易之陳俊清購買500 元之海洛因，此次一手交錢一手交貨完
    成交易等語（見偵查卷1 第83頁、第89頁背面、第90頁）。
  證人鄞裕政於警詢及偵查中檢察官訊問時具結後證稱：伊於
    99年2 月28日10時26分許以前揭行動電話門號撥打00000000
    00號行動電話欲聯絡購買毒品，該次電話是楊山崎接聽，伊
    與楊山崎聯絡完後，即在屏東縣萬丹鄉某媽祖廟前向前來交
    易之陳俊清購買1,000 元之海洛因，此次一手交錢一手交貨
    完成交易等語（見偵查卷1 第83頁、第90頁）。
  證人鄞裕政於警詢及偵查中檢察官訊問時具結後證稱：伊於
    99年2 月28日下午5 時42分許以前揭行動電話門號撥打0000
    000000號行動電話欲聯繫購買毒品，該次電話是楊山崎接聽
    ，伊與楊山崎聯絡完後，即在屏東縣萬丹鄉○○路380 號「
    矮厝仔」前向前來交易之陳俊清購買500 元之海洛因，此次
    一手交錢一手交貨完成交易等語（見偵查卷1 第83頁、第90
    頁背面）。
  證人鄞裕政於警詢及偵查中檢察官訊問時具結後證稱：伊於
    99年3 月1 日6 時55分許以前開行動電話門號撥打00000000
    00號行動電話欲聯繫購買毒品，該次電話是楊山崎接聽，伊
    與楊山崎聯絡完後，即在屏東縣萬丹鄉○○路380 號「矮厝
    仔」前向前來交易之陳俊清購買1,000 元之海洛因，該次一
    手交錢一手交貨完成交易等語（見偵查卷1 第83頁、第90頁
    背面、第91頁）。
  證人鄞裕政於警詢及偵查中檢察官訊問時具結後證稱：伊於
    99年3 月2 日下午4 時57分許以上開行動電話門號撥打陳俊
    清使用之0000000000號行動電話聯繫購買毒品，待聯絡、約
    定完後，即在屏東縣萬丹鄉○○路380 號「矮厝仔」前向陳
    俊清購買500 元之海洛因，該次一手交錢一手交貨完成交易
    等語（見偵查卷1 第83頁、第91頁）。
  證人鄞裕政於警詢及偵查中檢察官訊問時具結後證稱：伊於
    99 年3月6 日12時40分許以上揭行動電話門號撥打陳俊清持
    用之0000000000號行動電話聯繫購買毒品，待聯絡、約定完
    後，即在屏東縣萬丹鄉○○路380 號「矮厝仔」前向陳俊清
    購買500 元之海洛因，該次一手交錢一手交貨完成交易等語
    （見偵查卷1 第84頁、第92頁）。
  證人鄞裕政於警詢及偵查中檢察官訊問時具結後證稱：伊於
    99年3 月14日11時50分許以前揭行動電話門號撥打陳俊清持
    用之0000000000號行動電話聯繫購買毒品，待聯絡、約定完
    後，即在屏東縣萬丹鄉某媽祖廟前向陳俊清購買500 元之海
    洛因，該次一手交錢一手交貨完成交易等語（見偵查卷1 第
    84 頁 、第92頁背面、第93頁）。
  證人鄞裕政於警詢及偵查中檢察官訊問時具結後證稱：伊於
    99 年3月19日下午1 時59分許以前開行動電話門號撥打陳俊
    清持用之0000000000號行動電話聯繫購買毒品，待聯絡、約
    定完後，即在屏東縣萬丹鄉○○路380 號「矮厝仔」前向陳
    俊清購買500 元之海洛因，該次一手交錢一手交貨完成交易
    等語（見偵查卷1 第84頁、第93頁）。
  證人鄞裕政於警詢及偵查中檢察官訊問時具結後證稱：伊於
    99 年3月25日6 時55分許以上開行動電話門號撥打陳俊清持
    用之0000000000號行動電話聯繫購買毒品，待聯絡、約定完
    後，即在屏東縣萬丹鄉○○路380 號「矮厝仔」前向陳俊清
    購買500 元之海洛因，該次一手交錢一手交貨完成交易等語
    （見偵查卷1 第84頁、第93頁）。
  證人鄞裕政於警詢及偵查中檢察官訊問時具結後證稱：伊於
    99 年3月31日下午2 時12分許以上揭行動電話門號撥打陳俊
    清持用之0000000000號行動電話聯繫購買毒品，待聯絡、約
    定完後，即在屏東縣萬丹鄉某媽祖廟前向陳俊清購買500 元
    之海洛因，該次一手交錢一手交貨完成交易等語（見偵查卷
    1 第84頁、第94頁）。
  證人鄞裕政於警詢及偵查中檢察官訊問時具結後證稱：伊於
    99年4 月7 日下午2 時59分許以前揭行動電話門號撥打陳俊
    清使用之0000000000號行動電話欲聯繫購買毒品，該次電話
    是楊山崎接聽，伊與楊山崎聯絡完後，即在屏東縣萬丹鄉○
    ○路380 號「矮厝仔」前向前來交易之陳俊清購買500 元之
    海洛因，陳俊清當場將海洛因交與伊，伊則先將手機抵押給
    他，在下次向他購買毒品時即將手機拿回來等語（見偵查卷
    1 第8 3 頁、第91頁背面、第92頁）。證人雖未言明拿取海
    洛因後是否給付價金與被告陳俊清，然本院審酌證人鄞裕政
    雖於向陳俊清拿取海洛因時當場將手機抵押與陳俊清，然於
    下次購買海洛因時已向被告陳俊清取回手機，雙方當時既約
    定手機僅供質押，若非被告陳俊清事後取得價金，豈有將手
    機歸還並繼續與證人鄞裕政交易之理，是證人鄞裕政於該次
    購買海洛因應有給付價金與被告陳俊清，應可認定，附此敘
    明。
  證人鄞裕政於警詢及偵查中檢察官訊問時具結後證稱：伊於
    99年4 月8 日下午1 時52分許以上揭行動電話門號撥打陳俊
    清持用之0000000000號行動電話聯繫購買毒品，待聯絡、約
    定完後，即在屏東縣萬丹鄉○○路380 號「矮厝仔」附近向
    陳俊清購買500 元之海洛因，該次一手交錢一手交貨完成交
    易等語（見偵查卷1 第84、85頁、第94頁背面）。
  證人鄞裕政於警詢及偵查中檢察官訊問時具結後證稱：伊於
    99年4 月9 日晚間6 時5 分許以前揭行動電話門號撥打陳俊
    清持用之0000000000號行動電話聯繫購買毒品，待聯絡、約
    定完後，即在屏東縣萬丹鄉○○路380 號「矮厝仔」附近向
    陳俊清購買500 元之海洛因，該次一手交錢一手交貨完成交
    易等語（見偵查卷1 第85頁、第94頁背面、第95頁）。
  證人鄞裕政於警詢及偵查中檢察官訊問時具結後證稱：伊於
    99 年4月10日晚間9 時56分許以前開行動電話門號撥打陳俊
    清持用之0000000000號行動電話聯繫購買毒品，待聯絡、約
    定完後，即在屏東縣萬丹鄉○○路380 號「矮厝仔」附近向
    陳俊清購買1,000 元之海洛因，該次一手交錢一手交貨完成
    交易等語（見偵查卷1 第85頁、第95頁）。
  證人鄞裕政於警詢及偵查中檢察官訊問時具結後證稱：伊於
    99 年4月24日9 時32分許以前開行動電話門號撥打陳俊清持
    用之0000000000號行動電話聯繫購買毒品，待聯絡、約定完
    後，即在屏東縣萬丹鄉○○路380 號「矮厝仔」附近向陳俊
    清購買1,000 元之海洛因，該次一手交錢一手交貨完成交易
    等語（見偵查卷1 第85頁、第95頁背面）。
  (3)證人鄞裕政以持用之前揭行動電話門號於附表二編號3 至18
    所示通話時間撥打被告楊山崎、陳俊清共同持用之00000000
    00號行動電話及楊山崎交付與被告陳俊清供販毒使用之0000
    000000號行動電話，證人鄞裕政與被告楊山崎、陳俊清並有
    如附表二編號3 至18所述交易毒品之對話內容，此有通訊監
    察譯文表附卷為證（詳見附表二編號3 至18「通訊監察譯文
    內容」欄所載），而門號0000000000號行動電話為證人鄞裕
    政所申請，在前開所證之毒品交易日期仍在使用中，有通聯
    調閱查詢單1 紙在卷足憑（見偵查卷1 第100 頁），另被告
    楊山崎亦不諱言門號0000000000號行動電話為其所持用之情
    ，已如前述，而0000000000、0000000000號行動電話係被告
    楊山崎交與被告陳俊清使用乙節，復據被告陳俊清供明在卷
    （見本院卷1 第109 頁），從而，前揭通訊監察譯文應可補
    強佐證證人鄞裕政於警詢及偵查中前開證述購買海洛因之證
    詞。
  (4)另稽之證人鄞裕政為警採集尿液檢體送驗後，檢驗結果呈嗎
    啡（即施用海洛因之代謝物）陽性反應，有尿液採證編號姓
    名對照表（檢體編號：屏警刑民B00000000 號）及臺灣檢驗
    科技股份有限公司99年9 月28日出具實驗室檢體編號：屏警
    刑民B00000000 號濫用藥物檢驗報告各1 份在卷可稽（見偵
    查卷2 第309 、310 頁），足見證人鄞裕政確有施用海洛因
    之習慣，而有向被告楊山崎、陳俊清購買毒品施用之需要。
  (5)至證人鄞裕政雖證陳99年3 月14日、25日、31日均係向被告
    陳俊清購買500 元之海洛因，然被告陳俊清於警詢中則供陳
    ：伊99年3 月14日、25日、31日均係販賣400 元之海洛因與
    鄞裕政等語（見偵查卷4 第97頁），致2 人陳述內容或有不
    一，然當係因2 人交易次數繁多，相隔日久受限於記憶所致
    ，因此致無法特定附表二編號10、12、13所示該3 次販賣海
    洛因之金額究竟為500 元或400 元，基於「罪證有疑，利歸
    被告」原則，本院認定被告陳俊清該3 次販賣海洛因與證人
    鄞裕政之金額均為400 元，併此指明。
  (6)綜上，被告陳俊清之供述、證人鄞裕政之證詞、通訊監察譯
    文內容、通聯調閱查詢單、尿液採證編號姓名對照表及前揭
    濫用藥物檢驗報告等證據互核勾稽，堪信確有上開販賣第一
    級海洛因之交易，且已完成海洛因交付，並由被告陳俊清收
    取各次販賣海洛因價金之事實。
 3、編號19至21部分：
    證人李來福以所使用之0000000000號行動電話撥打被告楊山
    崎交與陳俊清供販毒使用之0000000000號行動電話，與被告
    陳俊清聯繫購買海洛因後，於附表二編號19至21（即起訴書
    附表二編號34至36）所載時間、地點，由被告陳俊清出面販
    賣如附表二編號19至21所述數量、金額之海洛因與證人李來
    福乙節，業據被告陳俊清供認不諱（見偵查卷4 第94、95頁
    ，本院卷1 第109 頁），核與證人李來福於警詢及偵查中檢
    察官訊問時具結後證稱：伊99年3 月25日、4 月12日及4 月
    28日有以0000000000號行動電話撥打0000000000號行動電話
    與陳俊清，3 次均購買500 元之海洛因1 包，3 月25日係於
    晚間7 時30分左右，在屏東縣萬丹鄉水泉村玉林禪寺交易，
    4 月12日則於下午1 時左右，在屏東縣萬丹鄉某大排水溝旁
    交易，4 月28日係於8 時左右，在屏東縣萬丹鄉納骨塔交易
    ，該3 次都是陳俊清送海洛因過來，伊在前開地點均一手交
    錢一手交貨與他完成交易等語互相吻合（見偵查卷1 第332
    頁背面、第333 、334 頁）；又證人李來福以使用之前開行
    動電話門號於附表二編號19至21所載通話時間撥打被告陳俊
    清斯時持用之0000000000號行動電話，雙方並有如附表二編
    號19至21所述交易毒品之對話內容，此有通訊監察譯文表附
    卷可查（見偵查卷1 第342 至344 頁），而證人李來福曾使
    用門號0000000000號行動電話乙情，業據證人李來福證述屬
    實（見偵查卷1 第330 頁背面），另門號0000000000號行動
    電話為被告楊山崎提供與被告陳俊清使用一節，亦經被告陳
    俊清坦認在卷（見警卷第50頁背面，本院卷1 第109 頁），
    是前揭通訊監察譯文適足補強證人李來福於警詢及偵查中證
    述此部分購買海洛因之證詞。再參以證人李來福為警採集尿
    液檢體送驗後，檢驗結果呈嗎啡（即施用海洛因之代謝物）
    陽性反應，有尿液採證編號姓名對照表（檢體編號：屏警刑
    民B00000000 號）及臺灣檢驗科技股份有限公司99年9 月28
    日出具實驗室檢體編號：屏警刑民B00000000 號濫用藥物檢
    驗報告各1 份在卷可稽（見偵查卷2 第315 、316 頁），足
    認證人李來福確有施用毒品之習慣，而有向被告楊山崎、陳
    俊清購買毒品施用之需求。綜上，被告陳俊清之供述、證人
    李來福之證詞、通訊監察譯文內容、尿液採證編號姓名對照
    表及前揭濫用藥物檢驗報告等證據相互參佐，堪認確有上開
    販賣第一級海洛因之交易，且已完成海洛因交付，並由被告
    陳俊清收取各次販賣海洛因之價金無疑。至證人李來福雖證
    陳99年3 月25日、4 月28日均係向被告陳俊清購買500 元之
    海洛因，然被告陳俊清於警詢中則供陳：伊99年3 月25日、
    4 月28日均係販賣450 元之海洛因與李來福等語（見偵查卷
    4 第95頁），致2 人陳述內容或有不一，然當係因2 人交易
    次數較多，相隔日久受限於記憶所致，因此致無法特定附表
    二編號19、21所示該2 次販賣海洛因之金額究竟為500 元或
    450 元，基於「罪證有疑，利歸被告」原則，本院認定被告
    陳俊清該2 次販賣海洛因與證人鄞裕政之金額均為450 元，
    併此指明。
 4、編號22至25部分：
    證人蔡坤佑以所使用之0000000000號行動電話撥打被告楊山
    崎交與陳俊清供販毒使用之0000000000號行動電話，與被告
    陳俊清聯繫購買海洛因後，於附表二編號22至25所載時間、
    地點，由被告陳俊清出面販賣如附表二編號22至25所述數量
    、金額之海洛因與證人蔡坤佑之情節，業據被告陳俊清供陳
    不諱（見偵查卷4 第96頁，本院卷1 第109 頁），核與證人
    蔡坤佑於警詢及偵查中檢察官訊問時具結後證稱：伊99年4
    月29日、4 月30日、5 月4 日及5 月5 日有以0000000000號
    行動電話撥打0000000000號行動電話與陳俊清，此4 次均購
    買500 元之海洛因1 包，都是在屏東縣萬丹鄉○○○○道路下
    某墓園與陳俊清一手交錢一手交貨完成交易等語相符（見偵
    查卷1 第175 頁、第165 、166 頁）；又證人蔡坤佑以使用
    之前開行動電話門號於附表二編號22至25所述通話時間撥打
    被告陳俊清斯時持用之0000000000號行動電話，雙方並有如
    附表二編號22至25所述交易毒品之通話內容，此有通訊監察
    譯文表附卷可查（見偵查卷1 第184 、185 、187 、188 頁
    ），而門號0000000000號行動電話係證人蔡坤佑從其母親處
    借用而供聯繫購毒使用一情，業據證人蔡坤佑證述甚明（見
    偵查卷1 第173 頁背面、第174 頁），另門號0000000000號
    行動電話為被告楊山崎提供與被告陳俊清使用一節，業如前
    述，是前揭通訊監察譯文應可補強、佐證證人蔡坤佑於警詢
    及偵查中證述此部分購買海洛因之證詞。再稽以證人蔡坤佑
    為警採集尿液檢體送驗後，檢驗結果呈嗎啡（即施用海洛因
    之代謝物）陽性反應，有尿液採證編號姓名對照表（檢體編
    號：屏警刑民B00000000 號）及臺灣檢驗科技股份有限公司
    99年9 月28日出具實驗室檢體編號：屏警刑民B00000000 號
    濫用藥物檢驗報告各1 份在卷可稽（見偵查卷2 第317 、31
    8 頁），足認證人蔡坤佑確有施用毒品之習慣，而有向被告
    楊山崎、陳俊清購買毒品施用之需求。綜上，被告陳俊清之
    供述、證人蔡坤佑之證詞、通訊監察譯文內容、尿液採證編
    號姓名對照表及前揭濫用藥物檢驗報告等證據相互佐憑，堪
    認確有上開販賣第一級海洛因之交易，且已完成海洛因交付
    ，並由被告陳俊清收取各次販賣海洛因之價金無疑。
 5、編號26至29部分：
    證人黃秋良以其持用之0000000000號行動電話分別撥打被告
    楊山崎交付與被告陳俊清供販毒使用之0000000000號行動電
    話及被告陳俊清所使用之0000000000號行動電話，與被告陳
    俊清聯繫購買海洛因後，於附表二編號26至29（即起訴書附
    表二編號1 至4 ）所示時間、地點，由被告陳俊清出面販賣
    如附表二編號26至29所載數量、金額之海洛因與證人黃秋良
    等情，業據被告陳俊清供認在卷（見本院卷1 第108 頁背面
    、第109 頁），核與證人黃秋良於警詢及偵查中檢察官訊問
    時具結後證稱：伊所施用之海洛因係向楊山崎及陳俊清購買
    ，大部分都是陳俊清與伊交易，99年4 月30日下午1 時34分
    12至43秒、99年7 月13日下午4 時41分57秒至42分23秒、99
    年7 月15日11時51分41秒至52分10秒、99年7 月27日8 時19
    分4 至26秒4 通錄音譯文，均係伊打電話與陳俊清購買海洛
    因，99年4 月30日這次係於下午1 時40分許，在屏東縣萬丹
    鄉某處，向陳俊清購買1,000 元之海洛因2 包，99年7 月13
    日係於下午4 時50分許，向陳俊清購買1,000 元之海洛因2
    包，至於99年7 月15日則於12時許，向陳俊清購買500 元之
    海洛因，數量只有一點點，該2 次之交易地點都是約在屏東
    縣萬丹鄉○道路墳墓旁交易，另外，99年7 月27日係於8 時
    30分許，向陳俊清購買1,000 之海洛因2 包，此次交易地點
    在屏東縣萬丹鄉○○路380 號矮屋前。前開4 次交易均是陳
    俊清送毒品過來，伊與他一手交錢一手交貨完成交易等語相
    符（見偵查卷1 第19、20、42、43頁）；且證人黃秋良以持
    用之0000000000號行動電話於附表二編號26至29所示通話時
    間撥打被告陳俊清斯時使用之0000000000、0000000000號行
    動電話，兩人並有如附表二編號26至29所載交易毒品之通話
    內容，此有通訊監察譯文表附卷為證（見偵查卷1 第50、54
    頁），而門號0000000000號行動電話為證人黃秋良所申請，
    在前開所證之毒品交易日期仍在使用中，業如前述，另被告
    陳俊清亦不諱言門號0000000000號行動電話為被告楊山崎交
    與其使用，及門號0000000000號行動電話為其自己持用等事
    實（見本院卷1 第109 頁），是前揭通訊監察譯文堪可佐證
    證人黃秋良於警詢及偵查中證述此部分購買海洛因之證詞。
    另稽以證人黃秋良為警採集尿液檢體送驗後，檢驗結果呈嗎
    啡（即施用海洛因之代謝物）陽性反應，亦如前述，足證證
    人黃秋良確有施用海洛因之習慣，而有向被告楊山崎、陳俊
    清購買毒品施用之需要。綜上，被告陳俊清之供述、證人黃
    秋良之證詞、通訊監察譯文內容，並佐以證人黃秋良確有施
    用海洛因之習慣等事證相互勾稽，堪認確有上開販賣第一級
    海洛因之交易，且已完成海洛因交付，並由被告陳俊清收取
    各次販賣海洛因之價金。
 6、編號30至34部分：
    證人黃文賢以其申辦之0000000000號行動電話分別撥打被告
    陳俊清使用之0000000000號行動電話，與被告陳俊清聯繫購
    買海洛因後，於附表二編號30至34（即起訴書附表二編號27
    至31）所示時間、地點，由被告陳俊清出面販賣如附表二編
    號30至34所載數量、金額之海洛因與證人黃文賢等情，業據
    被告陳俊清供認在卷（見本院卷1 第109 頁），核與證人黃
    文賢於警詢及檢察官訊問時具結後證稱：伊曾向陳俊清購買
    海洛因，都是撥打他所使用0000000000號行動電話購買，購
    買過很多次，99年7 月12日12時19分20至47秒、同年月14日
    7 時55分8 至33秒、同年月15日7 時27分51秒至28分11秒、
    同年月20日11時27分33至53秒及同年月22日7 時22分23至39
    秒等5 通錄音譯文，均係伊打電話與陳俊清購買海洛因，這
    5 次都是各購買500 元之海洛因，都是陳俊清送毒品過來給
    伊，分別於99年7 月12日12時25分左右、同年月14日8 時左
    右、同年月15日7 時40分左右、同年月20日11時30分左右、
    同年月22日7 時22分左右交易，交易地點均係在屏東縣萬丹
    鄉○○○○道路附近的墳墓，該5 次均一手交錢一手交貨完成
    交易等語相符（見偵查卷1 第201 、215 、216 頁）；又證
    人黃文賢以申辦之前開行動電話門號於附表二編號30至34所
    載通話時間撥打被告陳俊清使用之0000000000號行動電話，
    兩人並有如附表二編號30至34所載交易毒品之對話內容，此
    有通訊監察譯文表附卷可證（見偵查卷1 第225 、226 頁）
    ，而門號0000000000號行動電話為證人黃文賢所申請，在前
    開所證之毒品交易日期仍在使用中，業如前述，另門號0000
    000000號行動電話為被告陳俊清持用之事實，亦如前述，是
    前揭通訊監察譯文足佐證人黃文賢於警詢及偵查中證述此部
    分購買海洛因之證詞。另酌以證人黃文賢為警採集尿液檢體
    送驗後，檢驗結果呈嗎啡（即施用海洛因之代謝物）陽性反
    應，已如前述，足認證人黃文賢確有施用海洛因之習慣，而
    有向被告楊山崎、陳俊清購買毒品施用之需要。綜上，被告
    陳俊清之供述、證人黃文賢之證詞、通訊監察譯文內容，並
    佐之證人黃文賢確有施用海洛因之習慣等事證勾稽比對，堪
    認確有上開販賣第一級海洛因之交易，且已完成海洛因交付
    ，並由被告陳俊清收取各次販賣海洛因之價金無疑。
 7、編號35、36部分：
    證人侯玉美以其持用之0000000000號行動電話撥打被告陳俊
    清所使用之0000000000號行動電話，與被告陳俊清聯繫交易
    海洛因事宜後，於附表二編號35、36（即起訴書附表二編號
    32、33）所示時間、地點，由被告陳俊清出面販賣如附表二
    編號35、36所載數量、金額之海洛因與證人侯玉美等情，業
    據被告陳俊清供陳在卷（見偵查卷4 第93頁背面、第94頁，
    本院卷1 第109 頁），復據證人侯玉美於警詢及偵查中檢察
    官訊問時具結後證稱：伊曾撥打陳俊清0000000000號行動電
    話聯繫交易毒品，伊持用之0000000000號行動電話與000000
    0000號行動電話99年7 月15日7 時44分35秒至7 時45分6 秒
    、同年月21日晚間8 時35分2 至50秒2 通錄音譯文，均係伊
    打電話向陳俊清購買海洛因，2 次均購買1,000 元之海洛因
    2 包，第1 次約在屏東縣萬丹鄉某墓園前，第2 次約在屏東
    縣萬丹鄉之媽祖廟，這2 次均與陳俊清聯繫完後一手交錢一
    手交貨完成交易等語（見偵查卷1 第241 頁），經核與被告
    陳俊清所供認交易毒品之時間、地點及方式均相吻合，復參
    諸證人侯玉美所持用之前開行動電話門號於附表二編號35、
    36所示通話時間撥打被告陳俊清使用之0000000000號行動電
    話，2 者並有如附表二編號35、36所載交易毒品之通話內容
    ，此有通訊監察譯文表附卷為證（見偵查卷1 第261 、262
    頁），而門號0000000000號行動電話為證人侯玉美所使用，
    已如前述，另門號0000000000號行動電話為被告陳俊清持用
    之事實，亦經認定如前，是前揭通訊監察譯文堪可補強、佐
    證證人侯玉美於警詢及偵查中證述此部分購買海洛因之證詞
    。另稽以證人侯玉美為警採集尿液檢體送驗後，檢驗結果呈
    嗎啡（即施用海洛因之代謝物）陽性反應，亦如前述，足證
    證人侯玉美確有施用海洛因之習慣，而有向被告楊山崎、陳
    俊清購買毒品施用之需要。綜上，被告陳俊清之供述、證人
    侯玉美之證詞、通訊監察譯文內容，並佐以證人侯玉美確有
    施用海洛因之習慣等事證比對勾稽，堪認確有上開販賣第一
    級海洛因之交易，且已完成海洛因交付，並由被告陳俊清收
    取各次販賣海洛因之價金。至證人侯玉美雖證稱該部分均係
    向被告陳俊清購買1,000 元之海洛因云云，然被告陳俊清於
    警詢及本院準備程序中均供稱該2 次均販賣800 元之海洛因
    與證人侯玉美等語（見偵查卷4 第93頁背面、第94頁，本院
    卷1 第109 頁），是被告陳俊清該2 次交易之金額究為1,00
    0 元或800 元即無從確定，本院審酌被告陳俊清既已就本案
    販賣第一級毒品海洛因之犯行均供認明確，實無專就該2 次
    販賣價格特別避重就輕而故為隱瞞，況以卷內證據既無從確
    定該2 次交易海洛因之價金，基於「罪證有疑，利歸被告」
    原則，本院認定被告陳俊清、楊山崎該2 次販賣海洛因與證
    人侯玉美之金額為均800 元，公訴意旨僅依證人侯玉美之證
    述即認該2 次購買價格均為1,000 元，而漏未參酌被告陳俊
    清前開供述，容有未恰，附此敘明。
(二)被告楊山崎雖辯稱：因為伊也有在施用毒品，所以伊向許順
    福拿毒品後就順便幫陳俊清拿，都是以原價350 元之價格轉
    讓給陳俊清，伊不知道陳俊清要拿這些毒品去販賣云云，惟
    查：
 1、證人即共同被告陳俊清於警詢時證稱：0000000000、000000
    0000及0000000000號行動電話門號均是「大仔」交與伊供販
    毒使用，「大仔」就是楊山崎，伊本案販賣之毒品對象都是
    楊山崎介紹，所賣的毒品亦均是楊山崎在屏東縣萬丹鄉○○
    路380 號、楊山崎住處及其友人蔡娜維屏東縣萬丹鄉○○路
    636 巷53號2 樓住處等處拿給伊，楊山崎每次交付給伊之毒
    品約10至15包，楊山崎1 包向伊收取350 元，價金都是伊賣
    出後再給楊山崎，其餘賣出之差價則為伊所得等語（見警卷
    第31、49、50頁），於偵查中檢察官訊問時以證人身分具結
    後證稱：伊有幫楊山崎送毒品給購毒者，方式是他先拿毒品
    給伊，伊再跟對方約交易地點，伊1 包可以賺100 元或150
    元的價差等語（見偵查卷4 第419 頁），於本院審理時具結
    證稱：附表二所示購毒者之毒品都是楊山崎提供與伊，楊山
    崎一次放15至20包海洛因在伊這邊，賣完了再跟楊山崎拿，
    伊賣一包要給楊山崎350 元，伊一包則賣400 、450 或500
    元，故伊賺取的是剩餘之差價，上揭購毒者都是楊山崎叫他
    們來跟伊購買，伊賣與客戶後再將前開約定之部分交與楊山
    崎等語（見本院卷1 第199 至202 頁），則依共同被告陳俊
    清歷次供述內容以觀，可知被告陳俊清之海洛因來源為被告
    楊山崎，其所收取之價金並依其與被告楊山崎約定之方式共
    分販賣所得。
 2、對照被告陳俊清（以下代號簡稱為B ）因販賣毒品而與被告
    楊山崎（以下代號簡稱為A ）並有如下之通話：
  (1)99年2 月10日10時20分32秒「B （0000000000）：喂！A （
    0000000000）：你在那邊嗎？A ：你拿1 粒，有1 個開1 台
    舊型的箱型車。B ：嗯嗯！A ：要1 粒鳳梨。B ：你有跟他
    報到我這裡來。A ：吆！天鵝湖那一條阿！B ：嗯阿！你跟
    他說要靠近潮州這一邊這裡。A ：不用啦！你給他看，他開
    舊型小台的箱型車。B ：是怕他找不到我。A ：有啦！我講
    說天鵝湖旁邊的大排一直開。B ：沒有內！你帶我來做的這
    一邊內！我在這邊內。A ：對啦！阿你拿過來這一邊阿！B
    ：喔…。A ：阿你知道嗎？B ：喔…哪多久會到？A ：馬上
    到了啦！B ：天鵝湖那一邊嗎？A ：那一條大排啦！你就看
    他開一台箱型車，舊型的那個。B ：好啦！好啦！A ：青的
    啦（台語音譯）！A ：我馬上回去了。B ：喔！我是中午有
    要送出去給人家。」（見99年度他字第497 號卷第100 頁）
    。
  (2)99年2 月12日6 時47分52秒「B （0000000000）：喂！A （
    0000000000）：起來了嗎？B ：起來了，處理出去了。A ：
    好啦！B ：好。」（見同上他字卷第103 頁）。
  (3)99年3 月5 日下午2 時22分42秒「B （0000-000-000）：喂
    ！A （0000-000-000）：還有嗎？B ：怎樣？A ：還有嗎？
    B ：吆。A ：晚上大約幾點？B ：還有6 、7 塊的。A ：阿
    。B ：還有6 、7 塊的。」（見同上他字卷第19頁）。
  (4)99年3 月5 日下午2 時34分7 秒「A （0000-000-000）：喂
    ！B （0000-000-000）：喂！A ：怎樣？B ：那個8 百要兩
    粒啦！A ：阿。B ：陳仔啦。A ：嗯！怎樣？B ：8 百說要
    兩粒啦！A ：沒有啦！你跟他說沒有啦！你不用問我啦！你
    叫他聽啦！C （購毒者）：喂。A ：喂。C ：老兄嗎？剛才
    給小孩子買飲料，剩下8 百多元。A ：阿你們不要這樣啦！
    最少你也要9 佰啦。C ：我都每趟來跟你拿的，阿下次再補
    啦！A ：阿！補你再補啦！C ：阿8 百多元…。A ：下次…
    什麼時候就給你訂…。C ：好啦！要吃那個4 粒、5 粒、3
    粒，人家要一起拿，我就一起來跟你拿了，阿你在。A ：我
    知道。C ：阿對阿你知道，你跟他講一下8 百多，這樣有差
    嗎？A ：不是啦！C ：我又不是故意的。A ：阿你最少都4
    百5 啦！你如果有比較便宜的你去拿啦！C ：好啦。A ：阿
    。C ：我昨晚來跟他拿，不是一樣9 百給他，我昨晚也跟他
    拿兩粒內。A ：吆啦！那不好啦！不用人家說啦！一次就知
    道了啦！C ：好啦。A ：阿不用說要補，要補什麼？C ：好
    啦！好啦！A ：你叫他聽。B ：喂。A ：好啦！以後沒有都
    不要給他啦！不用問我啦！B ：好啦！」（見同上他字卷第
    30頁）。
  (5)99年3 月6 日下午4 時31分16秒「B （0000000000）：喂。
    A （0000000000）：等一下早上，早上找你的那一個。B ：
    …。A ：他那邊要1 粒，佳佐的。B ：佳佐的喔！A ：那一
    條大排，那一條啦！阿！B ：喔！A ：馬上去啦！B ：好阿
    」（見同上他字卷第118 頁）。
  (6)99年3 月9 日5 時41分48秒「A （0000000000）：喂！B （
    0000000000）：…開車的。A ：怎樣？B ：在大排那邊，阿
    ！怎樣？阿！喂！A ：喂喂！B ：在大排那邊。A ：現在內
    ！B ：恩！A ：大排。B ：那個2 號那邊啦！A ：嗯阿！你
    沒辦法約他下來嗎？B ：怎樣？A ：阿！B ：你那邊沒有喔
    A ：有阿！B ：阿有你就從那邊去。A ：沒辦法約他下來一
    點嗎？B ：阿他那邊知道位置而已啦！有啦！就那個橋那邊
    阿！A：嗯啦！」（見同上他字卷第37頁）。
  (7)99年5 月2 日晚間8 時29分44秒「A （0000000000）：喂！
    B （0000000000）：恩！。A ：還在那邊喔！B ：吆！A ：
    還沒喔！B ：還沒阿！還有兩塊的，兩個朋友還沒來。A ：
    喔！這樣喔！阿兩個，朋友。B ：還有兩個朋友。A ：兩個
    朋友而已嗎？B ：嗯阿！兩個朋友要來找我，就還沒來。A
    ：喔！剩那兩個。B ：嗯阿！A ：好丫！你在打給我！B ：
    好丫！」（見同上他字卷第54頁）。
    參以被告陳俊清曾以0000000000、0000000000號行動電話聯
    繫被告楊山崎乙請，業據被告陳俊清自陳在卷（見警卷第57
    頁）。是綜上，可見被告陳俊清若缺乏海洛因販賣時，均係
    由被告楊山崎補充，被告陳俊清並曾向被告楊山崎回報海洛
    因剩餘情形，甚且，有時係由被告楊山崎與購毒者約定後，
    告知被告陳俊清送達之地點，從而，依此通訊監察譯文內容
    堪可補強、佐證共同被告陳俊清前開證詞之可信性。
 3、此外，證人黃文賢於警詢及檢察官訊問時具結後時證稱：伊
    所施用之第一級毒品來源係撥打0000000000及0000000000號
    行動電話向綽號「大仔」之人拿取，「大仔」即為楊山崎，
    另外有時候係楊山崎的少年仔陳俊清出來送毒品，因為楊山
    崎跟伊說陳俊清是他的小弟，要買毒品可以直接找陳俊清購
    買，所以伊才會撥打不同電話向他2 人購買毒品等語（見警
    卷第394 、408 頁，偵查卷1 第201 頁）、證人蔡坤佑於警
    詢及檢察官訊問時具結後時證稱：伊今日（按即99年9 月7
    日）在屏東縣萬丹鄉○○路380 號「矮厝仔」遭警拘獲，是
    因至該處購買海洛因，伊購買海洛因之對象即為今日亦被警
    拘獲之楊山崎，伊都是以0000000000號行動電話撥打000000
    0000號行動電話向楊山崎購買，伊撥打上開電話後，都是楊
    山崎叫陳俊清拿海洛因過來與伊交易等語（見偵查卷1 第17
    1 頁背面、第176 頁背面）、證人鄞裕政於檢察官訊問時具
    結後證稱：附表二編號3 所示之交易，伊撥打0000000000號
    行動電話，一開始係楊山崎接聽，後來改成陳俊清接聽，這
    次後來是由陳俊清送貨過來等語（見偵查卷1 第83、83頁）
    ，足認被告楊山崎確有與被告陳俊清共同販賣海洛因甚明，
    益見共同被告陳俊清首開證詞，應非子虛，甚值採信無訛。
 4、綜上事證相互參照，足證被告陳俊清係透過被告楊山崎提供
    之第一級毒品海洛因而販賣海洛因與附表二所示之購毒者，
    其間雖時由購毒者直接與被告楊山崎聯繫，經被告楊山崎聯
    繫陳俊清後，由被告陳俊清送交毒品與附表二所載之購毒者
    ，或經購毒者直接與陳俊清聯繫交易毒品之事宜後，直接與
    購毒者交易，然被告楊山崎既先提供販賣海洛因之00000000
    00及0000000000號行動電話門號與陳俊清，並於被告陳俊清
    與購毒者交易毒品後依約定方式均分販賣毒品之利潤，則被
    告楊山崎就附表二所示之販賣第一級毒品海洛因部分顯與被
    告陳俊清具犯意聯絡甚明，就該部分自應成立販賣海洛因之
    共同正犯。被告楊山崎雖辯稱不知陳俊清將其所提供之海洛
    因販賣與他人云云，自非可採。
(三)被告楊山崎另辯稱：伊向許順福拿毒品後就順便幫陳俊清拿
    ，都是以原價350 元之價格轉讓給陳俊清，伊並未賺得任何
    利潤云云，惟販賣第一級毒品犯行之法定刑度極重，係眾所
    週知之事實，依一般經驗法則，販賣毒品者鋌而走險，苟非
    意在營利，所為何來？以被告楊山崎與陳俊清間非熟識至交
    ，苟非意圖營利，豈會甘冒遭檢、警查緝及重嫌之風險，於
    未圖得任何報酬下，長期間一再、多次為人作嫁而專替被告
    陳俊清購買海洛因？且需自行承擔被告陳俊清拿取毒品後是
    否繳付價金之風險，在在均悖乎常情；再者，審酌販賣第一
    級毒品海洛因係違法行為，非可公然為之，亦無公定之價格
    ，不論任何包裝，均可任意分裝增減分量，而每次買賣之價
    量，亦可能隨時依雙方間之關係深淺、資力、需求量及對行
    情之認知、來源是否充裕、查緝是否嚴緊，購買者被查獲時
    供述購買對象可能性之風險評估等，而異其標準，並機動調
    整，非可一概而論，販賣之利得除經坦承犯行或價量俱臻明
    確外，委難察得實情，販賣之人從價差或量差中牟利方式雖
    異，其意圖營利之非法販賣行為則一，是除非別有事證，足
    認係按同一價量委買、轉售或無償贈與，確未牟利外，尚難
    執此遽認非法販賣之證據有所未足，致使知過坦承者難辭重
    典，飾辭否認者反得僥倖，而失情理之平，是以被告楊山崎
    既經常期間提供海洛因與陳俊清並收取價金，應有從中賺取
    買賣差價牟利之意圖及事實，當屬合理之認定。足認被告楊
    山崎前開所辯，顯係避重就輕之詞，不足採信。
(四)又被告楊山崎為警查獲後，復經警在屏東縣萬丹鄉○○路38
    0 號處所扣得供本案所用之海洛因19包（總驗後淨重1.81公
    克），及聯絡販毒事宜之Samsung 廠牌行動電話1 具（含行
    動電話門號0000000000號SIM 卡1 張）、門號0000000000號
    行動電話SIM 卡1 張，另經警拘提陳俊清後，當場扣得陳俊
    清所有之海洛因1 包（驗後淨重2.62公克）、Nokia 廠牌行
    動電話1 具（含行動電話門號0000000000號SIM 卡1 張）等
    情，並有屏東縣政府警察局搜索扣押筆錄、扣押物品目錄表
    及上開扣案物品存卷可參（見警卷第7 至11頁、第41頁背面
    至第42頁背面）。又扣案之上開毒品，經送請法務部調查局
    濫用藥物實驗室鑑定結果，其中海洛因19包均含第一級毒品
    海洛因成分，總驗餘淨重1.80公克；另陳俊清所有之海洛因
    1 包亦含第一級毒品海洛因成分，總驗餘淨重2.62公克，此
    有法務部法務部調查局99年10月12日調科壹字第0992302277
    0 號、99年10月12日調科壹字第09923022780 號鑑定書2 紙
    附卷可稽（附於偵查卷4 第326 、329 頁可考）。
三、附表三所示被告楊山崎與陳俊宇共同販賣第一級毒品海洛因
    犯行部分：
    訊據被告陳俊宇對於上開販賣海洛因之事實迭於警詢、偵查
    、本院準備程序及審理時均坦承不諱（見偵查卷4 第350 至
    355 、425 、426 頁、本院卷1 第113 頁背面、本院卷2 第
    52頁背面、第54頁），訊據被告楊山崎矢口否認於附表三所
    示時、地，與被告陳俊宇共同販賣第一級毒品海洛因之犯行
    ，辯稱：伊都是以原價350 元之價格轉讓給陳俊宇，伊並未
    賺得任何利潤，伊也不知道他有拿去販賣云云，茲分述如下
    ：
(一)就附表三所示之犯罪事實，除據被告陳俊宇供承不諱，已如
    上述，尚有下列證據可佐：
 1、編號1、2部分：
    證人李來成以所使用之0000000000號行動電話撥打被告陳俊
    宇使用之0000000000號行動電話，與被告陳俊宇聯繫購買海
    洛因後，於附表三編號1 、2 所述時間、地點，由被告陳俊
    宇出面販賣如附表三編號1 、2 所載數量、金額之海洛因與
    證人李來成等情，業據被告陳俊宇供承在卷（見偵查卷4 第
    351 、352 頁，本院卷1 第113 頁背面），核與證人李來成
    於警詢及偵查中檢察官訊問時具結後證稱：0000000000號行
    動電話與0000000000號行動電話99年5 月27日12時24分9 秒
    、33分51秒、35分9 秒、99年6 月21日晚間8 時21分22秒、
    9 時9 分47秒等通聯紀錄，均為伊於該2 日打電話與陳俊宇
    聯絡購買海洛因共計2 次之通話，該2 次均係購買500 元之
    海洛因1 包，伊均與陳俊宇約在屏東縣萬丹鄉○○路380 號
    「矮厝仔」一手交錢一手交貨完成交易等語相符（見偵查卷
    2 第99、111 頁）；又證人李來成各於前揭時間以上開行動
    電話門號撥打被告0000000000號行動電話，並指證上開時間
    之通話內容即為其與被告陳俊宇聯絡購買海洛因乙節，此有
    經證人李來成按捺指印之電話通聯紀錄表1 份附卷可考（附
    於偵查卷2 第129 頁背面、第130 頁）。綜上事證勾稽比對
    ，堪認確有上開販賣第一級海洛因之交易，且已完成海洛因
    交付，並由被告陳俊宇收取此2 次販賣海洛因之價金無誤。
 2、編號3、4部分：
    被告陳俊宇於警詢時供認：伊和黃文賢有過2 次交易，分別
    係於99年5 月31日下午5 時30分許及99年6 月17日8 時許，
    ，該2 次楊山崎均要求伊送1 包海洛因給黃文賢，後來因為
    黃文賢找不到楊山崎，所以他直接與伊聯繫送貨到屏東縣萬
    丹鄉○○路380 號「矮厝仔」，此2 次伊均直接向黃文賢收
    取500 元價金後交與楊山崎等語（見偵查卷4 第352 頁背面
    、第353 頁），核與證人黃文賢於警詢及偵查中檢察官訊問
    時具結後證稱：0000000000號行動電話與0000000000號行動
    電話99年5 月31日下午5 時17分57秒、5 時24分34秒及99年
    6 月17日7 時45分17秒、7 時51分29秒之通聯紀錄，均係伊
    打電話與陳俊宇欲購買海洛因之對話，2 次均購買500 元，
    海洛因都是陳俊宇從身上拿出來交與伊，分別係於99年5 月
    31日下午5 時30分左右、99年6 月17日8 時左右，均在屏東
    縣萬丹鄉○○路380 號矮厝仔前一手交錢一手交貨完成交易
    等語互相吻合（見偵查卷2 第8 、13頁）。又證人黃文賢分
    別於99年5 月31日下午5 時17分57秒、5 時24分43秒及99年
    6 月17日7 時45分17秒、7 時51分29秒以上開行動電話門號
    撥打被告0000000000號行動電話，並指證該2 次通話內容即
    為其與被告聯絡購買海洛因乙節，此有經證人黃文賢按捺指
    印之電話通聯紀錄表1 份附卷可考（附於偵查卷4 第23頁）
    ；另證人黃文賢為警採集尿液檢體送驗後，檢驗結果確呈嗎
    啡陽性反應一情，業如上述，可證證人黃文賢確有施用海洛
    因之惡習，而有向被告楊山崎、陳俊宇購買海洛因毒品施用
    之需求無疑。從而，堪認確有上開販賣第一級海洛因之交易
    ，且已完成海洛因交付，並由被告陳俊宇收取該2 次販賣海
    洛因之價金無誤。
 3、編號5至9部分：
    證人侯玉美以所使用之0000000000號行動電話撥打被告陳俊
    宇使用之0000000000號行動電話，與被告陳俊宇聯繫購買海
    洛因後，於附表三編號5 至9 所示時間、地點，由被告陳俊
    宇出面販賣如附表三編號5 至9 所載數量、金額之海洛因與
    證人侯玉美等情，業據被告陳俊宇供認在卷（見偵查卷4 第
    351 、353 、354 頁，本院卷1 第114 頁），核與證人侯玉
    美於警詢及檢察官訊問時具結後證稱：0000000000號行動電
    話與0000000000號行動電話99年6 月2 日晚間11時33分13秒
    、45分37秒、同年月3 日12時18分1 秒、23分、24分35秒、
    47分50秒、同年月5 日下午1 時19分39秒、29分14秒、同年
    月7 日晚間9 時5 分48秒、16分35秒、同年月11日晚間8 時
    32 分58 秒、38分24秒之通聯紀錄，均為伊打電話與陳俊宇
    聯絡購買海洛因，該5 次均係購買500 元之海洛因1 包，交
    易時間分別係於99年6 月2 日晚間11時45分左右、同年月3
    日12時47分左右、同年月5 日下午1 時29分左右、同年月7
    日晚間9 時16分左右、同年月11日晚間8 時38分左右，都跟
    陳俊宇約在屏東縣萬丹鄉「王品羊肉」店對面的網咖店完成
    交易等語吻合（見偵查卷2 第256 、257 頁）；又證人侯玉
    美分別於前揭時間以上開行動電話門號撥打被告0000000000
    號行動電話，並指證上開時間之通話內容即為其與被告陳俊
    宇聯絡購買海洛因乙節，此有經證人侯玉美按捺指印之電話
    通聯紀錄表1 份附卷可考（附於偵查卷4 第287 、288 頁）
    ；另證人侯玉美為警採集尿液檢體送驗後，檢驗結果確呈嗎
    啡陽性反應一情，業如上述，可知證人侯玉美確有施用海洛
    因之習慣，而有向被告楊山崎、陳俊宇購買海洛因毒品施用
    之需求無疑。從而，堪認確有上開販賣第一級海洛因之交易
    ，且已完成海洛因交付，並由被告陳俊宇收取各次販賣海洛
    因之價金無訛。
(二)被告楊山崎雖辯以伊不知道陳俊宇有拿去販賣云云，惟查：
 1、證人即共同被告陳俊宇於警詢及偵查中檢察官訊問時具結後
    證稱：伊約於99年5 月9 日開始與楊山崎約定替他送毒品給
    購毒者，即是伊有替他送毒品之日期，他當日即供應伊5 小
    包海洛因供伊施用作為工資，伊記得是從99年5 月12日至99
    年6 月25日為止，在這段期間楊山崎會將分裝好每包500 元
    之海洛因先放在伊這邊，依他指示送給購毒者後，伊再將取
    得之價金交與他，但有時楊山崎會先收錢再指示伊將毒品送
    至指定之地點等語綦詳（見偵查卷4 卷第350 、351 、35 4
    、425 頁），另證人即共同被告陳俊清於警詢時證稱：伊遭
    羈押期間，伊知道陳俊宇在幫楊山崎販賣海洛因，因為伊釋
    放後有與陳俊宇一起幫楊山崎販賣，所以伊知道此事等語（
    見警卷第50頁背面、第51頁），於偵查中檢察官訊問時以證
    人身分具結後證稱：伊知道陳俊宇也有幫楊山崎送毒品給購
    毒者，是伊先幫楊山崎送，之後伊遭羈押後楊山崎才找陳俊
    宇幫忙送等語（見偵查卷4 第419 頁），另證人黃文賢於警
    詢及檢察官訊問時具結後證稱：伊剛開始是與楊山崎交易海
    洛因，後來楊山崎就叫伊打電話給他的少年仔，伊打電話過
    去後頭先是陳俊清接洽賣伊海洛因，後來陳俊清入監服刑後
    ，伊打電話給楊山崎，他再叫伊打電話給陳俊宇購買海洛因
    等語屬實（見偵查卷2 第8 頁、第12頁背面）；參以被告陳
    俊清確於99年5 月9 日至5 月31日間遭羈押於屏東看守所，
    有被告陳俊清之臺灣高等法院在監在押全國紀錄表附卷可稽
    （見本院卷1 第14頁），是被告楊山崎因被告陳俊清遭羈押
    期間，因無人代為販賣海洛因，而找被告陳俊宇加入代為販
    賣海洛因乙情，應堪認定，足徵被告陳俊宇前開所證，信而
    有徵，堪可認定為真實。復佐以被告陳俊宇（以下代號簡稱
    為B ）因販賣毒品而與被告楊山崎（以下代號簡稱為A ）有
    如下之通話：
  (1)99年5 月12日12時16分23秒「B （0000000000）：喂。A （
    0000000000）：喂！他要那個1 粒在橋那邊阿！出來橋那邊
    阿！B ：哪一個橋？A ：你出來那邊啦！B ：喔喔！A ：你
    出來那邊啦！B ：喔喔喔。A ：你出來那邊啦！阿！B ：喔
    ！丫我現在在秋良這邊，我現在要往那邊過去了喔！A ：要
    記得在橋那邊在等他一下，他沒有手機內！B ：喔這樣，我
    馬上過去啦！喔！A ：好啦！B ：好好好。」（見偵查卷4
    第374 頁）。
  (2)99年5 月14日8 時40分17秒「B （0000000000）：喂。A （
    0000000000）：喂。B ：喂。A ：嗯！你等一下木政（音譯
    ）要去啦！B ：有阿！他有打給我了。A ：喔！丫你在拿給
    他！B ：好。A ：阿錢要給他拿起來內！B ：我知道，如果
    沒有就不要了。A ：不夠你就不要給他啦！B ：好丫。A ：
    好，我回去再往那邊去。B ：好。」（見偵查卷4 第375 頁
    ）。
  (3)99年5 月16日下午4 時51分56秒「B （0000-000-000）：喂
    ！A （000000 0000 ）：黑仙仔！矮厝仔那邊。B ：要往矮
    厝仔過去嗎？A ：吆吆吆！一粒。B ：好」（見偵查卷4 第
    376 頁）。
  (4)99年5 月17日晚間8 時35分55秒「A （0000000000）：黑仙
    仔的啦！說你要給他全部收喔！B （0000000000）：嗯阿！
    A ：給他拿450 就好了，沒關係啦！阿！B ：要給他拿450
    就好了喔！阿都400 跟450 的內。B ：喔！好！A ：好！」
    （見偵查卷4 卷第376 頁）。
  (5)99年5 月23日下午6 時7 分31秒「B （0000000000）：還沒
    。A （0000000000）：黑仙仔說1 粒差他啦！B ：怎樣丫！
    A ：黑仙仔啦！B ：嗯！A ：差一粒啦！B ：他要那個喔！
    A ：吆啦。B ：好嗎？A ：沒關係啦！他很久都不曾了。B
    ：喔！丫他還欠我兩百內！A ：是喔B ：嗯阿。A ：丫如果
    去你就跟他講你要給我欠還要給人家那個。B ：嗯。A ：好
    啦，他現在如果在那個我跟他講。B ：好丫！他打給你你在
    跟他說丫！B ：吆啦！喔！B ：喔好ㄚA ：改天給人家欠這
    樣。B ：嗯！A ：他打給你，用1 粒給他啦。B ：好啦！」
    （見偵查卷4 第377 頁）。
  (6)99年6 月6 日晚間9 時40分18秒「B （0000000000）：喂。
    A （0000000000）：要補幾粒？B ：就互一阿！A ：補15嗎
    ？B ：補到剛好20阿！A ：喔！好好好。B ：好！A ：你差
    不多5 分鐘出來。B ：5 分鐘出來嗎？A ：吆。B ：好。」
    （見99年度他字第497 號卷第19頁）。
  (7)99年6 月7 日下午1 時13分6 秒「A （0000000000）：喂。
    B （0000000000）：喂！那個用飼料。A ：喔。B ：好，阿
    多拿一個給我阿。A ：好。」（見同上他字卷第19頁）。
  (8)99年6 月7 日晚間9 時53分8 秒「A （0000000000）：喂。
    B （0000000000）：嗯阿！15個。A ：喔好好B ：阿多一個
    喔！A ：喔好。B ：喔，好。」（見偵查卷4 第381 頁）。
  (9)99年6 月11日晚間9 時58分56秒「B （0000000000）：喂！
    A （0000000000）：你那邊補18嗎？B ：阿。A ：18嗎？B
    ：嗯！對。A ：阿你那邊不就還B ：還有3 。A ：阿！B ：
    我這邊還有3 個。A ：喔！剩3 喔！B ：嗯！剩3 。A ：喔
    對啦！你跟我這樣說我就知道了拉！B ：吆吆！剩3 。A ：
    我馬上過去阿！B ：好好好。」（見偵查卷4 第382 頁）。
    依上可知，被告陳俊宇所販售之海洛因來源確為被告楊山崎
    無誤，況以被告楊山崎甚為關心被告陳俊宇所剩毒品情形，
    並曾與購毒者約定購買海洛因事宜後，再告知被告陳俊宇等
    情，均可證被告楊山崎確與被告陳俊宇共同販賣海洛因無疑
    ，前開通訊監察譯文內容亦足補強、佐證共同被告陳俊宇首
    揭證述之真實性。
 2、綜上，足證被告楊山崎自99年5 月27日前某日起，以代送毒
    品當日提供海洛因5 包與被告陳俊宇作為代價，邀集被告陳
    俊宇擔任送交海洛因與購毒者並收受價金之工作，其後，被
    告楊山崎將包裝完畢、數量不等約10至15包之海洛因交付與
    被告陳俊宇，由被告陳俊宇以持用之0000000000號行動電話
    作為販賣毒品之聯繫工具，被告陳俊宇並出面各販售如附表
    三所示之海洛因與購毒者李來成、黃文賢及侯玉美等人，所
    得價金全數交與被告楊山崎，被告楊山崎則依前開約定提供
    海洛因與被告陳俊宇施用等情，至為灼然，堪可認定。被告
    楊山崎就附表三所示之販賣第一級毒品海洛因部分顯與被告
    陳俊宇具犯意聯絡甚明，就該部分自應成立販賣海洛因之共
    同正犯。被告楊山崎雖辯稱不知被告陳俊宇將其所提供之海
    洛因販賣與他人云云，自非可採。
(三)被告楊山崎另辯稱：伊是以原價350 元之價格轉讓給陳俊宇
    ，並未賺得任何利潤云云，惟販賣第一級毒品犯行之法定刑
    度極重，係眾所週知之事實，依一般經驗法則，販賣毒品者
    鋌而走險，苟非意在營利，所為何來？以被告楊山崎與陳俊
    清間非熟識至交，苟非意圖營利，豈會甘冒遭檢、警查緝及
    重嫌之風險，於未圖得任何報酬下，長期間一再多次專替被
    告陳俊宇購買海洛因？且需自行承擔被告陳俊清拿取毒品後
    是否繳付價金之風險，在在均悖乎常情；再者，被告陳俊宇
    每日販賣毒品後，均可自被告楊山崎處獲取海洛因5 包作為
    代價，可見被告楊山崎顯有利可圖，否則豈可給予被告陳俊
    宇毒品作為報償，故被告楊山崎主觀上顯係基於營利之販賣
    意圖而為毒品之提供行為，且其販入價格必較售出價格低廉
    而從中賺取差價牟利至明。足認被告楊山崎前開所辯，顯係
    避重就輕之詞，不足採信。
四、被告黃義榮如事實欄三（一）所示販賣第一級毒品、三（二
    ）所示轉讓第一級毒品部分：
    訊據被告黃義榮對於事實欄三（二）所示轉讓第一級毒品海
    洛因與邱建華、陳俊清之事實，於警詢、偵查、本院準備程
    序及審理時均坦承不諱（見警卷第396 頁，偵查卷4 第388
    頁，本院卷1 第87頁、第55頁背面），惟矢口否認事實欄三
    （一）所示販賣海洛因與侯玉美、柯彥廷、許志欽及陳俊清
    之犯行，辯稱：侯玉美是因為她曾向伊說毒癮發作，她知道
    伊有在施用海洛因，所以向伊索要海洛因施用，印象中伊曾
    給過她2 次，都沒有跟她收錢，所以伊有轉讓2 次海洛因給
    侯玉美，後來侯玉美又來跟伊要海洛因施用，伊即跟侯玉美
    說要合資購買，該次伊出資300 元，侯玉美出資500 元，係
    伊向「福仔」購買，柯彥廷部分亦是伊跟他合資購買，合資
    500 元，伊出資300 元，柯彥廷出資200 元，另外有一次合
    資購買1, 000元，因為聯絡不到「福仔」所以沒有購買到海
    洛因，至於許志欽部分，第1 次係他來跟伊索要海洛因，另
    外伊有跟許志欽合資購買海洛因3 次，前2 次都是他出500
    元，伊出300 元，這樣可拿到1,000 元之海洛因，只是第3
    次因為伊將許志欽所交付的錢花掉，所以沒有合資成功云云
    。經查：
(一)事實欄三（一）即附表四所示販賣第一級毒品部分：
 1、編號1至3部分：
  (1)證人侯玉美以持用之0000000000號行動電話與被告黃義榮使
    用之0000000000號行動電話聯絡購買海洛因事宜後，分別於
    附表四編號1 至3 所載時間、地點，由被告黃義榮交付如附
    表四編號1 至3 所示金額、數量之海洛因與證人侯玉美，證
    人侯玉美則各給付價金500 元與被告黃義榮，向被告黃義榮
    購買海洛因3 次等情，業據證人侯玉美於警詢中證稱：伊之
    毒品來源係向綽號「大仔」、「清仔」、「泰仔」、「大鼎
    」、「源仔」等人購買，「源仔」就是指認照片一覽表中編
    號15號之照片（按即為被告黃義榮之照片），伊向黃義榮購
    買海洛因之時間係於99年7 、8 月份間，伊係以所持用之00
    00000000號行動電話撥打黃義榮使用之0000000000號行動電
    話購買海洛因，伊所使用之前開行動電話門號99年7 月30日
    晚間9 時10分15秒、99年8 月12日10時59分8 秒、99年8 月
    19日下午1 時11分9 秒與黃義榮所使用之上開行動電話門號
    之3 次通聯紀錄，均為伊聯繫黃義榮欲向他購買海洛因，7
    月30日聯繫完後於晚間9 時25分左右，在黃義榮位於屏東縣
    萬丹鄉○○路住處門口附近購買500 元之海洛因，8 月12日
    則於11時20分左右，亦在上開相同地點向他購買500 之海洛
    因，8 月19日係於下午1 時30分左右，也在上開地點跟他購
    買500 元之海洛因，3 次都是伊騎機車過去交易地點，黃義
    榮走出來與伊面對面完成交易等語甚詳（見偵查卷2 第257
    、258 頁）；於99年11月10日偵查中檢察官訊問時具結後仍
    堅決證稱：伊施用毒品之來源係向「大仔」、「清仔」、「
    泰仔」、「大鼎」、「源仔」等人買的，「源仔」就是黃義
    榮，99年7 月30日晚間9 時10分15秒、99年8 月12日10時59
    分8 秒、99年8 月19日下午1 時11分9 秒這3 通通聯紀錄就
    是要跟黃義榮購買海洛因，都是跟他購買500 元之海洛因1
    包，總共3 次，地點均係在他位於屏東縣萬丹鄉○○路住處
    門口等語明確（見偵查卷2 第245 頁），此外，復有證人侯
    玉美指認被告黃義榮之屏東縣政府指認犯罪嫌疑人紀錄表、
    被指認人照片一覽表附卷可稽（見偵查卷2 第271 至274 頁
    ），再佐之證人侯玉美證稱每次與被告黃義榮交易海洛因均
    係採面對面之方式，自無將實際販毒之人誤認為被告黃義榮
    之虞，復核以證人侯玉美於警詢所述與偵查中向檢察官所為
    之陳述大致相符，並無重大違逆，且證人侯玉美與被告黃義
    榮並無嫌隙，其偵查中復具結擔保其證言之憑信性，其應不
    致甘冒偽證罪責而嫁禍被告黃義榮致虛偽陳述其毒品來源之
    必要，足徵證人侯玉美於警詢及偵訊時所為關於附表四編號
    1 至3 所示向被告黃義榮購買第一級毒品海洛因之交易時間
    、交易地點及交易聯繫過程等之證述內容，核屬有據，應非
    虛妄；復佐以證人侯玉美分別於前開時間以所持用之上開行
    動電話門號撥打被告黃義榮0000000000號行動電話，並指證
    上開時間之通話內容即為其與被告黃義榮聯絡購買海洛因乙
    節，此有經證人侯玉美按捺指印之電話通聯紀錄表1 份附卷
    可考（附於偵查卷2 第291 頁）；又門號0000000000號行動
    電話為證人侯玉美母親侯劉賽葉所申請，但為證人侯玉美所
    持用，於其前開所證之毒品交易日期仍在使用中之事實，業
    如前述，另被告亦不諱言0000000000號行動電話為友人申辦
    交付與其使用（見本院卷1 第87頁），再參諸證人侯玉美為
    警採集尿液檢體送驗後，檢驗結果確呈嗎啡陽性反應一情，
    業如上述，可知證人侯玉美確有施用海洛因之惡習，而有向
    被告黃義榮購買海洛因毒品施用之需求無疑，益徵證人侯玉
    美證述關於為施用第一級毒品海洛因而向被告黃義榮購買第
    一級毒品海洛因一情，要屬有據，得堪採信。
  (2)被告黃義榮雖辯稱：侯玉美是因為她曾向伊說毒癮發作，她
    知道伊有在施用海洛因，所以向伊索要海洛因施用，印象中
    伊曾給過她2 次，都沒有跟她收錢，所以伊有轉讓2 次海洛
    因給侯玉美，後來侯玉美又來跟伊要海洛因施用，伊即跟侯
    玉美說要合資購買，該次伊出資300 元，侯玉美出資500 元
    ，係伊向「福仔」購買云云，證人侯玉美於本院審理時翻異
    證稱：伊99年7 月間第1 次係跟黃義榮要毒品，之後才是跟
    黃義榮合資購買毒品等語（見本院卷2 第10頁背面），被告
    於該次審理中亦附和證人侯玉美之證詞供稱：第一次確實是
    侯玉美跟伊要海洛因施用，第2 、3 次確實是合資購買云云
    （見本院卷2 第13頁背面），然復又改稱侯玉美是跟伊要2
    次毒品，跟伊合資購買過1 次云云（見本院卷2 第10頁背面
    ），是被告黃義榮就證人侯玉美僅與其接觸3 次拿取毒品之
    過程，卻一再反覆變異其詞，其供述內容是否可採，已非無
    疑，況查：
  觀諸證人侯玉美對被告黃義榮未向其收取金錢之重要事項，
    於警詢、檢察官偵訊時均未提及，於警詢中並就交易過程明
    確陳稱：伊購買海洛因均先撥打黃義榮之電話問他地方，他
    跟伊說在他家那邊後，伊騎機車過去他家外面那邊，他都用
    走的出來，伊都與他面對面談說要購買多少數量之毒品而完
    成交易等語（見偵查卷2 第257 頁），且就99年7 月30日之
    拿取毒品過程，於本院審理中辯護人訊問時先陳述「（問：
    99 年7月間是否有跟黃義榮一起購買過毒品？）有。」嗣即
    改稱「（問：99年8 月間是否有跟黃義榮一起購買過海洛因
    ？）我在99年7 月有跟黃義榮要過一次海洛因。」前後明顯
    歧異；再參以被告黃義榮於警詢中供稱：伊與侯玉美認識，
    是朋友的老婆等語（見偵查卷4 第396 、397 頁），證人侯
    玉美於本院審理時證稱：「（問：你與黃義榮交情很好？）
    還好。」（見本院卷第12頁）。衡以政府查緝毒品不遺餘力
    ，而第一級毒品海洛因物稀價昂不易取得，被告復自承伊每
    月收入係依靠在家中幫忙父親養豬，父親每月給伊1 萬多元
    之薪資，此外並無何收入，毒品係伊向藥頭購買的等語（見
    偵查卷4 第39 1、392 頁），是以被告黃義榮每月僅有1 萬
    多之收入，經濟狀況並不充裕，若謂被告黃義榮在此經濟狀
    況下，自己花錢購買海洛因，竟仍免費提供與非親非故且僅
    為友人配偶而非熟識之證人侯玉美施用，豈非與常情相悖，
    更見證人侯玉美於本院審理中證述99年7 月30日係黃義榮無
    償提供海洛因與其施用云云，為事後迴護被告黃義榮之詞，
    難以採信。
  證人侯玉美嗣於本院審理中附和被告黃義榮供詞，改證稱：
    伊曾與黃義榮合資購買毒品云云，惟依證人侯玉美於警詢、
    偵訊中之證述均無提及伊係與被告黃義榮合資向他人購買之
    情節，則渠於本院審理中合資購買之供詞，是否屬實，已非
    無疑，又證人侯玉美於本院審理時就合資過程證述伊與黃義
    榮係各出500 元合資購買海洛因，拿回來的毒品數量一人一
    半，數量多少伊不知道，黃義榮都是在伊面前分裝一半的毒
    品數量給伊云云（見本院卷第12頁），與被告所供合資比例
    係伊出資300 元，侯玉美出資500 元已有不同，再者，有關
    施用毒品之人合資購買毒品之目的無非為了得以購得價格較
    為便宜，抑或數量較為多量之利益，然依證人侯玉美於本院
    審理時就合資過程之證述，其對於被告黃義榮購得毒品之數
    量、純度為何均闕而不論，已與常情有悖，且於分裝毒品時
    ，亦未詳究合資比例以磅秤秤重分裝卻任由被告黃義榮分配
    毒品數量，顯與施用毒品者合資購買之經驗法則不符。
  況按諸常情，證人在案發不久後所為證述，並無來自被告方
    面之壓力而出於虛偽不實之指證或事後串謀而故為迴護被告
    之機會，審諸證人侯玉美於警詢中已證稱不想與被告黃義榮
    等販毒者面對面對質（見偵查卷2 第258 頁背面），已見其
    對於被告黃義榮有當面指證之壓力，且此由其於本院審理時
    伊始證稱伊警詢中指認被告黃義榮係認錯人了，當時刑警有
    拿很多照片給伊看，伊認錯人了等語（見本院卷第10頁背面
    ），嗣經審判長訊問時證稱：「（問：你在99年11月10日警
    詢筆錄內稱有向「清仔、大仔、泰仔、源仔、大鼎」購買毒
    品，確實有這些人？）是。（問：上面的指印是否你指認的
    ？『提示偵2 卷P271指認嫌疑人紀錄表供證人閱覽』）這是
    我指認的。（問：當初警察是否有暗示你那是何人？）警察
    叫我先看了之後，我才簽名，我是先指認後，警察才告訴我
    他們的本名，不是警察暗示或指導我指認的。（問：你在同
    筆錄中稱跟陳俊清、陳俊宇購買毒品是否實在？）實在。（
    問：99年11月10日警詢中所述跟那五位購買毒品，是你自己
    講出來，或是警察叫你講的？）我自己講的。（問：如果你
    沒有說警察是否知道你跟這五個人購買過毒品？）警察不知
    道。」顯見被告黃義榮係經被告侯玉美於警詢中明確指認無
    誤，參以被告侯玉美與被告黃義榮均採面對面購買海洛因之
    方式交易，業如前述，當無誤認之虞，是證人於本院審理時
    迴護被告證人黃義榮之情甚為明顯，應以其於警詢、偵訊中
    之證詞較為可採，足見被告黃義榮辯以伊無償轉讓及與證人
    侯玉美合資購買海洛因云云均非實情，無可採信。
 2、編號4、5部分：
  (1)證人柯彥廷以持用之0000000000號行動電話與被告黃義榮使
    用之0000000000號行動電話聯絡購買海洛因事宜後，分別於
    附表四編號4 、5 所載時間、地點，由被告黃義榮交付如附
    表四編號4 、5 所示金額、數量之海洛因與證人柯彥廷，證
    人柯彥廷並各給付如附表編號4 、5 所述價金與被告黃義榮
    ，而向被告黃義榮購買海洛因2 次等情，業據證人柯彥廷於
    警詢中證稱：伊平常以0000000000號行動電話向黃義榮購買
    海洛因，伊記得黃義榮之手機門號為0000000000號，實際購
    買次數約10多次，如果比較有錢時就向黃義榮購買1,000 元
    ，可以施打4 、5 次左右，如果比較沒錢時就購買500 元，
    伊所使用之前開行動電話門號99年7 月24日11時5 分19秒、
    99 年8月18日10時45分與黃義榮所使用之上開行動電話門號
    之2 次通聯紀錄，均為伊聯繫黃義榮欲向他購買海洛因，7
    月24日那次因為伊剛從臺北下來，所以伊確實記得有向黃義
    榮購買，這次黃義榮叫伊去他住處那邊完成交易，購買1,00
    0 元，另外8 月18日那次，伊叫黃義榮送到屏東縣屏東市「
    屏東夜市」給伊，也是向他購買1,000 元，都是一手交錢一
    手交貨完成交易等語甚明（見偵查卷3 第8 頁）；於99年11
    月23日偵查中檢察官訊問時具結後仍堅詞證稱：伊施用海洛
    因係向黃義榮所購，伊係從99年間就開始向他購買，大約購
    買海洛因10多次，因為伊99年7 月24日那時在臺北工作，如
    果伊回到屏東就會跟黃義榮購買海洛因，當日係伊從臺北下
    來，就打電話給黃義榮，黃義榮說他在家，伊去時沒有看到
    他，再打電話給他，他就出來，伊就跟他購買1,000 元之海
    洛因，99年8 月18日伊當時換在臺中工作，當日伊坐車回來
    ，伊打電話給他要買500 元之海洛因，至於詳細金額係1,00
    0 元或500 元伊記不太清楚，所以才會在警察局說是1,000
    元，該次係約在屏東縣屏東市「屏東夜市」附近橋下交易，
    2 次都是一手交錢一手交貨完成交易等語明確（見偵查卷3
    第245 頁），此外，佐以證人柯彥廷證稱每次與被告黃義榮
    購買海洛因均係一手交錢一手交貨之交易方式，自無將實際
    販毒之人誤認為被告黃義榮之可能，復核以證人柯彥廷於警
    詢所述與偵查中向檢察官所為之陳述大致相符，並無重大違
    逆，且證人柯彥廷與被告黃義榮並無嫌隙，其偵查中復具結
    擔保其證言之憑信性，其應不致甘冒偽證罪責而嫁禍被告黃
    義榮致虛偽陳述其毒品來源之必要，足徵證人柯彥廷於警詢
    及偵訊時所為關於附表四編號4 、5 所示向被告黃義榮購買
    第一級毒品海洛因之交易時間、交易地點及交易聯繫過程等
    之證述內容，核屬有據，應非子虛；復佐以證人柯彥廷分別
    於前開時間以所持用之上開行動電話門號撥打被告黃義榮00
    00000000號行動電話，並指證上開時間之通話內容即為其與
    被告黃義榮聯絡購買海洛因乙節，此有經證人柯彥廷按捺指
    印之電話通聯紀錄表1 份附卷可考（附於偵查卷3 第19、20
    頁）；又門號0000000000號行動電話為證人柯彥廷所申請、
    持用，於其前開所證之毒品交易日期仍在使用中之事實，業
    據證人柯彥廷證陳明確（見偵查卷3 第7 頁背面），並有通
    聯調閱查詢單1 紙在卷足憑（見偵查卷3 第13頁），輔以門
    號0000000000號行動電話為被告所使用之事實，亦據被告自
    承在卷，業如前述，另參以證人柯彥廷於警詢中坦承最近一
    次於99年11月22日下午3 時許，有施用第一級毒品海洛因之
    行為，經警採尿送驗後，結果呈嗎啡陽性反應，為臺灣屏東
    地方法院檢察署檢察官以100 年度毒偵字第67號提起公訴，
    並經本院以100 年度訴字第181 號判決判處有期徒刑1 年2
    月確定，此有證人柯彥廷之尿液採證編號姓名對照表、臺灣
    高等法院被告前案紀錄表及刑事判決各1 份存卷可憑（見偵
    查卷3 第17頁，本院卷2 第72至76頁），可知證人柯彥廷確
    有施用海洛因之習慣，而有向被告黃義榮購買海洛因毒品施
    用之需求無疑，益見證人柯彥廷證述關於為施用第一級毒品
    海洛因而向被告黃義榮購買第一級毒品海洛因乙情，要屬有
    據，堪可採信。至證人柯彥廷就99年8 月18日購買海洛因之
    金額，雖因時間經過不復記憶，而不能確定實際數額，僅於
    偵查中表示不是500 就是1,000 元等語，惟在無其他佐證下
    ，應從有利被告之認定，本院是認證人柯彥廷此次向被告黃
    義榮購買海洛因之金額為500 元，附此說明。
  (2)被告黃義榮辯以柯彥廷部分亦是伊跟他合資購買，合資500
    元，伊出資300 元，他出資200 元，另外有一次合資購買1,
    000 元，因為聯絡不到「福仔」所以沒有購買到海洛因云云
    ，證人柯彥廷於本院審理時翻異改稱：伊係跟黃義榮合資購
    買毒品，詳細時間伊已經忘記了，有一次合資500 元有買到
    海洛因，另外一次在復興路橋等黃義榮，但是黃義榮回來告
    訴伊說買不到海洛因等語（見本院卷2 第14頁背面），惟證
    人柯彥廷於警詢、偵訊中之證述均無一語提及係其與黃義榮
    合資向他人購買之事實，則渠於審理中合資購買之供詞，是
    否屬實，尚非無疑，況本院衡以證人柯彥廷已年滿39歲（證
    人係61年2 月生，詳卷內證人柯彥廷年籍資料），且曾在外
    工作，業如其於警詢、偵訊中證陳明確如前，當係具相當生
    活智識經驗之成年人，其對於「販賣」毒品，「合買」毒品
    間之差別，當能輕易分別，此觀諸證人柯彥廷於本院審理時
    提出係與被告黃義榮合資向他人購買海洛因，並於審判長訊
    問時證稱「（問：在地檢署檢察官問你問題時是否瞭解問題
    ？）瞭解。」、「（問：檢察官有問你到底是調貨或是合資
    購買毒品？）當時我說是跟黃義榮購買毒品。」自明，堪認
    證人柯彥廷明確知悉購買與合資間之意義不同，仍於偵查中
    檢察官訊問時具結後仍證稱：「伊是跟被告一手交錢一手交
    貨完成交易，伊單純跟他買，不是合資或是調貨。」衡諸常
    情，被告黃義榮若果係與證人柯彥廷合資購買毒品，對證人
    柯彥廷而言，被告黃義榮係甘冒遭警查緝風險下，仍幫其出
    面與販毒者交易，其在無多費勞力下即可取得海洛因供己施
    用，若謂證人柯彥廷於此情況下，仍在瞭解販賣、合資之明
    確區別下，於警詢、偵查中仍甘冒偽證、誣告罪之處罰，誣
    指被告黃義榮販賣毒品，顯與常情有違，另證人柯彥廷於本
    院審理時雖證述當時伊在檢察官說是跟黃義榮購買毒品是因
    為伊人很不舒服等語（見本院卷第16頁），惟觀諸證人柯彥
    廷於偵訊時對於問題均能具體回答、清楚描述購買海洛因之
    原因及細節，有偵訊筆錄在卷可稽（見偵查卷3 第3 頁），
    足徵上開偵訊中之證述確係出於證人柯彥廷之自由意志，且
    係於意識清楚情況下所為，足見證人柯彥廷警詢、偵訊中所
    證之詞，應屬實情，堪可採信，另證人柯彥廷該次於99年11
    月23日警詢、偵查中證述後，為警採集尿液檢體送驗，檢出
    嗎啡陽性反應，經本院以100 年度訴字第181 號判決判處有
    期徒刑1 年2 月確定，業如上述，觀諸該刑事判決內容並無
    引用毒品危害防制條例第17條第1 項對證人柯彥廷減輕或免
    除其刑，證人柯彥廷亦未依此提起上訴而確定，現正入監執
    行中，有前揭臺灣高等法院被告前案紀錄表及刑事判決各1
    份可證，顯見證人柯彥廷並非妄圖減免其刑而為上開證述甚
    明，更見其上開警、偵所證之詞應屬真實，是其於本院審理
    時所為前開與被告黃義榮合資購買之證述，顯係刻意迴護被
    告黃義榮之詞，自難採為有利於被告黃義榮之證據。是被告
    黃義榮辯以與證人柯彥廷合資購買海洛因云云均非實在，委
    無足採。
 3、編號6至9部分：
  (1)證人許志欽以持用之0000000000號行動電話與被告黃義榮使
    用之0000000000號行動電話聯絡購買海洛因事宜後，分別於
    附表四編號6 至9 所載時間、地點，由被告黃義榮交付如附
    表四編號6 至9 所示金額、數量之海洛因與證人許志欽，證
    人許志欽並各給付如附表編號6 至9 所述價金與被告黃義榮
    ，而向被告黃義榮購買海洛因4 次等情，業據證人許志欽於
    警詢中證稱：伊曾向黃義榮購買海洛因，都是撥打黃義榮所
    使用之0000000000號行動電話聯繫購買，跟他購買過10多次
    海洛因，伊所使用之0000000000行動電話99年8 月9 日8 時
    25分56秒、41分12秒、同年月12日晚間11時20分33秒、52分
    50秒、同年月13日12時59分28秒、13時19分38秒、同年月27
    日8 時22分12秒、39分7 秒與黃義榮所使用之上開行動電話
    門號之等之通聯紀錄，均為伊聯繫黃義榮欲向他購買海洛因
    ，分別於8 月9 日8 時46分左右、8 月12日晚間11時55分左
    右、8 月13日下午1 時23分許、8 月27日8 時42分左右，均
    在萬丹要往內埔方向路旁之某巷子上之舊豬舍與他完成交易
    ，每次購買金額均為500 元，該4 次都是與黃義榮本人交易
    完成等語綦詳（見偵查卷3 第73頁背面、第82至85頁）；於
    99年11月23日偵查中檢察官訊問時具結後仍堅決證陳：伊於
    99年7 月底透過友人介紹認識黃義榮，伊打電話給他均係單
    純要購買海洛因，伊有於99年8 月9 日、同年月12日、同年
    月13日、同年月27日如警詢所提示之通聯時間向他購買500
    元的海洛因，均約在萬丹鄉○○○鄉○路上一條巷子進去之
    舊豬舍完成交易，都是被告親自送海洛因過來給伊，一手交
    錢一手交貨完成交易等語甚明（見偵查卷3 第68、69頁），
    此外，佐以證人許志欽證稱每次與被告黃義榮購買海洛因均
    係由被告親自送交毒品，自無將實際販毒之人誤認為被告黃
    義榮之可能，復核以證人許志欽於警詢所述與偵查中向檢察
    官所為之陳述大致相符，並無重大違逆，且證人許志欽與被
    告黃義榮並無嫌隙，其偵查中復具結擔保其證言之憑信性，
    其應不致甘冒偽證罪責而嫁禍被告黃義榮致虛偽陳述其毒品
    來源之必要，足徵證人許志欽於警詢及偵訊時所為關於附表
    四編號6 至9 所示向被告黃義榮購買第一級毒品海洛因之交
    易時間、交易地點及交易聯繫過程等之證述內容，核屬有據
    ，應非虛妄；復佐以證人許志欽分別於前開時間以所持用之
    上開行動電話門號撥打被告黃義榮0000000000號行動電話，
    並指證上開時間之通話內容即為其與被告黃義榮聯絡購買海
    洛因乙節，此有經證人許志欽按捺指印之電話通聯紀錄表1
    份附卷可考（附於偵查卷3 第98至100 頁）；又門號000000
    0000號行動電話為證人許志欽所申請、持用，於其前開所證
    之毒品交易日期仍在使用中一情，業據證人許志欽證承明確
    （見偵查卷3 第68、69頁），並有通聯調閱查詢單1 紙在卷
    足憑（見偵查卷3 第90頁），輔以門號0000000000號行動電
    話為被告黃義榮所使用之事實，亦據被告黃義榮自陳在卷，
    業如前述，另參酌證人許志欽於警詢中坦承最近一次於99年
    11月20日上午11時許，有施用第一級毒品海洛因之行為，經
    警採尿送驗後，結果呈嗎啡陽性反應，為臺灣屏東地方法院
    檢察署檢察官以100 年度毒偵字第64號提起公訴，經本院以
    100 年度訴字第180 號判決判處有期徒刑9 月，並由臺灣高
    等法院高雄分院以100 年度上訴字第755 號判決駁回上訴確
    定，此有證人許志欽之尿液採證編號姓名對照表、臺灣高等
    法院被告前案紀錄表各1 份及刑事判決2 份存卷足憑（見偵
    查卷3 第79頁，本院卷2 第77至84頁），可見證人許志欽確
    有施用海洛因之習慣，而有向被告黃義榮購買海洛因毒品施
    用之需求無誤，益徵證人許志欽證述關於為施用第一級毒品
    海洛因而向被告黃義榮購買第一級毒品海洛因乙情，應屬有
    據，堪以採信。
  (2)被告黃義榮辯以許志欽部分第1 次係他來跟伊索要海洛因，
    伊給他1 次施用海洛因之數量，約250 元之海洛因，另外伊
    有跟許志欽合資購買海洛因3 次，前2 次都是他出500 元，
    伊出300 元，這樣可拿到1,000 元之海洛因，但是第3 次因
    為伊將許志欽所交付的錢花掉，所以沒有合資成功云云，惟
    查：
  觀諸證人許志欽對被告未向其收取金錢之重要事項，於警詢
    、檢察官偵訊時均未提及，於警詢中並就交易過程陳稱：伊
    曾經跟黃義榮購買過10次以上海洛因，經伊看過通聯紀錄後
    伊簽名的這4 日就是向被告購買海洛因，伊同日撥打2 次給
    黃義榮，係因第1 次是確認有無海洛因及確認交易地點，第
    2 次伊到交易地點時，打給他告訴他說伊到了，該4 次伊都
    與他面對面交易，伊先拿錢給他，他再拿海洛因給伊等語等
    語明確（見偵查卷3 第83、84頁），且證人許志欽於本院審
    理中辯護人訊問時明確證稱「（問：你有無向黃義榮要過第
    一級毒品海洛因？）之前伊有跟黃義榮要過，但他不理伊。
    」（見本院卷1 第242 頁），並於同次審理中檢察官訊問時
    證稱「（問：你所購買的第一級毒品都是與黃義榮合資？）
    是。」（見本院卷1 第242 頁背面），則依證人許志欽所證
    ，其向被告黃義榮拿取毒品均係與被告黃義榮合資購買，另
    次向被告黃義榮索要海洛因時，被告黃義榮並未同意給予，
    已與被告黃義榮辯稱曾無償轉讓250 元數量之海洛因與證人
    許志欽云云，兩相歧異，足見被告黃義榮所辯該情，尚非可
    採；況參以證人許志欽於本院審理時證稱：「（問：你與黃
    義榮何關係？）也不算朋友，認識但沒有很熟。」（見本院
    卷1 第241 頁）。衡以政府查緝毒品不遺餘力，而第一級毒
    品海洛因物稀價昂不易取得，而被告黃義榮每月僅1 萬多元
    之收入，已如前述，是以被告黃義榮每月僅有1 萬多之收入
    ，經濟狀況並不充裕情狀下，若謂被告黃義榮在此經濟狀況
    下，自己花錢購買海洛因，竟仍免費提供與非親非故且僅認
    識而非熟識之證人許志欽施用，顯與常情相悖，更見被告黃
    義榮前揭所辯曾無償轉讓海洛因與證人許志欽云云，要是臨
    訟飾卸之詞，難以採信。
  證人許志欽於本院審理時翻異改稱：伊都係跟黃義榮合資購
    買毒品，由黃義榮出面去買，他跟伊說1 人各出500 元，伊
    就把500 元給他，他就出去買毒品，但伊不知道他出多少錢
    ，拿到後他則倒1 小包給伊等語（見本院卷2 第14頁背面）
    ，惟證人許志欽於警詢、偵訊中之證述均無一語提及係其與
    被告合資向他人購買之事實，則渠於審理中合資購買之供詞
    ，是否屬實，尚非無疑，況本院衡以證人許志欽已年滿39歲
    （證人係60年12月生，詳卷內證人許志欽年籍資料），係具
    相當生活智識經驗之成年人，其對於「販賣」毒品，「合買
    」毒品間之差別，當能輕易分別，此參諸證人許志欽於本院
    審理時提出前開與被告黃義榮合資向他人購買海洛因之情自
    明，堪認證人許志欽明確知悉購買與合資間之意義不同，仍
    於偵查中檢察官訊問時具結後仍證稱：「伊是跟黃義榮一手
    交錢一手交貨完成交易，伊單純跟他買，不是合資或是調貨
    。」（見偵查卷3 第69頁），衡諸常情，被告黃義榮若果係
    與證人許志欽合資購買毒品，對證人許志欽而言，被告黃義
    榮係甘冒遭警查緝風險下，仍幫其出面與販毒者交易，其在
    無多費勞力下即可取得海洛因供己施用，若謂證人許志欽於
    此情況下，仍在瞭解販賣、合資之明確區別下，於警詢、偵
    查中仍甘冒偽證、誣告罪之處罰，誣指被告黃義榮販賣毒品
    ，顯與常情有違，另證人許志欽於本院審理時雖證述當時伊
    係去找黃義榮請他幫我買毒品，但是警察說這就是伊向被告
    黃義榮買第一級毒品海洛因，所以伊才會說是向被告黃義榮
    購買第一級毒品海洛因，伊因為在警局時就是這樣作筆錄，
    所以就照警局所作筆錄向檢察官講等語（見本院卷1 第242
    頁），惟觀諸證人許志欽於99年11月23日第1 次筆錄已於警
    詢中證稱：伊施打毒品之來源係1 位綽號「車輪仔」之男子
    及萬丹鄉1 位男子購買等語（見偵查卷第73頁背面），於同
    日第2 次警詢中復證稱：伊和黃義榮都是面對面交易，我先
    拿錢給他，他再拿海洛因給伊等語（見偵查卷3 第84、85頁
    ），於偵查中檢察官訊問時具結後證稱：（問：「告以要旨
    」你的警詢筆錄陳述內容是否都實在）實在。…伊與黃義榮
    都是一手交錢一手交貨，伊單純跟他買，不是合資或是調貨
    等語（見偵查卷3 第68、69頁），則若果如證人許志欽所稱
    係找被告黃義榮代為購買毒品，則其於檢察官提示警詢筆錄
    時，豈有完全未加澄清，而仍陳稱警詢實在之理，況觀諸檢
    察官訊問時，證人許志欽回答之方式亦與警詢中之回答迥異
    ，豈有其所稱依警詢回答問題之情形，是以證人許志欽於警
    詢、偵訊時對於問題均能具體回答、清楚描述購買海洛因之
    細節，有警詢、偵訊筆錄在卷可稽（見偵查卷3 第68、69頁
    、第72頁背面、第83至85頁），足徵上開警詢、偵訊中之證
    述確係出於證人許志欽之自由意志，且係於意識清楚情況下
    所為，堪認證人許志欽警詢、偵訊中所證之詞，應屬實情，
    堪可採信。另證人許志欽該次於99年11月23日警詢、偵查中
    證述後，為警採集尿液檢體送驗，檢出嗎啡陽性反應，經本
    院以100 年度訴字第180 號判決判處有期徒刑9 月，並由臺
    灣高等法院高雄分院以100 年度上訴字第755 號判決駁回上
    訴確定，已如上述，觀諸該2 刑事判決內容並無引用毒品危
    害防制條例第17條第1 項對證人許志欽減輕或免除其刑，證
    人許志欽亦未依此繼續提起上訴而確定，現正入監執行中，
    有前揭臺灣高等法院被告前案紀錄表1 份及刑事判決2 份可
    證，顯見證人許志欽並非圖謀減免其刑而為上開證述甚明，
    更見其上開警、偵所證之詞應屬真實。再者，依證人許志欽
    所述合資過程，被告黃義榮與各出500 元云云，與被告所供
    合資比例係伊出資300 元，證人許志欽出資500 元已有不同
    ，再者，有關施用毒品之人合資購買毒品之目的無非為了得
    以購得價格較為便宜，抑或數量較為多量之利益，然依證人
    許志欽於本院審理時就合資過程證述伊不知道黃義榮的毒品
    係於何處購買，伊不會講說合資數量多少，但拿到後他則倒
    1 小包給伊等語（見本院卷1 第243 頁），倘證人許志欽係
    與被告合資購買，豈有對於被告黃義榮係向何藥頭購買毫無
    所知，並對於被告黃義榮購得毒品之數量、純度為何均闕而
    不論之理，況於分裝毒品時，亦未詳究合資比例以磅秤秤重
    分裝卻任由被告黃義榮分配海洛因數量，顯與施用毒品者合
    資購買之經驗法則不符，自足認證人許志欽前開與被告黃義
    榮合資購買海洛因之證言，係事後迴護被告黃義榮之詞，不
    足採信。是被告黃義榮辯以與證人許志欽合資購買海洛因云
    云均非實情，要無足採。
(二)事實欄三（二）轉讓第一級毒品部分：
 1、上開犯罪事實，業經被告黃義榮於警詢、偵查、本院準備程
    序、審理時自白不諱，業如前述，核與證人邱建華於本院審
    理時證稱：伊之前曾經介紹他人向黃義榮處理海洛因事宜，
    所以黃義榮會因此而免費提供海洛因給伊施用，伊於99年9
    月15日因為要進去執行，想要趁執行前再施用海洛因，所以
    當日上午及下午確有向黃義榮拿取海洛因，但伊沒有拿錢給
    黃義榮等語（見本院卷1 第245 、248 頁），證人陳俊清於
    本院審理時證稱：99年9 月7 日伊有打電話給黃義榮，並過
    去找他，本來說要跟他買，但因為伊未帶錢過去，所以黃義
    榮就直接拿海洛因給伊施用，跟伊說不用錢等語（見本院卷
    1 第250 頁、第251 頁背面）均吻合一致，是被告黃義榮此
    部分自白與事實相符，其先後無償轉讓第一級毒品海洛因與
    證人邱建華2 次、陳俊清1 次之犯行，均堪以認定。
 2、公訴意旨固認被告黃義榮前開部分均係犯毒品危害防制條例
    第4條 第1 項販賣第一級毒品海洛因罪嫌，惟查：
  (1)按施用毒品者供述之憑信性本不及於一般人，關於其向某人
    購買毒品之供述，必須補強證據佐證，以擔保其供述之真實
    性，俾貫徹刑事訴訟無罪推定及嚴格證明之基本原則。所謂
    補強證據，指其他有關證明該施用毒品者關於毒品交易供述
    真實性之相關證據而言，必須與該「毒品交易」之供述，具
    有相當程度之關連性，足使一般人對該供述，並無合理懷疑
    存在，而得確信其為真實者，始當之，若毒品購買者之供述
    證據，本身已存有重大瑕疵，依嚴格證明法則，苟已無法憑
    為犯罪事實之認定時，自無在論補強證據之必要，其理甚明
    。至該施用毒品者前後供述是否相符、有無重大矛盾、指述
    是否堅決、態度是否肯定等情，僅係判斷其供述是否具有瑕
    疵之參考，本質上仍屬其供述之範疇，尚不足作為其供述之
    補強證據；而其與所供出之販毒者間之關係、彼此交往背景
    、有無重大恩怨糾葛等情，因與「毒品交易」之有無，不具
    必然之關連性，亦不足藉以補強及擔保其供述為真實之證明
    力，最高法院95年度台上字第6850號、97年度台上字第383
    號判決意旨可資參照。復按販賣毒品罪，雖不以販入之後復
    行賣出為構成要件，祇須以營利為目的將毒品販入或賣出，
    有一於此，其犯罪即經完成。但於此情形，必須其意圖營利
    而販入或賣出毒品之事實，已經明確，始足當之。苟始終無
    營利之意思，縱以原價或低於原價有償讓與，甚或無償轉讓
    他人，均難謂為販賣行為，僅得以轉讓罪論處，是二者之區
    別，在於行為人有無營利之意思為斷。而行為人有無此項營
    利意思，亦應有積極證據詳為證明，始足為販賣犯行之認定
    ，笱無積極證據證明被告確有藉販賣毒品以營利之意圖，及
    被告係以何方法營利等與犯罪構成要件相關之事項，自與販
    賣毒品罪構成要件不符，最高法院89年度台上字第3434號、
    94年度台上字第5317號、96年度台上字第6725號、97年度台
    上字第1864號判決意旨可供參照。
  (2)證人邱建華雖曾於99年10月11日偵查中證稱：伊分別於99年
    9 月15日上午8 時許及下午3 、4 時許，曾至黃義榮住處向
    他購買1,000 元之海洛因，伊都事先以公共電話先行聯絡後
    再到他家一手交錢一手交貨向他購買，後來當天下午4 時許
    ，伊就主動到地檢署報到接受執行等語（見偵查卷4 第288
    頁），然其於該次偵查中已改稱：伊99年9 月15日有要買海
    洛因，伊都是找綽號「黑兩」之友人幫伊跟黃義榮打電話及
    拿毒品，2 次都是「黑兩」幫伊拿的等語（見偵查卷4 第28
    8 頁），至本院審理時卻證稱：伊99年9 月15日早上、下午
    均是請人拿1,000 元去向黃義榮拿海洛因，那個人叫「黑仔
    」，不是叫「黑兩」等語（見本院卷1 第246 、248 頁），
    且於本院審理時復改證稱：99年9 月15日這2 次係被告黃義
    榮無償轉讓海洛因等語，業如前述，則證人邱建華對於該2
    次拿取海洛因係其親自至被告黃義榮住處拿取或請他人代為
    拿取、代為拿取之人姓名為何、該次是向被告黃義榮購買海
    洛因或被告黃義榮無償轉讓海洛因等情，其供述內容有前後
    矛盾、反覆不一之瑕疵，則證人其陳述之可信度是否達於一
    般人均不致有所懷疑之程度，顯有疑義，而有瑕疵可指。而
    此部分除證人邱建華之存有疑義之證詞外，並無被告之自白
    或其他補強證據，足以證明被告黃義榮於99年9 月15日上午
    8 時許及下午3 、4 許與證人邱建華交易毒品時，確有從中
    收取對價牟取利益，自難逕以證人邱建華真實性有疑之指證
    ，即遽認被告黃義榮有此部分販賣第一級毒品之犯行。因此
    ，依檢察官所提出之證據，尚不足為被告黃義榮此部分交付
    海洛因與邱建華之行為有營利意圖之積極證明，且其闡明之
    證明方法，亦無從說服本院形成被告黃義榮所犯係販賣第一
    級毒品罪之心證，自難以該罪相繩，被告黃義榮此部分所為
    應僅該當於轉讓第一級毒品罪之構成要件。公訴人指被告黃
    義榮該2 次係出於營利意圖而販賣第一級毒品海洛因與證人
    邱建華，尚有誤會，附此指明。
  (3)證人陳俊清雖曾於99年9 月29日警詢時證稱：伊曾於99年9
    月7 日上午7 、8 時許，以公共電話撥打黃義榮之行動電話
    購買海洛因等語（見警卷第122 頁），然於99年12月7 日偵
    查中檢察官訊問時以證人身分具結後證稱：99年9 月7 日上
    午係邱建華撥打電話給黃義榮，因為有時伊會跟邱建華一起
    去，忘記係伊與邱建華一起去，還是伊自己去向黃義榮購買
    海洛因，這次係購買500 元之海洛因等語（見偵查卷4 第41
    9 頁），且於本院審理時復改證稱99年9 月7 日這次係被告
    黃義榮無償轉讓海洛因等語，已如前述，則證人陳俊清先後
    供證，就購買或無償轉讓海洛因、交易之聯絡方式、前往交
    易之人員等與毒品交易具重要關係之供述，均無法確定，則
    證人陳俊清證述向被告黃義榮購買海洛因之情是否可信，實
    屬可疑，而有瑕疵。另證人邱建華雖曾於99年10月11日警詢
    中證稱：伊有一次在某夜市唸黃義榮之電話號碼給陳俊清，
    陳俊清撥打電話後就自己騎車去向黃義榮買500 元之海洛因
    ，陳俊清買回來後就與伊一起施用，至於陳俊清購買海洛因
    的錢是誰所有，伊不清楚等語（見偵查卷4 第293 頁），於
    當日偵查中檢察官訊問時具結後證稱：99年9 月7 日上午係
    伊與陳俊清一起打公共電話，伊唸號碼給陳俊清撥打，是陳
    俊清要跟黃義榮購買海洛因，他跟黃義榮有購買500 元之海
    洛因成功，因為伊在公共電話處等他，陳俊清拿回來後伊就
    跟陳俊清一起施用，所以伊知道陳俊清有跟黃義榮交易成功
    等語（見偵查卷4 第288 頁），然其於該次偵查中改稱：99
    年9 月7 日這次是伊要跟陳俊清一起購買海洛因，只是由陳
    俊清出面去買等語（見偵查卷4 第288 頁），至本院審理時
    卻證稱：伊只有介紹陳俊清以公共電話與黃義榮聯絡後拿海
    洛因，伊不知道陳俊清以多少錢拿海洛因，也不曉得要不要
    付錢，陳俊清後來有拿海洛因與伊一起施用（見本院卷1 第
    247 頁、第248 頁背面），則證人邱建華對於陳俊清該次拿
    取海洛因係其單純介紹陳俊清向被告黃義榮購買或與陳俊清
    一起購買，其究有無出資與陳俊清一起向黃義榮購買海洛因
    等情，其供述內容有前後矛盾、反覆不一之瑕疵，證人陳述
    之可信度是否達於一般人均不致有所懷疑之程度，顯有疑義
    ，而有瑕疵可指。參以證人邱建華於偵查及本院審理時均中
    證稱：黃義榮因為之前住處曾遭竊，懷疑係伊所竊取，所以
    與他有金錢糾紛等語（見偵查卷4 第288 頁，本院卷1 第24
    5 頁背面），益見證人邱建華之指證是否可信，實屬可疑。
    自無從以其存有瑕疵之證言與證人陳俊清亦容有歧異之證詞
    相互補強而證明被告黃義榮確有此部分販賣第一級毒品犯行
    。況以證人邱建華前開所證之情，亦僅可認定被告陳俊清欲
    前往向被告黃義榮購買500 元之海洛因，及事後證人陳俊清
    果取得海洛因與證人邱建華一同施用，尚無證據據以證明證
    人陳俊清取得海洛因確係向被告黃義榮所購，而非被告黃義
    榮免費提供。故而，此部分除證人邱建華、陳俊清均存有疑
    義之證詞外，並無被告之自白或其他補強證據，足以證明被
    告黃義榮於99年9 月7 日上午7 、8 時許與證人陳俊清交易
    毒品時，確有從中收取對價牟取利益，自難逕以證人陳俊清
    、邱建華真實性均有疑之指證，即遽認被告黃義榮有此部分
    販賣第一級毒品之犯行。因此，依檢察官所提出之證據，尚
    不足為被告黃義榮此部分交付海洛因與陳俊清之行為有營利
    意圖之積極證明，且其闡明之證明方法，亦無從說服本院形
    成被告所犯係販賣第一級毒品罪之心證，自難以該罪相繩，
    被告黃義榮此部分所為應僅該當於轉讓第一級毒品罪之構成
    要件。公訴人指被告黃義榮該次係出於營利意圖而販賣第一
    級毒品海洛因與證人陳俊清、邱建華，尚有誤會，附此敘明
    。
五、查第一級毒品海洛因、第二級毒品甲基安非他命物稀價昂，
    取得不易，且為政府嚴予查緝取締之違禁物，而非法販賣毒
    品之刑責甚重，衡情非法販賣毒品者苟無利潤可圖，應無甘
    冒被查緝法辦重刑之危險而無端平價供應他人之理。又販賣
    毒品之價格，輒因供需之狀況、貨源之問題、來源是否充裕
    、雙方交往之深淺、查緝鬆嚴、及風險之評估等因素，而有
    差異，並非固定。又販賣者於分裝時，亦因純度之調配、分
    量之增減，而影響其售價。訊據被告楊山崎否認販賣第一級
    毒品海洛因有賺取利潤、黃義榮自始即否認有何販賣海洛因
    與附表四所示購毒者等情事，致無從得知其購入海洛因之確
    實價格及是否確有買低賣高營利情事，惟販賣海洛因係屬違
    法行為，非可公然為之，販賣者販入後可任意分裝增減其份
    量再行出售，而每次交易之價格、數量，亦隨時依交易對象
    、當時行情而變動，縱或出售之價格較低，亦非當然無營利
    意圖，即便為相同價格，因份量較少亦能從中獲利，除經坦
    承犯行並能供明販入、賣出確實價量外，委難查得實情，如
    被告自始否認到底，既無法追得上手，更難查悉有無從中獲
    利，是除非別有事證，足認係按同一價量委買或轉售，確未
    牟利外，尚難據此即認販賣之證據有所未足，否則將造成知
    過坦承者難辭重典，飾詞否認者反得僥倖，而失情理之平。
    且按一般民眾均知政府一向對毒品之查禁森嚴，且重罰不予
    寬貸，衡情倘非有利可圖，絕無平白甘冒被嚴查重罰高度風
    險之理，從而，舉凡其有償交易，除足反證其確係另基於某
    種非營利本意之關係外，通常尚難因無法查悉其販入價格，
    作為是否高價賣出之比較，諉無營利之意思阻卻販賣犯行之
    追訴，最高法院84年度第3 次刑事庭會議決議意旨參照，而
    被告楊山崎就附表二、三所示之販賣第一級毒品海洛因具營
    利意圖，已如前述，復衡以被告楊山崎、陳俊清、陳俊宇及
    黃義榮與附表一至四所示購毒者均非至親，倘無從中賺取差
    價或投機貪圖小利，豈有屢屢甘冒重典依購入價格轉售或代
    購之理？參以被告陳俊清所為附表二所示之販賣第一級毒品
    海洛因犯行，其每次可取得50至150 元不等之利潤，業據其
    供承不諱如前，另陳俊宇所為附表三所述之販賣第一級毒品
    海洛因犯行，可取得數量不等之海洛因供己施用作為代價，
    亦據其坦認無隱如前，是被告陳俊清、陳俊宇主觀上具有營
    利之意圖，亦臻明確。末則以被告楊山崎、陳俊清、陳俊宇
    及黃義榮於交易時均有向如附表一至四所載之購毒者收取代
    價，業經認定如前，而按販賣毒品罪之所謂「意圖」，即犯
    罪之目的，原則上不以發生特定結果為必要，只需有營利之
    意圖為已足，不以買賤賣貴而從中得利為必要（參見最高法
    院97年度台上字第2109號判決意旨）。被告4 人既分別販賣
    海洛因給前開購毒者，同時向其收取如附表一至四所示之現
    金，顯見雙方即有交易之對價關係，被告4 人當均有營利之
    意圖無疑。
六、論罪科刑部分：
(一)按海洛因屬毒品危害防制條例第2條第2項第1 款所定之第一
    級毒品，不得持有轉讓、販賣。核被告楊山崎如事實欄二（
    一）、（二）、（三）部分所為，均係犯毒品危害防制條例
    第4 條第1 項之販賣第一級毒品罪；被告陳俊清如事實欄二
    （二）部分所為，均係犯毒品危害防制條例第4 條第1 項之
    販賣第一級毒品罪，被告陳俊宇如事實欄二（三）部分所為
    ，均係犯毒品危害防制條例第4 條第1 項之販賣第一級毒品
    罪；被告黃義榮如事實欄三（一）部分所為，均係犯毒品危
    害防制條例第4 條第1 項之販賣第一級毒品罪，如事實欄三
    （二）部分所為，均係犯同條例第8 條第1 項之轉讓第一級
    毒品罪。查本案並無證據顯示被告黃義榮3 次轉讓第一級毒
    品海洛因，超過淨重5 公克，自無毒品危害防制條例第8 條
    第6 項之適用，併此指明。另公訴意旨就被告黃義榮如事實
    欄三（二）之犯行，認被告黃義榮係犯毒品危害防制條例第
    4 條第1 項之販賣第一級毒品罪，然被告黃義榮此部分僅係
    無償轉讓海洛因與證人邱建華及陳俊清，主觀上自無營利意
    圖，應僅成立該條例第8 條第1 項之轉讓第一級毒品罪，業
    如前述，公訴意旨上開所認尚有未洽，惟因起訴之犯罪事實
    ，與本院所認定之事實，二者之基本社會事實同一，爰依法
    變更起訴法條。
(二)被告楊山崎與陳俊清就如事實欄二（二）、附表一編號6 所
    所載販賣第一級毒品海洛因之犯行、被告楊山崎與陳俊宇就
    如事實欄二（二）所載販賣第一級毒品海洛因之犯行，均係
    由被告楊山崎負責提供海洛因與被告陳俊清、陳俊宇販賣與
    如附表二、三所示購毒者，而或由被告楊山崎自行與購毒者
    聯絡，或由被告陳俊清、陳俊宇聯繫購毒者後，分別經被告
    陳俊清、陳俊宇負責交付毒品、收取毒品價金等行為，而各
    自分擔並參與販賣海洛因之構成要件行為，應係基於共同販
    賣海洛因之犯意聯絡，而互為分工，是被告楊山崎與陳俊清
    就如事實欄二（二）、附表一編號6 所所載販賣第一級毒品
    海洛因之犯行、被告楊山崎與陳俊宇就如事實欄二（二）所
    載販賣第一級毒品海洛因之犯行，均有犯意聯絡及行為分擔
    ，均為共同正犯。另公訴意旨雖認附表一編號6 所示犯行係
    被告楊山崎單獨販賣與證人李樹榮，然證人李樹榮於警詢及
    檢察官訊問時具結後證稱：99年3 月2 日伊係向楊山崎購買
    500 元之海洛因，但該次係由陳俊清送交毒品與伊等詞不諱
    （見偵查卷1 第117 頁、第129 頁背面），是被告陳俊清既
    已參與該次販賣第一級毒品構成要件要素之交付毒品犯行，
    2 人間就該次販賣海洛因與李樹榮乙事，顯有犯意之聯絡及
    行為之分擔，檢察官就該部分漏未論以共同正犯，顯有未當
    ，併此指明。
(三)被告楊山崎、陳俊清於前述販賣前、後持有海洛因、被告陳
    俊宇於前述販賣前持有海洛因，及被告黃義榮於前述販賣、
    轉讓前持有海洛因之行為，其等持有海洛因之低度行為均應
    分別為販賣、轉讓第一級毒品之高度行為所吸收，均不另論
    罪，公訴意旨認被告楊山崎應另構成毒品危害防制條例第11
    條第1 項持有第一級毒品罪，容有違誤，附此說明。再被告
    楊山崎所犯58次販賣第一級毒品，被告陳俊清所犯36次販賣
    第一級毒品（其中附表一編號6 部分未據起訴），被告陳俊
    宇所犯9 次販賣第一級毒品，被告黃義榮所犯9 次販賣第一
    級毒品、3 次轉讓第一級毒品等罪間，犯意各別，行為互殊
    ，均應予分論併罰。
(四)又被告陳俊清及黃義榮各有如事實欄所載前案科刑及執行之
    情形，有臺灣高等法院被告前案紀錄表在卷可考，其等於有
    期徒刑執行完畢後5 年內，故意再犯本案有期徒刑以上之各
    罪，均為累犯，均應依刑法第47條第1 項之規定各加重其刑
    （惟被告陳俊清及黃義榮所涉販賣第一級毒品犯行部分，法
    定刑為死刑及無期徒刑部分，依刑法第64條第1 項及同法第
    65條第1項規定不得加重）。
(五)毒品危害防制條例第17條第2 項規定：「犯第4條至第8條之
    罪於偵查及審判中均自白者，減輕其刑。」係指偵查及審判
    中均有自白犯罪而言，故僅須被告於偵、審中均曾經自白，
    即得認有該條項之適用，不以始終承認為必要。所稱偵查中
    之自白，包含向有偵查犯罪職權之司法警察（官）自白，以
    及偵查中檢察官向法院聲請羈押，於法官訊問時所為之自白
    。又自白乃對自己之犯罪事實全部或主要部分為肯定供述之
    謂，且非以其係有罪之肯定為必要，縱時日、處所、行為態
    樣等非構成犯罪事實之要素略有不符，或另有阻卻違法、阻
    卻責任事由存在之主張，亦不影響其為自白，最高法院99年
    度台上字第4962號判決意旨可資參酌，被告陳俊清就如附表
    二各該編號所示犯行、陳俊宇就如附表三各該編號所示犯行
    ，於警詢、偵查、本院準備程序及審理時均自白犯罪，被告
    黃義榮就如事實欄三（二）所示3 次轉讓第一級毒品犯行，
    於警詢、偵查、本院準備程序及審理時均自白犯罪，業如上
    述，均依毒品危害防制條例第17條第2 項規定，減輕其刑。
(六)按刑事審判旨在實現刑罰權之分配的正義，故法院對有罪被
    被告之科刑，應符合罪刑相當之原則，使輕重得宜，罰當其
    罪，以契合社會之法律感情，此所以刑法第57條明定科刑時
    應審酌一切情狀，尤應注意該條所列10款事項以為科刑輕重
    之標準，並於同法第59條賦予法院以裁量權，如認「犯罪之
    情狀可憫恕，認科以最低度刑仍嫌過重者，得酌量減輕其刑
    」，俾使法院就個案之量刑，能斟酌至當。而刑法第59條規
    定所謂「犯罪之情狀」，應審酌其犯罪有無可憫恕之事由，
    即有無特殊之原因與環境，在客觀上足以引起一般同情，以
    及宣告法定低度刑，是否猶嫌過重等，以為判斷，最高法院
    38年台上字第16號、45年台上字第1165號、51年台上字第89
    9 號判例意旨可參。本院審酌販賣第一級毒品罪之法定刑為
    「死刑、無期徒刑」，販賣第二級毒品罪之法定刑為「無期
    徒刑或七年以上有期徒刑」，然同為販賣毒品之人，其原因
    動機不一，犯罪情節未必盡同，或有大盤毒梟者，亦有中、
    小盤之分，甚或僅止於吸毒者友儕間為求互通有無之有償轉
    讓者亦有之，其販賣行為所造成危害社會之程度自屬有異，
    法律科處此類犯罪，所設之法定最低本刑卻同為「無期徒刑
    」及「七年以上有期徒刑」。於此情形，倘依其情狀處以較
    輕微刑度，即足以懲儆，並可達防衛社會之目的者，自非不
    可依客觀之犯行與主觀之惡性二者加以考量其情狀，是否有
    可憫恕之處，適用刑法第59條之規定酌量減輕其刑，期使個
    案裁判之量刑，能斟酌至當，符合比例原則。查被告楊山崎
    販賣第一級毒品海洛因與如附表一、二、三所示購毒者、被
    告陳俊清販賣第一級毒品海洛因與如附表二所示購毒者、被
    告陳俊宇販賣第一級毒品海洛因與如附表三所示購毒者，及
    被告黃義榮如附表四所示販賣第一級毒品海洛因與購毒者之
    數量均非鉅，圖得之利益非多，所為與販賣毒品數量達數公
    斤以上嚴重危害社會治安情形尚有所別，兼以本案之零星交
    易，其惡性核與大量走私進口或長期販賣毒品所謂「大盤」
    、「中盤」之毒梟有間，倘不論其情節輕重，一律處以販賣
    第一級毒品罪之最低法定本刑「無期徒刑」之刑，誠屬情輕
    法重，難謂符合罪刑相當性及比例原則，更無從與大毒梟之
    惡性區隔，是本院審認被告楊山崎、陳俊清、陳俊宇及黃義
    榮本案犯罪情狀，在客觀上足以引起一般人同情，情節尚堪
    憫恕，乃就其等所犯前開所示販賣第一級毒品罪，均依刑法
    第59條規定，酌量減輕其刑。另被告陳俊清、陳俊宇前揭所
    犯販賣第一級毒品犯行雖有毒品危害防制條例第17條第2 項
    所規定減輕其刑事由，然因販賣第一級毒品罪之法定最低本
    刑為「無期徒刑」，罪責甚重，是類似本案被告陳俊清、陳
    俊宇犯罪情節者，法院多會援引刑法第59條規定減輕其刑，
    若謂被告陳俊清、陳俊宇因有其他減輕其刑之事由，即認無
    須援引刑法第59條規定酌減其刑，則將實質上造成無論有無
    毒品危害防制條例第17條第2 項規定之減輕其刑事由存在，
    法院所得科刑範圍均屬相同之不合理情狀，而與毒品危害防
    制條例第17條第2 項為使相關訴訟程序盡早確定以開啟行為
    人自新之路之立法目的相左。因此本院認於本案中，並不因
    被告陳俊清、陳俊宇販賣第一級毒品海洛因與附表二或附表
    三所示購毒者等犯行有毒品危害防制條例第17條第2 項規定
    之減輕其刑事由存在，即可認無再依刑法第59條規定，酌減
    其刑之必要，是本院審酌被告陳俊清、陳俊宇前揭犯行，依
    其犯罪情況，認本案此部分各犯行縱經毒品危害防制條例第
    17條第2 項減刑後，亦難謂無情輕法重之憾，衡情不無可憫
    ，認科以最低度刑，仍嫌過重，就其等所為前開各犯行，爰
    就被告陳俊清及陳俊宇部分均遞減輕之（被告陳俊清部分，
    法定刑為罰金部分，依法先加再遞減，死刑、無期徒刑部分
    ，僅遞減其刑）。
(七)爰審酌販賣毒品行為乃煙毒禍害之源，其源不斷，則流毒所
    及，非僅多數人之生命、身體受其侵害，且社會、國家之法
    益亦不能免，當非個人一己之生命、身體法益所可比擬，被
    告楊山崎、陳俊清、陳俊宇及黃義榮均明知上開情狀，被告
    4 人竟均非法販賣第一級毒品，被告黃義榮另轉讓第一級毒
    品，其等行為不僅戕害他人身心健康，亦造成社會秩序之潛
    在危險性，犯罪所生之危害非輕，並考量並兼衡被告等人犯
    罪情節之輕重，及被告楊山崎犯後猶飾詞否認犯行，未見悔
    意，被告陳俊清、陳俊宇犯後始終坦承犯行，態度良好，被
    告黃義榮就販賣第一級毒品否認犯行，及就轉讓第一級毒品
    第一級毒品犯行部分，始終坦承犯行等犯後態度，復參酌其
    等之素行、販賣毒品之動機、次數、數量、犯罪所得多寡等
    一切情狀，分別量處如主文所示之刑，並依法定其應執行之
    刑，以資懲儆。
(八)沒收部分之說明：
 1、按犯毒品危害防制條例第4條至第9條之罪者，其供犯罪所用
    或因犯罪所得之財物，均沒收之，如全部或一部不能沒收時
    ，追徵其價額或以其財產抵償之，毒品危害防制條例第19條
    第1 項定有明文；又毒品危害防制條例第19條第1 項規定，
    犯同條例第4 條至第9 條之罪者，其供犯罪所用或因犯罪所
    得之財物，均沒收之，但並無「不問屬於犯人與否沒收之」
    之特別規定，自應仍有刑法第38條第1 項第3 款、第3 項前
    段之適用，即以屬於犯人所有者為限，始得沒收之；又因毒
    品危害防制條例第19條第1 項係採義務沒收主義，故犯罪所
    得之對價，不問其中成本若干，利潤多少，均應全部諭知沒
    收，且該條所稱「追徵其價額」者，必限於所沒收之物為金
    錢以外之其他財物而無法沒收時，始應追徵其價額，使其繳
    納與原物相當之價額，如所得財物為金錢而無法沒收時，應
    以其財產抵償之，而不發生追徵價額之問題。又共同正犯犯
    罪所得之財物為現金時，因共同正犯應就全部犯罪結果負其
    責任，而合併計算犯罪所得，且於全部或一部不能沒收時以
    其財產抵償之，但為避免執行時發生重複沒收、抵償之情形
    ，故各共同正犯之間係採「連帶沒收主義」，於裁判時應諭
    知被告共同犯罪所得之財物應與其他共同正犯「連帶沒收之
    」。另在共同正犯之場合，基於共同犯罪行為，應由共犯各
    負全部責任之理論，對於共犯間「供犯罪所用或犯罪預備之
    物」，祇要屬於共犯中一人所有，即得對於其餘共犯為沒收
    之諭知。
 2、按查獲之第一、二級毒品及專供製造或施用第一、二級毒品
    之器具，不問屬於犯人與否，均沒收銷燬之，毒品危害防制
    條例第18條第1 項前段定有明文。以營利為目的販入毒品，
    經多次販賣後，持有剩餘毒品被查獲，其各次販賣毒品行為
    ，固應併合處罰。惟該持有剩餘毒品之低度行為，應僅為最
    後一次販賣毒品之高度行為所吸收，不另論罪。故就該查獲
    之剩餘毒品，祇能於最後一次之販賣毒品罪宣告沒收銷燬，
    不得於各次販賣毒品罪均宣告沒收銷燬，最高法院98年度臺
    上字第738 號判決意旨參照。是依上開說明及共犯責任共同
    原則，故前開查獲被告楊山崎所有之第一級毒品海洛因19包
    （驗後淨重1.80公克），被告楊山崎雖否認扣案之海洛因為
    其所有，然衡以被告陳俊清一再於前開海洛因查扣地點之屏
    東縣萬丹鄉○○路380 號處所拿取毒品，如且附表一至三所
    示之購毒者並曾前往該處交易毒品，堪認扣得之前揭海洛因
    為供本案販賣第一級毒品所用之物，及被告陳俊清所有之第
    一級毒品海洛因1 包（驗後淨重2.62公克），及其包裝袋已
    因包覆海洛因而留有殘渣，衡情已與毒品難以完全剝離，不
    問屬於犯人與否，均應依毒品危害防制條例第18條第1 項前
    段規定，於其等所為最後一次犯行即附表二編號29所示該次
    犯行中宣告沒收銷燬之，至鑑驗時採樣之海洛因，已因鑑驗
    用罄而滅失，自無從諭知沒收銷燬，併此指明。
 3、扣案之NOKIA 廠牌行動電話1 支（含門號0000000000號SIM
    卡1 枚），被告陳俊清供承係其所有（見本院卷1 第109 頁
    ），且為其供販賣毒品者聯絡用，有前述行動電話之通訊監
    聽譯文可佐，參以行動電話之服務需以SIM 卡為使用介面，
    各該公司於出租行動電話門號予者消費使用時，即同時提供
    SIM 卡給消費者做為門號使用之介面，故於各該公司接受消
    費者申辦門號並將該門號開通上線時，各該公司即將SIM 卡
    之所有權移轉於消費者，於退租或拆機時不需繳回，故本案
    前開SIM 卡應屬被告陳俊清所有甚明。承上，足認扣案前開
    NOKIA 廠牌行動電話1 支（含門號0000000000號SIM 卡1 枚
    ）確實係被告陳俊清所有，並供其與被告楊山崎供附表二所
    示編號27至36販賣第一級毒品所用之物，依共犯責任共同原
    則，應依同條例第19條第1 項之規定，於前開各次販賣第一
    級毒品犯行中宣告沒收。
 4、查門號0000000000號行動電話，雖係被告楊山崎、陳俊宇共
    同供本案販賣毒品聯繫之用，門號0000000000號行動電話，
    雖係被告黃義榮供本案販賣毒品聯繫之用，惟均未扣案，且
    門號0000000000號行動電話非本案被告、共犯所申辦，乃係
    案外人陳享義所申請，有臺灣大哥大資料查詢表1份 足憑（
    見偵查卷2 第205 頁），另門號0000000000號行動電話，被
    告黃義榮供陳係某友人交與其使用，非伊所申請等語（見本
    院卷1 第87頁），亦查無積極證據足資證明上開行動電話門
    號屬被告楊山崎、陳俊宇、黃義榮所有，爰不為沒收之諭知
    。另扣案之Samsung 廠牌行動電話1 具，被告楊山崎否認係
    其所有之物（見警卷第2 頁），扣案之地點亦非被告楊山崎
    住處，卷內復查無積極證據足資證明上開行動電話機具屬被
    告所有，爰不為沒收之諭知。另行動電話門號0000000000號
    SIM 卡、門號0000000000號SIM 卡各1 枚，均非本案被告、
    共犯所申辦，乃係案外人李鎮極、李財生所申請，有通聯調
    閱查詢單2 份可憑（見99年度警聲搜字第824 號卷第13、27
    ），自不得併予宣告沒收，均併此敘明。
 5、又被告楊山崎如附表一至三所示各次販賣毒品之犯罪所得合
    計3 萬4,450 元、被告陳俊清如附表二所示各次販賣毒品之
    犯罪所得（其中附表一編號6 部分，本院雖認定被告陳俊清
    與被告楊山崎共犯販賣第一級毒品罪，惟該部分被告陳俊清
    部分未據起訴，此部分自無就被告陳俊清為沒收之諭知）合
    計2 萬1,950 元、被告陳俊宇如附表三所示各次販賣毒品之
    犯罪所得合計4,500 元、被告黃義榮如附表四所示各次販賣
    毒品之犯罪所得合計5,000 元，雖均未經扣案，然該等對價
    即分別為被告楊山崎、陳俊清、陳俊宇、黃義榮犯毒品危害
    防制條例第4 條第1 項之罪所得之財物，仍應依毒品危害防
    制條例第19條第1 項之規定於各次販賣第一級毒品之主文項
    下宣告沒收，如全部或一部不能沒收時，均以其財產抵償之
    。另共同正犯之犯罪所得為新臺幣時，除以實際所得者為限
    外，因係合併計算，且於全部或一部不能沒收時以其財產抵
    償之，為避免執行時發生重複沒收、抵償之情形，故各共同
    正犯之間係採連帶沒收主義，業如前述。是被告楊山崎陳俊
    清如附表二所示販賣海洛因所得部分應連帶沒收，被告楊山
    崎及陳俊宇如附表三所示販賣海洛因所得部分應連帶沒收。
 6、末按沒收係附隨於主刑，必該沒收物品與其所宣告主刑，具
    有關連性，方能諭知沒收，最高法院著有87年度台上字第16
    78號判決意旨可稽。本案另扣得現金1 萬元部分，被告楊山
    崎於警詢中否認為其所有之物（見警卷第24頁），復無證據
    證明該現金1 萬元為被告楊山崎所有，供本案犯罪所用，爰
    不併予宣告沒收。又扣案之現金955 元部分，雖係被告楊山
    崎所有之物，業據被告楊山崎供承在卷（見警卷第24頁），
    然乏證據證明與本件販賣毒品之犯罪有直接關涉，自亦不予
    宣告沒收，併此指明。
據上論斷，應依刑事訴訟法第299 條第1 項前段、第300 條，毒
品危害防制條例第4 條第1 項、第8 條第1 項、第17條第2 項、
第18條第1 項前段、第19條第1 項，刑法第11條前段、第28條、
第47條第1 項、第59條、第51條第5 款、第9 款，判決如主文。
本案經檢察官邱呂凱到庭執行職務。
中    華    民    國   100    年    11    月    2     日
                  刑事第五庭  審判長法  官  林家聖
                                    法  官  黃柏霖
                                    法  官  謝濰仲
以上正本證明與原本無異。
如不服本判決應於收受判決後10日內向本院提出上訴書狀，並應
敘述具體理由；其未敘述上訴理由者，應於上訴期間屆滿後20日
內向本院補提理由書（均須按他造當事人之人數附繕本）「切勿
逕送上級法院」。
中    華    民    國   100    年    11    月    2     日
                                    書記官  黃美玲
附錄本案論罪科刑法條全文：
毒品危害防制條例第4條第1項
製造、運輸、販賣第一級毒品者，處死刑或無期徒刑；處無期徒
刑者，得併科新臺幣 2 千萬元以下罰金。
毒品危害防制條例第8條第1項
轉讓第一級毒品者，處1 年以上7 年以下有期徒刑，得併科新臺
幣1 百萬元以下罰金。
附表一：
┌──┬───┬───┬──┬───┬────────┬───────────┬───┐
│編號│購毒者│交易時│交易│毒品種│ 交  易  方  式 │通訊監察譯文內容（A 為│備  註│
│    │      │間    │地點│類、數│                │被告楊山崎、B 為購毒者│      │
│    │      │      │    │量及金│                │、）                  │      │
│    │      │      │    │額    │                │                      │      │
├──┼───┼───┼──┼───┼────────┼───────────┼───┤
│ 1  │黃文賢│99 年2│屏東│海洛因│黃文賢以持用之09│楊山崎0000-000-000    │起訴書│
│    │      │月10日│縣萬│、數量│00000000號行動電│黃文賢0000-000-000    │附表一│
│    │      │7 時40│丹鄉│不詳、│話，於右揭通話時│通話時間：99年2 月10日│編號7 │
│    │      │分許  │吉利│500 元│間，撥打楊山崎使│7 時32分許            │      │
│    │      │      │路上│      │用之0000000000號│出處：偵查卷1 第223 頁│      │
│    │      │      │大排│      │行動電話，聯絡購│      背面            │      │
│    │      │      │水溝│      │買第一級毒品海洛│A：喂！               │      │
│    │      │      │旁  │      │因事宜後，楊山崎│B ：喂！大ㄟ，我賢仔啦│      │
│    │      │      │    │      │即於左列時、地，│    ！我到了喔！      │      │
│    │      │      │    │      │交付左開數量、金│A：（太吵無法辨識）。 │      │
│    │      │      │    │      │額之海洛因與黃文│B：好好好。           │      │
│    │      │      │    │      │賢，並當場收受價│                      │      │
│    │      │      │    │      │金500 元而完成交│                      │      │
│    │      │      │    │      │易。            │                      │      │
├──┼───┼───┼──┼───┼────────┼───────────┼───┤
│ 2  │同上  │99 年2│同上│同上  │黃文賢以持用之09│楊山崎0000-000-000    │起訴書│
│    │      │月11日│    │      │00000000號行動電│黃文賢0000-000-000    │附表一│
│    │      │12時30│    │      │話，於右揭通話時│通話時間：99年2 月11日│編號8 │
│    │      │分許  │    │      │間，撥打楊山崎使│12時15分許            │      │
│    │      │      │    │      │用之0000000000號│出處：偵查卷1 第223 頁│      │
│    │      │      │    │      │行動電話，聯絡購│      背面            │      │
│    │      │      │    │      │買第一級毒品海洛│B：喂！大ㄟ嗎？       │      │
│    │      │      │    │      │因事宜後，楊山崎│A：恩                 │      │
│    │      │      │    │      │即於左列時、地，│B：喂！大ㄟ我賢仔，我 │      │
│    │      │      │    │      │交付左開數量、金│    到了              │      │
│    │      │      │    │      │額之海洛因與黃文│A：喔！這樣喔！幾粒？ │      │
│    │      │      │    │      │賢，並當場收受價│B：阿                 │      │
│    │      │      │    │      │金500 元而完成交│A：幾粒？             │      │
│    │      │      │    │      │易。            │B：阿                 │      │
│    │      │      │    │      │                │A：幾粒？             │      │
│    │      │      │    │      │                │B：阿                 │      │
│    │      │      │    │      │                │A：多少阿             │      │
│    │      │      │    │      │                │B：五啦，不就大排那邊 │      │
│    │      │      │    │      │                │   。                 │      │
├──┼───┼───┼──┼───┼────────┼───────────┼───┤
│ 3  │同上  │99年2 │同上│海洛因│黃文賢以持用之09│楊山崎0000-000-000    │起訴書│
│    │      │月12日│    │、數量│00000000號行動電│黃文賢0000-000-000    │附表一│
│    │      │下午2 │    │不詳、│話，於右揭通話時│(1)通話時間：99年2 月12│編號9 │
│    │      │時25分│    │500 元│間，撥打楊山崎使│  日下午2 時11分許    │      │
│    │      │許    │    │      │用之0000000000號│出處：偵查卷1第222頁  │      │
│    │      │      │    │      │行動電話，聯絡購│A：喂！               │      │
│    │      │      │    │      │買第一級毒品海洛│B：喂！大ㄟ！         │      │
│    │      │      │    │      │因事宜後，楊山崎│A：喂！               │      │
│    │      │      │    │      │即於左列時、地，│B：大ㄟ嗎？           │      │
│    │      │      │    │      │交付左開數量、金│A：嗯阿！怎樣？       │      │
│    │      │      │    │      │額之海洛因與黃文│B：我賢仔啦！！       │      │
│    │      │      │    │      │賢，並當場收受價│A：嗯阿！怎樣？在那裡 │      │
│    │      │      │    │      │金500 元而完成交│   ？                 │      │
│    │      │      │    │      │易。            │B：兩支啦！           │      │
│    │      │      │    │      │                │A：你從…納骨塔這邊你 │      │
│    │      │      │    │      │                │   知道嗎？           │      │
│    │      │      │    │      │                │B：阿！               │      │
│    │      │      │    │      │                │A：納骨塔這邊來，納骨 │      │
│    │      │      │    │      │                │   塔。               │      │
│    │      │      │    │      │                │B：我不知道內！       │      │
│    │      │      │    │      │                │A：哇！你從…。       │      │
│    │      │      │    │      │                │B：一樣那邊啦！       │      │
│    │      │      │    │      │                │A：阿！               │      │
│    │      │      │    │      │                │B：一樣那邊好不好？   │      │
│    │      │      │    │      │                │A：要不然榕仔，榕仔腳 │      │
│    │      │      │    │      │                │   。                 │      │
│    │      │      │    │      │                │B：大排啦！拜託啦！大 │      │
│    │      │      │    │      │                │   ㄟ！大排好不好？   │      │
│    │      │      │    │      │                │A：大排榕仔腳榕仔腳那 │      │
│    │      │      │    │      │                │   邊啦！             │      │
│    │      │      │    │      │                │B：好好好！           │      │
│    │      │      │    │      │                │(2)通話時間：99年2 月12│      │
│    │      │      │    │      │                │  日下午2 時23分許    │      │
│    │      │      │    │      │                │出處：偵查卷1第222頁  │      │
│    │      │      │    │      │                │A：喂！               │      │
│    │      │      │    │      │                │B：大ㄟ阿！大ㄟ嗎？   │      │
│    │      │      │    │      │                │A：ㄟ！               │      │
│    │      │      │    │      │                │B：我在等你內！       │      │
│    │      │      │    │      │                │A：你在哪邊我怎麼沒有 │      │
│    │      │      │    │      │                │   看到，橋頭嗎？你在 │      │
│    │      │      │    │      │                │   橋嗎？             │      │
│    │      │      │    │      │                │B：大排啦！           │      │
│    │      │      │    │      │                │A：吆啦！我怎麼沒有看 │      │
│    │      │      │    │      │                │   到你。             │      │
│    │      │      │    │      │                │B：哭夭，我現在停在這 │      │
│    │      │      │    │      │                │   邊等你了內！你沒有 │      │
│    │      │      │    │      │                │   看到我。           │      │
│    │      │      │    │      │                │A：好啦！好啦！停在那 │      │
│    │      │      │    │      │                │   邊等我。           │      │
├──┼───┼───┼──┼───┼────────┼───────────┼───┤
│ 4  │同上  │99年2 │同上│海洛因│黃文賢以持用之09│楊山崎0000-000-000    │起訴書│
│    │      │月24日│    │、數量│00000000號行動電│黃文賢0000-000-000    │附表一│
│    │      │12時30│    │不詳、│話，於右揭通話時│通話時間：99年2 月24日│編號10│
│    │      │分許  │    │500 元│間，撥打楊山崎使│12時13分許            │      │
│    │      │      │    │      │用之0000000000號│出處：偵查卷1第222頁  │      │
│    │      │      │    │      │行動電話，聯絡購│A：喂                 │      │
│    │      │      │    │      │買第一級毒品海洛│B：喂，大ㄟ喔，我賢仔 │      │
│    │      │      │    │      │因事宜後，楊山崎│   ，喂。             │      │
│    │      │      │    │      │即於左列時、地，│A：恩。               │      │
│    │      │      │    │      │交付左開數量、金│B：恩，在哪裡啊。     │      │
│    │      │      │    │      │額之海洛因與黃文│A：昨天那邊啦！       │      │
│    │      │      │    │      │賢，並當場收受價│B：喔！好好好。       │      │
│    │      │      │    │      │金500 元而完成交│A：一個少年仔會拿過去 │      │
│    │      │      │    │      │易。            │    給你啦！          │      │
│    │      │      │    │      │                │B：喔！好好好。       │      │
├──┼───┼───┼──┼───┼────────┼───────────┼───┤
│ 5  │李樹榮│99年2 │屏東│海洛因│李樹榮以持用之09│李樹榮0000-000-000    │起訴書│
│    │      │月15日│縣萬│、數量│00000000號行動電│楊山崎0000-000-000    │附表一│
│    │      │7時許 │丹鄉│不詳、│話，於右揭通話時│通話時間：99年2 月15日│編號5 │
│    │      │      │某大│500 元│間，撥打楊山崎使│6時53分許             │      │
│    │      │      │排水│      │用之0000000000號│出處：偵查卷1第142頁  │      │
│    │      │      │溝旁│      │行動電話，聯絡購│A：喂！               │      │
│    │      │      │榕樹│      │買第一級毒品海洛│B：喂，大仔，我榮仔我 │      │
│    │      │      │下  │      │因事宜後，楊山崎│   要小的。           │      │
│    │      │      │    │      │即於左列時、地，│A：你在哪裡？         │      │
│    │      │      │    │      │交付左開數量、金│B：我在潮州，我現在過 │      │
│    │      │      │    │      │額之海洛因與李樹│   去 ，要在哪裡，在榕│      │
│    │      │      │    │      │榮，並當場收受價│   樹下好不好？       │      │
│    │      │      │    │      │金500 元而完成交│A：好啊。             │      │
│    │      │      │    │      │易。            │B：榕樹下小間廟那間， │      │
│    │      │      │    │      │                │   我差不多5分鐘到達。│      │
│    │      │      │    │      │                │A：天鵝湖那裡？       │      │
│    │      │      │    │      │                │B：天鵝湖，小間廟那裡 │      │
│    │      │      │    │      │                │   ，有一樣嗎？       │      │
│    │      │      │    │      │                │A ：天鵝湖大排潮州路。│      │
│    │      │      │    │      │                │B：我知。             │      │
├──┼───┼───┼──┼───┼────────┼───────────┼───┤
│ 6  │同上  │99年3 │同上│同上  │李樹榮以持用之09│李樹榮0000-000-000    │起訴書│
│    │      │月2 日│    │      │00000000號行動電│陳俊清0000-000-000    │附表一│
│    │      │11時30│    │      │話，於右揭通話時│通話時間：99年3 月2 日│編號6 │
│    │      │分許  │    │      │間，撥打楊山崎使│10時43分許            │      │
│    │      │      │    │      │用之0000000000號│出處：偵查卷1第147頁  │      │
│    │      │      │    │      │行動電話，由當時│C ：（即被告陳俊清，以│      │
│    │      │      │    │      │持用該行動電話門│下同）喂。            │      │
│    │      │      │    │      │號之陳俊清接聽，│B：喂！大ㄟ嗎？       │      │
│    │      │      │    │      │經陳俊清向楊山崎│C：恩，你在哪裡？     │      │
│    │      │      │    │      │轉達購買第一級毒│B：大ㄟ有在哪裡嗎？   │      │
│    │      │      │    │      │品海洛因事宜後，│C：大仔在忙內         │      │
│    │      │      │    │      │楊山崎將約定之海│B：阿！               │      │
│    │      │      │    │      │洛因交與陳俊清，│C ：你不是說要拿還給我│      │
│    │      │      │    │      │由陳俊清於左列時│    ？                │      │
│    │      │      │    │      │、地，交付左開數│B ：什麼啦！          │      │
│    │      │      │    │      │量、金額之海洛因│C：大仔在忙內。       │      │
│    │      │      │    │      │與李樹榮，並當場│B ：我榮仔啦！        │      │
│    │      │      │    │      │收受價金500 元而│C：榮仔嗎？           │      │
│    │      │      │    │      │完成交易。      │B：吆啦！             │      │
│    │      │      │    │      │                │C ：天鵝湖這邊直直下來│      │
│    │      │      │    │      │                │    啦！              │      │
│    │      │      │    │      │                │B：沒有啦，你跟他講說 │      │
│    │      │      │    │      │                │   那個啦，剛剛那一包 │      │
│    │      │      │    │      │                │   很小包，你跟他講一 │      │
│    │      │      │    │      │                │   下啦，叫他用正常一 │      │
│    │      │      │    │      │                │   點的啦。吼！       │      │
│    │      │      │    │      │                │C：阿。               │      │
│    │      │      │    │      │                │B：你跟他講一下啦，剛 │      │
│    │      │      │    │      │                │   才我有跟他講了啦， │      │
│    │      │      │    │      │                │   你現在跟他講一下啦 │      │
│    │      │      │    │      │                │   ，我現在要拿一個啦 │      │
│    │      │      │    │      │                │   ！喔！             │      │
│    │      │      │    │      │                │C ：那個我有跟他講過了│      │
│    │      │      │    │      │                │    阿！              │      │
│    │      │      │    │      │                │B：沒有啦，剛才的啦， │      │
│    │      │      │    │      │                │   剛才的啦，剛才的事 │      │
│    │      │      │    │      │                │   啦，剛才我有跟他拿 │      │
│    │      │      │    │      │                │   兩次了啦！         │      │
│    │      │      │    │      │                │C：恩。               │      │
│    │      │      │    │      │                │B：知道嗎？我現在還要 │      │
│    │      │      │    │      │                │   拿一個啦！你叫他用 │      │
│    │      │      │    │      │                │   正常一點啦！喔！   │      │
│    │      │      │    │      │                │C：他就每一包都這樣， │      │
│    │      │      │    │      │                │   那個我就有跟他講過 │      │
│    │      │      │    │      │                │   了。               │      │
│    │      │      │    │      │                │B：剛才那兩包差很多啦 │      │
│    │      │      │    │      │                │   ！差那一點點東西， │      │
│    │      │      │    │      │                │   哪打有打不動，我跟 │      │
│    │      │      │    │      │                │   他講我要跟換一包， │      │
│    │      │      │    │      │                │   他說他那邊沒有，他 │      │
│    │      │      │    │      │                │   有在那邊嗎？       │      │
│    │      │      │    │      │                │C：他就在忙，喔！     │      │
│    │      │      │    │      │                │B：你跟他說，說我要拿 │      │
│    │      │      │    │      │                │   的，你叫他用正常一 │      │
│    │      │      │    │      │                │   點的，我現在馬上過 │      │
│    │      │      │    │      │                │   去啦！在大排那邊， │      │
│    │      │      │    │      │                │   大排旁邊。         │      │
│    │      │      │    │      │                │C：大排下來，直直下來 │      │
│    │      │      │    │      │                │   這邊。             │      │
│    │      │      │    │      │                │B：吆吆吆！我差不多五 │      │
│    │      │      │    │      │                │   分鐘到。           │      │
│    │      │      │    │      │                │C：喔。               │      │
│    │      │      │    │      │                │                      │      │
│    │      │      │    │      │                │                      │      │
├──┼───┼───┼──┼───┼────────┼───────────┼───┤
│ 7  │邵偉仁│99年3 │屏東│海洛因│邵偉仁以持用之09│楊山崎0000-000-000    │起訴書│
│    │      │月24日│縣萬│、數量│00000000號行動電│邵偉仁0000-000-000    │附表一│
│    │      │上午11│丹鄉│不詳、│話，於右揭通話時│通話時間：99年3 月24日│編號3 │
│    │      │時41分│吉利│500 元│間，撥打楊山崎使│11時41分許            │      │
│    │      │許後某│路38│      │用之0000000000號│出處：偵查卷1第77頁   │      │
│    │      │時    │0號 │      │行動電話，聯絡購│B ：喂，哥仔（楊山崎綽│      │
│    │      │      │「矮│      │買第一級毒品海洛│    號）我在台糖加油站│      │
│    │      │      │厝仔│      │因事宜後，楊山崎│    。                │      │
│    │      │      │」前│      │即於左列時、地，│A：要幾粒？           │      │
│    │      │      │    │      │交付左開數量、金│B：要半粒而已，500 而 │      │
│    │      │      │    │      │額之海洛因與邵偉│   。                 │      │
│    │      │      │    │      │仁，並當場收受價│A：好。               │      │
│    │      │      │    │      │金500 元而完成交│B：要多久？           │      │
│    │      │      │    │      │易。            │A：約5分鐘就到。      │      │
├──┼───┼───┼──┼───┼────────┼───────────┼───┤
│ 8  │同上  │99年4 │同上│同上  │邵偉仁以持用之09│楊山崎0000-000-000    │起訴書│
│    │      │月18日│    │      │00000000號行動電│邵偉仁0000-000-000    │附表一│
│    │      │下午1 │    │      │話，於右揭通話時│(1)通話時間：99年4 月18│編號4 │
│    │      │時43分│    │      │間，撥打楊山崎使│  日下午1 時37分許    │      │
│    │      │許後某│    │      │用之0000000000號│出處：偵查卷1 第77頁  │      │
│    │      │時    │    │      │行動電話，聯絡購│A：喂！               │      │
│    │      │      │    │      │買第一級毒品海洛│B：喂！哥仔嗎？       │      │
│    │      │      │    │      │因事宜後，楊山崎│A：怎樣？嗯！         │      │
│    │      │      │    │      │即於左列時、地，│B：我旺仔他朋友。     │      │
│    │      │      │    │      │交付左開數量、金│A：喔！你沒有打那一支 │      │
│    │      │      │    │      │額之海洛因與邵偉│   。                 │      │
│    │      │      │    │      │仁，並當場收受價│B：那個仁仔那一個。   │      │
│    │      │      │    │      │金500 元而完成交│A：我知道，阿別支你知 │      │
│    │      │      │    │      │易。            │   道嗎？電話。       │      │
│    │      │      │    │      │                │B：我知道我是說，我剛 │      │
│    │      │      │    │      │                │   剛有給他打啦！阿不 │      │
│    │      │      │    │      │                │   過我現在剛好…。   │      │
│    │      │      │    │      │                │(2)通話時間：99年4 月18│      │
│    │      │      │    │      │                │  日下午1 時43分許    │      │
│    │      │      │    │      │                │出處：偵查卷1第77頁   │      │
│    │      │      │    │      │                │A：喂！               │      │
│    │      │      │    │      │                │B：喂，哥仔嗎？       │      │
│    │      │      │    │      │                │A：怎樣？             │      │
│    │      │      │    │      │                │B：那個，可以…       │      │
│    │      │      │    │      │                │A：阿你打有回嗎？     │      │
│    │      │      │    │      │                │B：阿！               │      │
│    │      │      │    │      │                │A：4你有打他那邊嗎？  │      │
│    │      │      │    │      │                │B：我有打，不過我身上 │      │
│    │      │      │    │      │                │   不夠，我禮拜二才有 │      │
│    │      │      │    │      │                │   領錢內，我想說第一 │      │
│    │      │      │    │      │                │   次給你差一下！我不 │      │
│    │      │      │    │      │                │   曾給你差過啦，我這 │      │
│    │      │      │    │      │                │   次剛好不方便啦。   │      │
│    │      │      │    │      │                │A：差多少？           │      │
│    │      │      │    │      │                │B：我差5百。          │      │
│    │      │      │    │      │                │A：阿不夠嗎？         │      │
│    │      │      │    │      │                │B：恩，我欠5百啦。    │      │
│    │      │      │    │      │                │A：阿！               │      │
│    │      │      │    │      │                │B：欠5 百啦，要跟你借5│      │
│    │      │      │    │      │                │   百。               │      │
│    │      │      │    │      │                │A：怎樣？             │      │
│    │      │      │    │      │                │B：跟你借5 百啦，我禮 │      │
│    │      │      │    │      │                │   二就你了。         │      │
│    │      │      │    │      │                │A：喔！               │      │
│    │      │      │    │      │                │B：我叫我說要跟你講啦 │      │
│    │      │      │    │      │                │   ！不能不跟你講啦！ │      │
│    │      │      │    │      │                │A：好啦！我打過去給他 │      │
│    │      │      │    │      │                │   看看！             │      │
│    │      │      │    │      │                │B：喔！他叫我跟你說， │      │
│    │      │      │    │      │                │   在打給他啦！       │      │
│    │      │      │    │      │                │A：吆！你跟他講好，啊 │      │
│    │      │      │    │      │                │   ！                 │      │
│    │      │      │    │      │                │B：好好。             │      │
├──┼───┼───┼──┼───┼────────┼───────────┼───┤
│ 9  │黃秋良│99年7 │屏東│海洛因│黃秋良以持用之09│楊山崎0000-000-000    │起訴書│
│    │      │月5 日│縣萬│2 包、│00000000號行動電│黃秋良0000-000-000    │附表一│
│    │      │下午2 │丹鄉│數量不│話，於右揭通話時│通話時間：99年7 月5 日│編號1 │
│    │      │時餘  │某道│詳、1,│間，撥打楊山崎使│下午1時54分許         │      │
│    │      │      │路上│000元 │用之0000000000號│出處：偵查卷1第56頁   │      │
│    │      │      │    │      │行動電話，聯絡購│B：喂！               │      │
│    │      │      │    │      │買第一級毒品海洛│A：喂。               │      │
│    │      │      │    │      │因事宜後，楊山崎│B：在外面內！         │      │
│    │      │      │    │      │即於左列時、地，│A：喂！               │      │
│    │      │      │    │      │交付左開數量、金│B：在外面阿！         │      │
│    │      │      │    │      │額之海洛因與黃秋│A：喔！幾粒？         │      │
│    │      │      │    │      │良，並當場收受價│B：嗯！兩粒啦！       │      │
│    │      │      │    │      │金1,000 元而完成│A：阿你先在開回來，開 │      │
│    │      │      │    │      │交易。          │   回來來到這邊，回頭 │      │
│    │      │      │    │      │                │   。                 │      │
│    │      │      │    │      │                │B：回頭要到哪裡？     │      │
│    │      │      │    │      │                │A：…對面啦！         │      │
│    │      │      │    │      │                │B：喔！在對面嗎？     │      │
│    │      │      │    │      │                │A：吆。               │      │
│    │      │      │    │      │                │B：回頭。             │      │
│    │      │      │    │      │                │A：吆啦！             │      │
├──┼───┼───┼──┼───┼────────┼───────────┼───┤
│ 10 │同上  │99年7 │屏東│海洛因│黃秋良以持用之09│楊山崎 0000-000-000   │起訴書│
│    │      │月15日│縣萬│1 包、│00000000號行動電│黃秋良 0000-000-000   │附表一│
│    │      │12時餘│丹鄉│數量不│話，於右揭通話時│通話時間：99年7 月15日│編號2 │
│    │      │      │萬興│詳、50│間，撥打楊山崎使│11時53分許            │      │
│    │      │      │街上│0元   │用之0000000000號│出處：偵查卷1 第56頁背│      │
│    │      │      │某處│      │行動電話，聯絡購│面                    │      │
│    │      │      │    │      │買第一級毒品海洛│A：喂！               │      │
│    │      │      │    │      │因事宜後，楊山崎│B：喂！大ㄟ你在哪裡ㄚ │      │
│    │      │      │    │      │即於左列時、地，│   ？                 │      │
│    │      │      │    │      │交付左開數量、金│A：ㄚ你沒有打給他。   │      │
│    │      │      │    │      │額之海洛因與黃秋│B：我朋友不知道要去哪 │      │
│    │      │      │    │      │良，並當場收受價│   裡找他阿！你在哪裡 │      │
│    │      │      │    │      │金500 元而完成交│   ？                 │      │
│    │      │      │    │      │易。            │A：喔喔喔！一樣阿！   │      │
│    │      │      │    │      │                │B：一樣那邊嗎？我叫他 │      │
│    │      │      │    │      │                │   過去阿！           │      │
│    │      │      │    │      │                │A：幾粒？             │      │
│    │      │      │    │      │                │B：你要幾粒？         │      │
│    │      │      │    │      │                │（ 黃男與旁人對話）   │      │
│    │      │      │    │      │                │C：一粒！             │      │
│    │      │      │    │      │                │（C 男與黃男對話）    │      │
│    │      │      │    │      │                │B：一粒啦！           │      │
│    │      │      │    │      │                │A：喔！               │      │
│    │      │      │    │      │                │B：好啦！我叫他過去啦 │      │
│    │      │      │    │      │                │   ！                 │      │
├──┼───┼───┼──┼───┼────────┼───────────┼───┤
│ 11 │侯玉美│99年7 │屏東│海洛因│侯玉美以持用之09│楊山崎0000-000-000    │起訴書│
│    │      │月19日│縣萬│2 包、│00000000號行動電│侯玉美0000-000-000    │附表一│
│    │      │12時27│丹鄉│數量不│話，於右揭通話時│通話時間：99年7 月19日│編號13│
│    │      │分許後│吉利│詳、1,│間，撥打楊山崎使│12時26、27分許        │      │
│    │      │某時  │路38│000元 │用之0000000000號│出處：偵查卷1第257 頁 │      │
│    │      │      │0號 │      │行動電話，聯繫購│A：喂                 │      │
│    │      │      │處所│      │買第一級毒品海洛│B：喂，在哪裡？       │      │
│    │      │      │前  │      │因事宜後，楊山崎│A：阿                 │      │
│    │      │      │    │      │即於左述時、地，│B：喂                 │      │
│    │      │      │    │      │交付左開數量、金│A：打麻將這邊         │      │
│    │      │      │    │      │額之海洛因與侯玉│B：阿                 │      │
│    │      │      │    │      │美，並當場收受價│A：打麻將內           │      │
│    │      │      │    │      │金1,000 元而完成│B：喔，好好好，兩個   │      │
│    │      │      │    │      │交易。          │                      │      │
├──┼───┼───┼──┼───┼────────┼───────────┼───┤
│ 12 │同上  │99年7 │屏東│同上  │侯玉美以持用之09│楊山崎0000-000-000    │起訴書│
│    │      │月20日│縣萬│      │00000000號行動電│侯玉美0000-000-000    │附表一│
│    │      │9 時30│丹鄉│      │話，於右揭通話時│通話時間：99年7 月20日│編號12│
│    │      │分許後│某路│      │間，撥打楊山崎使│9 時29、30分許        │      │
│    │      │某時  │旁  │      │用之0000000000號│出處：偵查卷1第258頁  │      │
│    │      │      │    │      │行動電話，聯繫購│A：喂！               │      │
│    │      │      │    │      │買第一級毒品海洛│B：喂！你有在賭博那邊 │      │
│    │      │      │    │      │因事宜後，楊山崎│   嗎？               │      │
│    │      │      │    │      │即於左述時、地，│A：沒。               │      │
│    │      │      │    │      │交付左開數量、金│B：是喔！             │      │
│    │      │      │    │      │額之海洛因與侯玉│A：萬丹，阿你怎樣？   │      │
│    │      │      │    │      │美，並當場收受價│B：喔！               │      │
│    │      │      │    │      │金1,000 元而完成│A：怎樣？             │      │
│    │      │      │    │      │交易。          │B：要去哪裡找你。     │      │
│    │      │      │    │      │                │A：幾粒？             │      │
│    │      │      │    │      │                │B：兩個。             │      │
│    │      │      │    │      │                │A：往這邊來，昨晚這邊 │      │
│    │      │      │    │      │                │B：阿！               │      │
│    │      │      │    │      │                │A：昨晚這邊。         │      │
│    │      │      │    │      │                │B：…。               │      │
│    │      │      │    │      │                │A：晚上這邊。         │      │
│    │      │      │    │      │                │B：好。               │      │
├──┼───┼───┼──┼───┼────────┼───────────┼───┤
│ 13 │同上  │99年7 │同上│海洛因│侯玉美以持用之09│楊山崎0000-000-000    │起訴書│
│    │      │月21日│    │1 包、│00000000號行動電│侯玉美0000-000-000    │附表一│
│    │      │7 時14│    │數量不│話，於右揭通話時│通話時間：99年7 月21日│編號11│
│    │      │分許後│    │詳、50│間，撥打楊山崎使│7 時14分許            │      │
│    │      │某時  │    │0元   │用之0000000000號│出處：偵查卷1第259頁  │      │
│    │      │      │    │      │行動電話，聯繫購│A：喂。               │      │
│    │      │      │    │      │買第一級毒品海洛│B：在哪裡，幼齒的那邊 │      │
│    │      │      │    │      │因事宜後，楊山崎│   。                 │      │
│    │      │      │    │      │即於左述時、地，│A：吆，幾粒？         │      │
│    │      │      │    │      │交付左開數量、金│B：阿。               │      │
│    │      │      │    │      │額之海洛因與侯玉│A：幾粒？             │      │
│    │      │      │    │      │美，並當場收受價│B：一粒。             │      │
│    │      │      │    │      │金500 元而完成交│                      │      │
│    │      │      │    │      │易。            │                      │      │
└──┴───┴───┴──┴───┴────────┴───────────┴───┘
附表二：
┌──┬───┬───┬──┬───┬────────┬───────────┬───┐
│編號│購毒者│交易時│交易│毒品種│ 交  易  方  式 │通訊監察譯文內容（A 為│備  註│
│    │      │間    │地點│類、數│                │被告陳俊清、B 為購毒者│      │
│    │      │      │    │量及金│                │C為楊山崎）           │      │
│    │      │      │    │額    │                │                      │      │
├──┼───┼───┼──┼───┼────────┼───────────┼───┤
│ 1  │李樹榮│99年2 │屏東│海洛因│李樹榮以持用之09│李樹榮0000-000-000    │起訴書│
│    │      │月21日│縣萬│1 包、│00000000號行動電│陳俊清0000-000-000    │附表二│
│    │      │下午4 │丹鄉│數量不│話，於右揭通話時│通話時間：99年2 月21日│編號21│
│    │      │時30分│某大│詳、5 │間，撥打楊山崎使│下午4 時24分許        │      │
│    │      │許    │排水│00 元 │用之0000000000號│出處：偵查卷1第145頁  │      │
│    │      │      │溝旁│      │行動電話，由當時│B：喂！               │      │
│    │      │      │    │      │持用該行動電話門│A：喂！               │      │
│    │      │      │    │      │號之陳俊清接聽，│B：大ㄟ。             │      │
│    │      │      │    │      │經陳俊清向楊山崎│A：嗯！               │      │
│    │      │      │    │      │轉達購買第一級毒│B：我榮仔，八個阿，五 │      │
│    │      │      │    │      │品海洛因事宜後，│    分鐘到大排。      │      │
│    │      │      │    │      │楊山崎將約定之海│A：大排在直直下來     │      │
│    │      │      │    │      │洛因交與陳俊清後│B：阿！               │      │
│    │      │      │    │      │，由陳俊清於左列│A：天鵝湖那一條直直下 │      │
│    │      │      │    │      │時、地，交付左開│    來。              │      │
│    │      │      │    │      │數量、金額之海洛│B：你大ㄟ嗎？         │      │
│    │      │      │    │      │因與李樹榮，並當│A：不是內             │      │
│    │      │      │    │      │場收受價金500 元│B：阿！               │      │
│    │      │      │    │      │而完成交易。    │A：不是啦！           │      │
│    │      │      │    │      │                │B：阿大ㄟ內！         │      │
│    │      │      │    │      │                │A：大ㄟ在忙！         │      │
├──┼───┼───┼──┼───┼────────┼───────────┼───┤
│ 2  │同上  │99年4 │同上│海洛因│李樹榮以持用之09│李樹榮0000-000-000    │起訴書│
│    │      │月30日│    │2 包、│00000000號行動電│陳俊清0000-000-000    │附表二│
│    │      │下午1 │    │數量不│話，於右揭通話時│(1)通話時間：99年4 月30│編號22│
│    │      │時許  │    │詳、80│間，撥打楊山崎使│  日12時32分許        │      │
│    │      │      │    │0元   │用之0000000000號│出處：偵查卷1第153 頁 │      │
│    │      │      │    │      │行動電話，惟當時│C：喂！               │      │
│    │      │      │    │      │楊山崎沒空外出交│B：大ㄟ！我榮仔！     │      │
│    │      │      │    │      │易，遂請李樹榮撥│C：你給他打過去那一支 │      │
│    │      │      │    │      │打陳俊清持用之09│    ，我在高雄。      │      │
│    │      │      │    │      │00000000號行動電│B：阿！               │      │
│    │      │      │    │      │話，經李樹榮與陳│A：給他打過去那一支。 │      │
│    │      │      │    │      │俊清約定交易海洛│B：等一下啦！我跟你講 │      │
│    │      │      │    │      │因之事宜後，由陳│    一下啦！          │      │
│    │      │      │    │      │俊清於左列時、地│C：恩！               │      │
│    │      │      │    │      │，交付左開數量、│B：我這邊湊一湊剛好八 │      │
│    │      │      │    │      │金額之海洛因與李│    百啦，看有沒有辦法│      │
│    │      │      │    │      │樹榮，並當場收受│    拿兩個啦。        │      │
│    │      │      │    │      │價金800 元而完成│C：怎樣？             │      │
│    │      │      │    │      │交易。          │B：我湊八百啦，看有沒 │      │
│    │      │      │    │      │                │    有辦法拿兩個啦。  │      │
│    │      │      │    │      │                │C：好啦，下次你不要在 │      │
│    │      │      │    │      │                │    這樣了啦，他在那邊│      │
│    │      │      │    │      │                │    嗎？              │      │
│    │      │      │    │      │                │B：你跟他講一下啦。   │      │
│    │      │      │    │      │                │C：他在哪邊嗎？       │      │
│    │      │      │    │      │                │B：沒有啦，你少年仔沒 │      │
│    │      │      │    │      │                │    有在這邊啦。      │      │
│    │      │      │    │      │                │C：阿救你去...。      │      │
│    │      │      │    │      │                │B：我還沒跟他講啦，我 │      │
│    │      │      │    │      │                │    先跟你說阿。      │      │
│    │      │      │    │      │                │C：你跟他講啦，跟他講 │      │
│    │      │      │    │      │                │    我說好啦。        │      │
│    │      │      │    │      │                │B：什麼，我說的能准嗎 │      │
│    │      │      │    │      │                │    ？                │      │
│    │      │      │    │      │                │C：會拉會啦，你跟他講 │      │
│    │      │      │    │      │                │    我說好啦。        │      │
│    │      │      │    │      │                │B：喔好好好！         │      │
│    │      │      │    │      │                │(2)通話時間：99年4 月30│      │
│    │      │      │    │      │                │  日12時34分許        │      │
│    │      │      │    │      │                │出處：偵查卷1 第153 、│      │
│    │      │      │    │      │                │154頁                 │      │
│    │      │      │    │      │                │C：喂！               │      │
│    │      │      │    │      │                │B：喂！大ㄟ嗎？       │      │
│    │      │      │    │      │                │C：嗯！               │      │
│    │      │      │    │      │                │B：ㄚ你少年仔電話幾號 │      │
│    │      │      │    │      │                │   去了…他後面幾號去 │      │
│    │      │      │    │      │                │   了。               │      │
│    │      │      │    │      │                │C：0983啦！           │      │
│    │      │      │    │      │                │B：等一下我抄一下，我 │      │
│    │      │      │    │      │                │抄起來好了，嗯0983！  │      │
│    │      │      │    │      │                │C：298441啦！         │      │
│    │      │      │    │      │                │B：298441喔好！       │      │
│    │      │      │    │      │                │C：吆！               │      │
├──┼───┼───┼──┼───┼────────┼───────────┼───┤
│ 3  │鄞裕政│99年2 │屏東│海洛因│鄞裕政以持用之09│鄞裕政0000-000-000    │起訴書│
│    │      │月25日│縣萬│1 包、│00000000號行動電│楊山崎、陳俊清0000-000│附表二│
│    │      │11時4 │丹鄉│數量不│話，於右揭通話時│-440                  │編號5 │
│    │      │分許後│某媽│詳、45│間，撥打楊山崎使│通話時間：99年2 月25日│      │
│    │      │某時  │祖廟│0元   │用之0000000000號│11時4 分許            │      │
│    │      │      │前方│      │行動電話，經楊山│出處：偵查卷1 第104   │      │
│    │      │      │    │      │崎與鄞裕政約定交│頁C：喂！             │      │
│    │      │      │    │      │易海洛因之事宜後│B：喂，哥仔嗎？       │      │
│    │      │      │    │      │，由楊山崎委請陳│C：恩！               │      │
│    │      │      │    │      │俊清於左列時、地│B：我拿450給你啦！    │      │
│    │      │      │    │      │，交付左開數量、│C：好啦，等一下。     │      │
│    │      │      │    │      │金額之海洛因與鄞│（主嫌與小弟清仔對話）│      │
│    │      │      │    │      │裕政，並當場收受│B：喂！               │      │
│    │      │      │    │      │價金450 元而完成│A：好啦好啦。         │      │
│    │      │      │    │      │交易。          │B：一趟嗎？           │      │
│    │      │      │    │      │                │A：吆啦，好啦！       │      │
│    │      │      │    │      │                │B：你等一下他要跟你講 │      │
│    │      │      │    │      │                │    。                │      │
├──┼───┼───┼──┼───┼────────┼───────────┼───┤
│ 4  │同上  │99年2 │同上│海洛因│鄞裕政以持用之09│鄞裕政0000-000-000    │起訴書│
│    │      │月27日│    │1 包、│00000000號行動電│楊山崎0000-000-000    │附表二│
│    │      │6 時3 │    │數量不│話，於右揭通話時│通話時間：99年2 月27日│編號6 │
│    │      │分許後│    │詳、50│間，撥打楊山崎使│6時3分許              │      │
│    │      │某時  │    │0 元  │用之0000000000號│出處：99偵字8536卷--偵│      │
│    │      │      │    │      │行動電話，經楊山│      1卷P104         │      │
│    │      │      │    │      │崎與鄞裕政約定交│C：喂！               │      │
│    │      │      │    │      │易海洛因之事宜後│B：喂，哥仔。         │      │
│    │      │      │    │      │，由楊山崎委請陳│C：黑。               │      │
│    │      │      │    │      │俊清於左列時、地│B：在哪裡？           │      │
│    │      │      │    │      │，交付左開數量、│C：一樣，廟那裡。     │      │
│    │      │      │    │      │金額之海洛因與鄞│B：廟哪裡？           │      │
│    │      │      │    │      │裕政，並當場收受│C：昨天那裡。         │      │
│    │      │      │    │      │價金500 元而完成│B：那麼遠，矮房子哪裡 │      │
│    │      │      │    │      │交易。          │    。                │      │
│    │      │      │    │      │                │C：矮房子沒人在哪裡。 │      │
│    │      │      │    │      │                │B：往廟那裡去。       │      │
│    │      │      │    │      │                │C：喔。               │      │
├──┼───┼───┼──┼───┼────────┼───────────┼───┤
│ 5  │同上  │99年2 │同上│海洛因│鄞裕政以持用之09│鄞裕政0000-000-000    │起訴書│
│    │      │月28日│    │2 包、│00000000號行動電│楊山崎0000-000-000    │附表二│
│    │      │10時26│    │數量不│話，於右揭通話時│通話時間：99年2 月28日│編號7 │
│    │      │分許後│    │詳、1,│間，撥打楊山崎使│10時26分許            │      │
│    │      │某時  │    │000元 │用之0000000000號│出處：偵查卷1 第104 頁│      │
│    │      │      │    │      │行動電話，經楊山│      背面            │      │
│    │      │      │    │      │崎與鄞裕政約定交│C：喂！               │      │
│    │      │      │    │      │易海洛因之事宜後│B：喂，哥仔嗎？       │      │
│    │      │      │    │      │，由楊山崎委請陳│C：恩！               │      │
│    │      │      │    │      │俊清於左列時、地│B：我... 我... 快一點 │      │
│    │      │      │    │      │，交付左開數量、│    啦！兩罐阿！      │      │
│    │      │      │    │      │金額之海洛因與鄞│C：阿！               │      │
│    │      │      │    │      │裕政，並當場收受│B：兩罐啦             │      │
│    │      │      │    │      │價金1,000 元而完│C：榕仔這邊阿         │      │
│    │      │      │    │      │成交易。        │B：我知道，我在廟這邊 │      │
│    │      │      │    │      │                │    ，我要拿給他，我一│      │
│    │      │      │    │      │                │    百元，我加油買煙阿│      │
│    │      │      │    │      │                │    。                │      │
│    │      │      │    │      │                │C：好啦！好啦！好啦！ │      │
│    │      │      │    │      │                │B：喔！               │      │
├──┼───┼───┼──┼───┼────────┼───────────┼───┤
│ 6  │同上  │99年2 │屏東│海洛因│鄞裕政以持用之09│鄞裕政0000-000-000    │起訴書│
│    │      │月28日│縣萬│1 包、│00000000號行動電│楊山崎0000-000-000    │附表二│
│    │      │下午5 │丹鄉│數量不│話，於右揭通話時│通話時間：99年2 月28日│編號8 │
│    │      │時42分│吉利│詳、50│間，撥打楊山崎使│下午5 時42分許        │      │
│    │      │許後某│路38│0 元  │用之0000000000號│出處：偵查卷1 第104 頁│      │
│    │      │時    │0 號│      │行動電話，經楊山│      背面            │      │
│    │      │      │處所│      │崎與鄞裕政約定交│B：喂！               │      │
│    │      │      │前  │      │易海洛因之事宜後│C：怎樣？             │      │
│    │      │      │    │      │，由楊山崎委請陳│B：喂！哥仔嗎？       │      │
│    │      │      │    │      │俊清於左列時、地│C：嗯！               │      │
│    │      │      │    │      │，交付左開數量、│B：在哪裡？           │      │
│    │      │      │    │      │金額之海洛因與鄞│C：幾粒啦！           │      │
│    │      │      │    │      │裕政，並當場收受│B：1粒。              │      │
│    │      │      │    │      │價金500 元而完成│C：矮厝仔不用進去，我 │      │
│    │      │      │    │      │交易。          │    丟在大路那邊。    │      │
│    │      │      │    │      │                │B：阿！               │      │
│    │      │      │    │      │                │C：矮厝仔那邊不要騎進 │      │
│    │      │      │    │      │                │    去。              │      │
│    │      │      │    │      │                │B：喔好！             │      │
├──┼───┼───┼──┼───┼────────┼───────────┼───┤
│ 7  │同上  │99年3 │同上│海洛因│鄞裕政以持用之09│鄞裕政0000-000-000    │起訴書│
│    │      │月1 日│    │2 包、│00000000號行動電│楊山崎0000-000-000    │附表二│
│    │      │6 時55│    │數量不│話，於右揭通話時│通話時間：99年3 月1 日│編號9 │
│    │      │分許後│    │詳、1,│間，撥打楊山崎使│6 時55分許            │      │
│    │      │某時  │    │000元 │用之0000000000號│出處：偵查卷1 第104 頁│      │
│    │      │      │    │      │行動電話，經楊山│背面至第105頁         │      │
│    │      │      │    │      │崎與鄞裕政約定交│C：喂！               │      │
│    │      │      │    │      │易海洛因之事宜後│B：喂！大ㄟ嗎         │      │
│    │      │      │    │      │，由楊山崎委請陳│C：恩！               │      │
│    │      │      │    │      │俊清於左列時、地│B：兩粒，阿你現在在哪 │      │
│    │      │      │    │      │，交付左開數量、│    裡阿！            │      │
│    │      │      │    │      │金額之海洛因與鄞│C：仔哪裡？           │      │
│    │      │      │    │      │裕政，並當場收受│B：阿！我喔！         │      │
│    │      │      │    │      │價金1,000 元而完│C：恩！               │      │
│    │      │      │    │      │成交易。        │B：... 昨天那邊，昨晚 │      │
│    │      │      │    │      │                │    那邊啦！矮厝仔那邊│      │
│    │      │      │    │      │                │    啦！              │      │
│    │      │      │    │      │                │C：好啦！             │      │
├──┼───┼───┼──┼───┼────────┼───────────┼───┤
│ 8  │同上  │99年3 │同上│海洛因│鄞裕政以持用之09│鄞裕政0000-000-000    │起訴書│
│    │      │月2 日│    │1 包、│00000000號行動電│陳俊清0000-000-000    │附表二│
│    │      │下午4 │    │數量不│話，於右揭通話時│通話時間：99年3 月2 日│編號10│
│    │      │時57分│    │詳、50│間，撥打楊山崎交│下午4 時57分許        │      │
│    │      │許後某│    │0元   │與陳俊清供販毒使│出處：偵查卷1第105頁  │      │
│    │      │時    │    │      │用之0000000000號│A：喂！               │      │
│    │      │      │    │      │行動電話，並與陳│B：喂！               │      │
│    │      │      │    │      │俊清約定交易海洛│A：嗯！               │      │
│    │      │      │    │      │因之事宜後，由陳│B：一樣嗎？           │      │
│    │      │      │    │      │俊清於左列時、地│A：誰？喂！           │      │
│    │      │      │    │      │，交付左開數量、│B：喂！               │      │
│    │      │      │    │      │金額之海洛因與鄞│A：前仔嗎？           │      │
│    │      │      │    │      │裕政，並當場收受│B：嗯！一樣那邊嗎？   │      │
│    │      │      │    │      │價金500 元而完成│A：恩阿！恩阿！       │      │
│    │      │      │    │      │交易。          │B：喔                 │      │
│    │      │      │    │      │                │（小弟清仔與鄞通聯）  │      │
├──┼───┼───┼──┼───┼────────┼───────────┼───┤
│ 9  │同上  │99年3 │同上│海洛因│鄞裕政以持用之09│鄞裕政0000-000-000    │起訴書│
│    │      │月6 日│    │1 包、│00000000號行動電│陳俊清0000-000-000    │附表二│
│    │      │12時40│    │數量不│話，於右揭通話時│通話時間：99年3 月6 日│編號12│
│    │      │分許後│    │詳、50│間，撥打楊山崎交│12時40分許            │      │
│    │      │某時  │    │0元   │與陳俊清供販毒使│出處：偵查卷1 第107 頁│      │
│    │      │      │    │      │用之0000000000號│背面                  │      │
│    │      │      │    │      │行動電話，並與陳│A：喂！               │      │
│    │      │      │    │      │俊清約定交易海洛│B：喂！               │      │
│    │      │      │    │      │因之事宜後，由陳│A：怎樣？             │      │
│    │      │      │    │      │俊清於左列時、地│B：再拿一個來。       │      │
│    │      │      │    │      │，交付左開數量、│A：怎麼不要做一次內。 │      │
│    │      │      │    │      │金額之海洛因與鄞│B：阿。               │      │
│    │      │      │    │      │裕政，並當場收受│A：好啦！             │      │
│    │      │      │    │      │價金500 元而完成│B：快點阿！           │      │
│    │      │      │    │      │交易。          │                      │      │
├──┼───┼───┼──┼───┼────────┼───────────┼───┤
│ 10 │同上  │99年3 │屏東│海洛因│鄞裕政以持用之09│鄞裕政0000-000-000    │起訴書│
│    │      │月14日│縣萬│1 包、│00000000號行動電│陳俊清0000-000-000    │附表二│
│    │      │11時50│丹鄉│數量不│話，於右揭通話時│通話時間：99年3 月14日│編號13│
│    │      │分許後│某媽│詳、40│間，撥打楊山崎交│11時50分許            │      │
│    │      │某時  │祖廟│0 元  │與陳俊清供販毒使│出處：偵查卷1 第108 頁│      │
│    │      │      │前  │      │用之0000000000號│      背面            │      │
│    │      │      │    │      │行動電話，並與陳│B：喂你在哪？         │      │
│    │      │      │    │      │俊清約定交易海洛│A：我在2號矮房這邊。  │      │
│    │      │      │    │      │因之事宜後，由陳│B：啥我不要進去了。   │      │
│    │      │      │    │      │俊清於左列時、地│A：你出來啊。         │      │
│    │      │      │    │      │，交付左開數量、│B：你騎出來啊。       │      │
│    │      │      │    │      │金額之海洛因與鄞│A：喔好啦。           │      │
│    │      │      │    │      │裕政，並當場收受│                      │      │
│    │      │      │    │      │價金400 元而完成│                      │      │
│    │      │      │    │      │交易。          │                      │      │
├──┼───┼───┼──┼───┼────────┼───────────┼───┤
│ 11 │同上  │99年3 │屏東│海洛因│鄞裕政以持用之09│鄞裕政0000-000-000    │起訴書│
│    │      │月19日│縣萬│1 包、│00000000號行動電│陳俊清0000-000-000    │附表二│
│    │      │下午1 │丹鄉│數量不│話，於右揭通話時│通話時間：99年3 月19日│編號14│
│    │      │時59分│吉利│詳、50│間，撥打楊山崎交│下午1 時59分許        │      │
│    │      │許後某│路38│0元   │與陳俊清供販毒使│出處：偵查卷1第109頁  │      │
│    │      │時    │0 號│      │用之0000000000號│B：喂！               │      │
│    │      │      │處所│      │行動電話，並與陳│A：喂！               │      │
│    │      │      │前  │      │俊清約定交易海洛│B：你在哪裡？         │      │
│    │      │      │    │      │因之事宜後，由陳│A：一樣。             │      │
│    │      │      │    │      │俊清於左列時、地│B：好。               │      │
│    │      │      │    │      │，交付左開數量、│                      │      │
│    │      │      │    │      │金額之海洛因與鄞│                      │      │
│    │      │      │    │      │裕政，並當場收受│                      │      │
│    │      │      │    │      │價金500 元而完成│                      │      │
│    │      │      │    │      │交易。          │                      │      │
├──┼───┼───┼──┼───┼────────┼───────────┼───┤
│ 12 │同上  │99年3 │同上│海洛因│鄞裕政以持用之09│鄞裕政0000-000-000    │起訴書│
│    │      │月25日│    │1 包、│00000000號行動電│陳俊清0000-000-000    │附表二│
│    │      │6 時55│    │數量不│話，於右揭通話時│通話時間：99年3 月25日│編號15│
│    │      │分許後│    │詳、40│間，撥打楊山崎交│6 時55分許            │      │
│    │      │某時  │    │0 元  │與陳俊清供販毒使│出處：偵查卷1 第109 頁│      │
│    │      │      │    │      │用之0000000000號│背面                  │      │
│    │      │      │    │      │行動電話，並與陳│B：喂，你還沒到唷？   │      │
│    │      │      │    │      │俊清約定交易海洛│A：快到了，你騎要回去 │      │
│    │      │      │    │      │因之事宜後，由陳│    的路就會遇到我了。│      │
│    │      │      │    │      │俊清於左列時、地│B：.. 我都從後面勒鴨  │      │
│    │      │      │    │      │，交付左開數量、│    涼亭那邊。        │      │
│    │      │      │    │      │金額之海洛因與鄞│A：恩啦！             │      │
│    │      │      │    │      │裕政，並當場收受│B：喔。               │      │
│    │      │      │    │      │價金400 元而完成│                      │      │
│    │      │      │    │      │交易。          │                      │      │
├──┼───┼───┼──┼───┼────────┼───────────┼───┤
│ 13 │同上  │99年3 │屏東│同上  │鄞裕政以持用之09│鄞裕政0000-000-000    │起訴書│
│    │      │月31日│縣萬│      │00000000號行動電│陳俊清0000-000-000    │附表二│
│    │      │下午2 │丹鄉│      │話，於右揭通話時│通話時間：99年3 月31日│編號16│
│    │      │時12分│某媽│      │間，撥打楊山崎交│下午2 時12分許        │      │
│    │      │許後某│祖廟│      │與陳俊清供販毒使│出處：偵查卷1第110頁  │      │
│    │      │時    │前  │      │用之0000000000號│A：喂！               │      │
│    │      │      │    │      │行動電話，並與陳│B：你在哪裡？         │      │
│    │      │      │    │      │俊清約定交易海洛│A：媽祖廟阿！         │      │
│    │      │      │    │      │因之事宜後，由陳│B：你怎跑到那裡？     │      │
│    │      │      │    │      │俊清於左列時、地│A：現在太陽在那邊。   │      │
│    │      │      │    │      │，交付左開數量、│B：這樣，我到了，我在 │      │
│    │      │      │    │      │金額之海洛因與鄞│    廟這裡，矮房子這裡│      │
│    │      │      │    │      │裕政，並當場收受│    。                │      │
│    │      │      │    │      │價金400 元而完成│A：你在矮房子那裡。   │      │
│    │      │      │    │      │交易。          │                      │      │
├──┼───┼───┼──┼───┼────────┼───────────┼───┤
│ 14 │同上  │99年4 │屏東│海洛因│鄞裕政以持用之09│鄞裕政0000-000-000    │起訴書│
│    │      │月7 日│縣萬│1 包、│00000000號行動電│楊山崎0000-000-000    │附表二│
│    │      │下午2 │丹鄉│數量不│話，於右揭通話時│通話時間：99年4 月7 日│編號11│
│    │      │時59分│吉利│詳、50│間，撥打楊山崎使│下午2 時59分許        │      │
│    │      │許後某│路38│0元   │用之0000000000號│出處：偵查卷1第106頁  │      │
│    │      │時    │0 號│      │行動電話，經楊山│B：喂哥阿ㄋ我拉。     │      │
│    │      │      │處所│      │崎與鄞裕政約定交│C：恩…。             │      │
│    │      │      │前  │      │易海洛因之事宜後│B：我手機叼在這邊拿一 │      │
│    │      │      │    │      │，由楊山崎委請陳│    塊在拿錢給你。    │      │
│    │      │      │    │      │俊清於左列時、地│C：你爽就好。         │      │
│    │      │      │    │      │，交付左開數量、│B：他叫我打電話跟你說 │      │
│    │      │      │    │      │金額之海洛因與鄞│    一下喂！ㄟ。      │      │
│    │      │      │    │      │裕政，並由鄞裕政│C：好啦。             │      │
│    │      │      │    │      │先以手機1 支抵押│                      │      │
│    │      │      │    │      │之方式以利拿取海│                      │      │
│    │      │      │    │      │洛因，其後再於不│                      │      │
│    │      │      │    │      │詳日期給付約定之│                      │      │
│    │      │      │    │      │價金500 元而取回│                      │      │
│    │      │      │    │      │前開手機。      │                      │      │
├──┼───┼───┼──┼───┼────────┼───────────┼───┤
│ 15 │同上  │99年4 │同上│同上  │鄞裕政以持用之09│鄞裕政0000-000-000    │起訴書│
│    │      │月8 日│    │      │00000000號行動電│陳俊清0000-000-000    │附表二│
│    │      │下午1 │    │      │話，於右揭通話時│通話時間：99年4 月8 日│編號17│
│    │      │時52分│    │      │間，撥打楊山崎交│下午1 時52分許        │      │
│    │      │許後某│    │      │與陳俊清供販毒使│出處：偵查卷1第111頁  │      │
│    │      │時    │    │      │用之0000000000號│B：喂你在那。         │      │
│    │      │      │    │      │行動電話，並與陳│A：一樣啦。           │      │
│    │      │      │    │      │俊清約定交易海洛│B：你有辦法過來嗎？   │      │
│    │      │      │    │      │因之事宜後，由陳│A：沒勒。             │      │
│    │      │      │    │      │俊清於左列時、地│B：龍ㄚ哈ㄋ。         │      │
│    │      │      │    │      │，交付左開數量、│A：我在忙拉。         │      │
│    │      │      │    │      │金額之海洛因與鄞│B：你在哪裡ㄚ？       │      │
│    │      │      │    │      │裕政，並當場收受│A：涼亭ㄟ啦。         │      │
│    │      │      │    │      │價金500 元而完成│B：口ㄚ瞎。           │      │
│    │      │      │    │      │交易。          │                      │      │
├──┼───┼───┼──┼───┼────────┼───────────┼───┤
│ 16 │同上  │99年4 │同上│同上  │鄞裕政以持用之09│鄞裕政0000-000-000    │起訴書│
│    │      │月9日 │    │      │00000000號行動電│陳俊清0000-000-000    │附表二│
│    │      │下午6 │    │      │話，於右揭通話時│通話時間：99年4 月9 日│編號18│
│    │      │時5 分│    │      │間，撥打楊山崎交│下午6 時5 分許        │      │
│    │      │許後某│    │      │與陳俊清供販毒使│出處：偵查卷1第111頁  │      │
│    │      │時    │    │      │用之0000000000號│B：你在哪裡呢？       │      │
│    │      │      │    │      │行動電話，並與陳│A：一樣。             │      │
│    │      │      │    │      │俊清約定交易海洛│                      │      │
│    │      │      │    │      │因之事宜後，由陳│                      │      │
│    │      │      │    │      │俊清於左列時、地│                      │      │
│    │      │      │    │      │，交付左開數量、│                      │      │
│    │      │      │    │      │金額之海洛因與鄞│                      │      │
│    │      │      │    │      │裕政，並當場收受│                      │      │
│    │      │      │    │      │價金500 元而完成│                      │      │
│    │      │      │    │      │交易。          │                      │      │
├──┼───┼───┼──┼───┼────────┼───────────┼───┤
│ 17 │同上  │99年4 │同上│海洛因│鄞裕政以持用之09│鄞裕政0000-000-000    │起訴書│
│    │      │月10日│    │2 包、│00000000號行動電│陳俊清0000-000-000    │附表二│
│    │      │晚間9 │    │數量不│話，於右揭通話時│通話時間：99年4 月10日│編號19│
│    │      │時56分│    │詳、1,│間，撥打楊山崎交│晚間9 時56分許        │      │
│    │      │許後某│    │000元 │與陳俊清供販毒使│出處：偵查卷1第111頁  │      │
│    │      │時    │    │      │用之0000000000號│B：喂你到了嗎？       │      │
│    │      │      │    │      │行動電話，並與陳│A：你到了ㄋ？         │      │
│    │      │      │    │      │俊清約定交易海洛│B：恩                 │      │
│    │      │      │    │      │因之事宜後，由陳│A：幾塊？             │      │
│    │      │      │    │      │俊清於左列時、地│B：2塊...             │      │
│    │      │      │    │      │，交付左開數量、│A：幾塊啦             │      │
│    │      │      │    │      │金額之海洛因與鄞│B：2塊恩還都久。      │      │
│    │      │      │    │      │裕政，並當場收受│A：很快啦。           │      │
│    │      │      │    │      │價金1,000 元而完│                      │      │
│    │      │      │    │      │成交易。        │                      │      │
├──┼───┼───┼──┼───┼────────┼───────────┼───┤
│ 18 │同上  │99年4 │同上│同上  │鄞裕政以持用之09│鄞裕政0000-000-000    │起訴書│
│    │      │月24日│    │      │00000000號行動電│陳俊清0000-000-000    │附表二│
│    │      │下午4 │    │      │話，於右揭通話時│通話時間：99年4 月24日│編號20│
│    │      │時24分│    │      │間，撥打楊山崎交│9時32分許             │      │
│    │      │許    │    │      │與陳俊清供販毒使│出處：偵查卷1 第111 頁│      │
│    │      │      │    │      │用之0000000000號│      背面            │      │
│    │      │      │    │      │行動電話，並與陳│B：我要到了喔。       │      │
│    │      │      │    │      │俊清約定交易海洛│A：好啦。             │      │
│    │      │      │    │      │因之事宜後，由陳│B：我要2個。          │      │
│    │      │      │    │      │俊清於左列時、地│A：你怎麼不早講。     │      │
│    │      │      │    │      │，交付左開數量、│                      │      │
│    │      │      │    │      │金額之海洛因與鄞│                      │      │
│    │      │      │    │      │裕政，並當場收受│                      │      │
│    │      │      │    │      │價金1,000 元而完│                      │      │
│    │      │      │    │      │成交易。        │                      │      │
├──┼───┼───┼──┼───┼────────┼───────────┼───┤
│ 19 │李來福│99年3 │屏東│海洛因│李來福以持用之09│李來福0000-000-000    │起訴書│
│    │      │月25日│縣萬│1 包、│00000000號行動電│陳俊清0000-000-000    │附表二│
│    │      │晚間7 │丹鄉│數量不│話，於右揭通話時│通話時間：99年3 月25日│編號36│
│    │      │時30分│玉泉│詳、45│間，撥打楊山崎前│晚間7 時2 分許        │      │
│    │      │許    │村玉│0 元  │所交付陳俊清供販│出處：偵查卷1第342頁  │      │
│    │      │      │林禪│      │毒使用之00000000│B：喂。               │      │
│    │      │      │寺  │      │41號行動電話，聯│A：…恩寺。           │      │
│    │      │      │    │      │絡購買第一級毒品│B：…恩寺，好啦…5 分 │      │
│    │      │      │    │      │海洛因事宜後，陳│    鐘到。            │      │
│    │      │      │    │      │俊清即於左列時、│A：好。               │      │
│    │      │      │    │      │地，交付左開數量│                      │      │
│    │      │      │    │      │、金額之海洛因與│                      │      │
│    │      │      │    │      │李來福，並當場收│                      │      │
│    │      │      │    │      │受價金450 元而完│                      │      │
│    │      │      │    │      │成交易。        │                      │      │
│    │      │      │    │      │                │                      │      │
├──┼───┼───┼──┼───┼────────┼───────────┼───┤
│ 20 │同上  │99年4 │屏東│海洛因│李來福以持用之09│李來福0000-000-000    │起訴書│
│    │      │月12日│縣萬│1 包、│00000000號行動電│陳俊清0000-000-000    │附表二│
│    │      │下午1 │丹鄉│數量不│話，於右揭通話時│通話時間：99年4 月12日│編號35│
│    │      │時許  │某大│詳、50│間，撥打楊山崎前│7 時5分許             │      │
│    │      │      │排水│0 元  │所交付陳俊清供販│出處：偵查卷1第343頁  │      │
│    │      │      │溝旁│      │毒使用之00000000│B：一樣那邊嗎？       │      │
│    │      │      │    │      │41號行動電話，聯│A：恩阿。             │      │
│    │      │      │    │      │絡購買第一級毒品│                      │      │
│    │      │      │    │      │海洛因事宜後，陳│                      │      │
│    │      │      │    │      │俊清即於左列時、│                      │      │
│    │      │      │    │      │地，交付左開數量│                      │      │
│    │      │      │    │      │、金額之海洛因與│                      │      │
│    │      │      │    │      │李來福，並當場收│                      │      │
│    │      │      │    │      │受價金500 元而完│                      │      │
│    │      │      │    │      │成交易。        │                      │      │
├──┼───┼───┼──┼───┼────────┼───────────┼───┤
│ 21 │同上  │99年4 │屏東│海洛因│李來福以持用之09│李來福0000-000-000    │起訴書│
│    │      │月28日│縣萬│1 包、│00000000號行動電│陳俊清0000-000-000    │附表二│
│    │      │8時許 │丹鄉│數量不│話，於右揭通話時│通話時間：99年4 月28日│編號34│
│    │      │      │某納│詳、45│間，撥打楊山崎前│7 時34分許            │      │
│    │      │      │骨塔│0 元  │所交付陳俊清供販│出處：偵查卷1第344頁  │      │
│    │      │      │前  │      │毒使用之00000000│A：喂！               │      │
│    │      │      │    │      │41號行動電話，聯│B：在哪裡？           │      │
│    │      │      │    │      │絡購買第一級毒品│A：在那個納骨塔。     │      │
│    │      │      │    │      │海洛因事宜後，陳│B：納骨塔在哪裡丫！   │      │
│    │      │      │    │      │俊清即於左列時、│A：萬丹。             │      │
│    │      │      │    │      │地，交付左開數量│B：我不知道內！萬丹納 │      │
│    │      │      │    │      │、金額之海洛因與│    骨塔我不知道在哪裡│      │
│    │      │      │    │      │李來福，並當場收│    內！              │      │
│    │      │      │    │      │受價金450 元而完│A：埔仔，要不然你往埔 │      │
│    │      │      │    │      │成交易。        │    仔這邊來。        │      │
│    │      │      │    │      │                │B：喔！埔仔嗎？喔喔喔 │      │
│    │      │      │    │      │                │    ！                │      │
├──┼───┼───┼──┼───┼────────┼───────────┼───┤
│ 22 │蔡坤佑│99年4 │屏東│海洛因│蔡坤佑以持用之09│蔡坤佑0000-000-000    │起訴書│
│    │      │月29日│縣萬│1 包、│00000000號行動電│陳俊清0000-000-000    │附表二│
│    │      │7 時51│丹鄉│數量不│話，於右揭通話時│通話時間：99年4 月29日│編號26│
│    │      │分許後│88快│詳、50│間，撥打楊山崎前│7 時50、51分許        │      │
│    │      │某時  │速道│0 元  │所交付陳俊清供販│出處：偵查卷1第184頁  │      │
│    │      │      │路下│      │毒使用之00000000│A：喂。               │      │
│    │      │      │某墓│      │41號行動電話，聯│B：我佑仔啦。         │      │
│    │      │      │園前│      │絡購買第一級毒品│A：恩！               │      │
│    │      │      │    │      │海洛因事宜後，陳│B：喂！               │      │
│    │      │      │    │      │俊清即於左列時、│A：恩恩！             │      │
│    │      │      │    │      │地，交付左開數量│B：阿要去哪裡？       │      │
│    │      │      │    │      │、金額之海洛因與│A：那個納骨塔。       │      │
│    │      │      │    │      │蔡坤佑，並當場收│B：納骨塔？           │      │
│    │      │      │    │      │受價金500 元而完│A：納骨塔這邊         │      │
│    │      │      │    │      │成交易。        │B：阿！               │      │
│    │      │      │    │      │                │A：恩阿！             │      │
│    │      │      │    │      │                │B：這樣我今天有手機了 │      │
│    │      │      │    │      │                │    啦！我到我在打給你│      │
│    │      │      │    │      │                │    ，我知道了，我知道│      │
│    │      │      │    │      │                │    了。              │      │
│    │      │      │    │      │                │A：好阿。             │      │
├──┼───┼───┼──┼───┼────────┼───────────┼───┤
│ 23 │同上  │99年4 │同上│同上  │蔡坤佑以持用之09│蔡坤佑0000-000-000    │起訴書│
│    │      │月30日│（起│      │00000000號行動電│陳俊清0000-000-000    │附表二│
│    │      │6 時26│訴書│      │話，於右揭通話時│通話時間：99年4 月30日│編號25│
│    │      │分許後│誤載│      │間，撥打楊山崎前│6時25、26分許         │      │
│    │      │某時  │為屏│      │所交付陳俊清供販│出處：偵查卷1第185頁  │      │
│    │      │      │東縣│      │毒使用之00000000│A：喂。               │      │
│    │      │      │大明│      │41號行動電話，聯│B：我佑仔啦，要去哪裡 │      │
│    │      │      │國小│      │絡購買第一級毒品│    ？                │      │
│    │      │      │前，│      │海洛因事宜後，陳│A：喔，一樣啦。       │      │
│    │      │      │應予│      │俊清即於左列時、│B：一樣昨天那邊嗎？   │      │
│    │      │      │更正│      │地，交付左開數量│A：昨天我帶你這邊有沒 │      │
│    │      │      │）  │      │、金額之海洛因與│    有？              │      │
│    │      │      │    │      │蔡坤佑，並當場收│B：恩..我..馬上過去啦 │      │
│    │      │      │    │      │受價金500 元而完│    ！                │      │
│    │      │      │    │      │成交易。        │A：好阿好阿。         │      │
│    │      │      │    │      │                │B：好。               │      │
├──┼───┼───┼──┼───┼────────┼───────────┼───┤
│ 24 │同上  │99年5 │同上│同上  │蔡坤佑以持用之09│蔡坤佑0000-000-000    │起訴書│
│    │      │月4 日│    │      │00000000號行動電│陳俊清0000-000-000    │附表二│
│    │      │7 時12│    │      │話，於右揭通話時│通話時間：99年5 月4 日│編號24│
│    │      │分許後│    │      │間，撥打楊山崎前│7 時12分許            │      │
│    │      │某時  │    │      │所交付陳俊清供販│出處：偵查卷1第187頁  │      │
│    │      │      │    │      │毒使用之00000000│A：喂！               │      │
│    │      │      │    │      │41號行動電話，聯│B：喂！我佑仔啦！     │      │
│    │      │      │    │      │絡購買第一級毒品│A：嗯！               │      │
│    │      │      │    │      │海洛因事宜後，陳│B：丫要去哪裡？       │      │
│    │      │      │    │      │俊清即於左列時、│A：那個國小仔。       │      │
│    │      │      │    │      │地，交付左開數量│B：喂！               │      │
│    │      │      │    │      │、金額之海洛因與│A：喂！               │      │
│    │      │      │    │      │蔡坤佑，並當場收│B：要去哪裡啦！我佑仔 │      │
│    │      │      │    │      │受價金500 元而完│    啦！              │      │
│    │      │      │    │      │成交易。        │A：國小啦！           │      │
│    │      │      │    │      │                │B：喔！到再打給你啦！ │      │
│    │      │      │    │      │                │A：好啦！             │      │
├──┼───┼───┼──┼───┼────────┼───────────┼───┤
│ 25 │同上  │99年5 │同上│同上  │蔡坤佑以持用之09│蔡坤佑0000-000-000    │起訴書│
│    │      │月5 日│    │      │00000000號行動電│陳俊清0000-000-000    │附表二│
│    │      │8 時8 │    │      │話，於右揭通話時│(1)通話時間：99年5 月5 │編號23│
│    │      │分許後│    │      │間，撥打楊山崎前│  日7 時55分許        │      │
│    │      │某時  │    │      │所交付陳俊清供販│出處：偵查卷1第187頁  │      │
│    │      │      │    │      │毒使用之00000000│B：喂。               │      │
│    │      │      │    │      │41號行動電話，聯│A：恩。               │      │
│    │      │      │    │      │絡購買第一級毒品│B：我佑仔啦！         │      │
│    │      │      │    │      │海洛因事宜後，陳│A：墳墓仔！           │      │
│    │      │      │    │      │俊清即於左列時、│B：要去哪裡阿！       │      │
│    │      │      │    │      │地，交付左開數量│A：墳墓仔啦！         │      │
│    │      │      │    │      │、金額之海洛因與│B：阿！               │      │
│    │      │      │    │      │蔡坤佑，並當場收│A：墳墓仔啦！         │      │
│    │      │      │    │      │受價金500 元而完│B：我聽不到。         │      │
│    │      │      │    │      │成交易。        │A：墳墓仔啦。         │      │
│    │      │      │    │      │                │B：我到了在打給你。   │      │
│    │      │      │    │      │                │(2)通話時間：99年5 月5 │      │
│    │      │      │    │      │                │  日8 時8 分許        │      │
│    │      │      │    │      │                │出處：偵查卷1 第187 、│      │
│    │      │      │    │      │                │188 頁                │      │
│    │      │      │    │      │                │A：喂。               │      │
│    │      │      │    │      │                │B：我到了阿。         │      │
│    │      │      │    │      │                │A：喔好，我出去了。   │      │
│    │      │      │    │      │                │B：兩個阿。           │      │
│    │      │      │    │      │                │A：好啊好啊好阿！     │      │
│    │      │      │    │      │                │B：快點出來阿！       │      │
│    │      │      │    │      │                │A：好。               │      │
├──┼───┼───┼──┼───┼────────┼───────────┼───┤
│ 26 │黃秋良│99年4 │屏東│海洛因│黃秋良以持用之09│黃秋良0000-000-000    │起訴書│
│    │      │月30日│縣萬│2 包、│00000000號行動電│陳俊清0000-000-000    │附表二│
│    │      │下午1 │丹鄉│數量不│話，於右揭通話時│通話時間：99年4 月30日│編號4 │
│    │      │時40分│某處│詳、1,│間，撥打楊山崎前│下午1 時34分許        │      │
│    │      │許    │    │000元 │所交付陳俊清供販│出處：偵查卷1 第50頁  │      │
│    │      │      │    │      │毒使用之00000000│A：喂！               │      │
│    │      │      │    │      │41號行動電話，聯│B：在哪裡丫？         │      │
│    │      │      │    │      │絡購買第一級毒品│A：潮州這邊。         │      │
│    │      │      │    │      │海洛因事宜後，陳│B：阿。               │      │
│    │      │      │    │      │俊清即於左列時、│A：潮川這邊。         │      │
│    │      │      │    │      │地，交付左開數量│B：那個朋友那邊嗎。   │      │
│    │      │      │    │      │、金額之海洛因與│A：嗯！               │      │
│    │      │      │    │      │黃秋良，並當場收│B：喔！ㄚ你現在騎過來 │      │
│    │      │      │    │      │受價金1,000 元而│   ，兩個。           │      │
│    │      │      │    │      │完成交易。      │                      │      │
├──┼───┼───┼──┼───┼────────┼───────────┼───┤
│ 27 │同上  │99年7 │屏東│海洛因│黃秋良以持用之09│黃秋良0000-000-000    │起訴書│
│    │      │月13日│縣萬│2 包、│00000000號行動電│陳俊清0000-000-000    │附表二│
│    │      │下午4 │丹鄉│數量不│話，於右揭通話時│通話時間：99年7 月13日│編號3 │
│    │      │時50分│某墓│詳、1,│間，撥打陳俊清使│下午4 時41分許        │      │
│    │      │許    │園旁│000元 │用之0000000000號│出處：偵查卷1 第54頁  │      │
│    │      │      │    │      │行動電話，聯絡購│A：喂！               │      │
│    │      │      │    │      │買第一級毒品海洛│B：在哪裡？           │      │
│    │      │      │    │      │因事宜後，陳俊清│A：在埔仔內！         │      │
│    │      │      │    │      │即於左列時、地，│B：埔仔那邊唷。我差不 │      │
│    │      │      │    │      │交付左開數量、金│    多5分就出來。     │      │
│    │      │      │    │      │額之海洛因與黃秋│A：喂！               │      │
│    │      │      │    │      │良，並當場收受價│B：在5分鐘出來雞寮那  │      │
│    │      │      │    │      │金1,000 元而完成│    。                │      │
│    │      │      │    │      │交易。          │A：你要幾個阿？       │      │
│    │      │      │    │      │                │B：兩個。             │      │
│    │      │      │    │      │                │A：喔！               │      │
│    │      │      │    │      │                │B：在5分鐘出來阿！    │      │
│    │      │      │    │      │                │A：好啦！             │      │
├──┼───┼───┼──┼───┼────────┼───────────┼───┤
│ 28 │同上  │99年7 │同上│海洛因│黃秋良以持用之09│黃秋良0000-000-000    │起訴書│
│    │      │月15日│    │1 包、│00000000號行動電│陳俊清0000-000-000    │附表二│
│    │      │12時許│    │數量不│話，於右揭通話時│通話時間：99年7 月15日│編號2 │
│    │      │      │    │詳、50│間，撥打陳俊清使│11時51分許            │      │
│    │      │      │    │0元   │用之0000000000號│出處：偵查卷1 第54頁  │      │
│    │      │      │    │      │行動電話，聯絡購│A：恩！喂！           │      │
│    │      │      │    │      │買第一級毒品海洛│B：在哪裡阿！         │      │
│    │      │      │    │      │因事宜後，陳俊清│A：埔仔。             │      │
│    │      │      │    │      │即於左列時、地，│B：埔仔哪邊喔？       │      │
│    │      │      │    │      │交付左開數量、金│A：恩。               │      │
│    │      │      │    │      │額之海洛因與黃秋│B：好阿好阿           │      │
│    │      │      │    │      │良，並當場收受價│（以下對話為B 與旁人對│      │
│    │      │      │    │      │金500 元而完成交│話）                  │      │
│    │      │      │    │      │易。            │B ：墳墓那邊你知道嗎？│      │
│    │      │      │    │      │                │    墳墓那邊          │      │
│    │      │      │    │      │                │C：阿娘喂！           │      │
│    │      │      │    │      │                │B：恩！你現在過去。   │      │
├──┼───┼───┼──┼───┼────────┼───────────┼───┤
│ 29 │同上  │99年7 │屏東│海洛因│黃秋良以持用之09│黃秋良0000-000-000    │起訴書│
│    │      │月27日│縣萬│2 包、│00000000號行動電│陳俊清0000-000-000    │附表二│
│    │      │8 時30│丹鄉│數量不│話，於右揭通話時│通話時間：99年7 月27日│編號1 │
│    │      │分許  │吉利│詳、1,│間，撥打陳俊清使│8 時19分許            │      │
│    │      │      │路38│000元 │用之0000000000號│出處：偵查卷1 第54頁背│      │
│    │      │      │0 號│      │行動電話，聯絡購│      面              │      │
│    │      │      │處所│      │買第一級毒品海洛│A：喂！               │      │
│    │      │      │前  │      │因事宜後，陳俊清│B：你在矮房那嗎？     │      │
│    │      │      │    │      │即於左列時、地，│A：黑                 │      │
│    │      │      │    │      │交付左開數量、金│B ：我賣問仔，我馬上就│      │
│    │      │      │    │      │額之海洛因與黃秋│    過去了。          │      │
│    │      │      │    │      │良，並當場收受價│A：你要幾個？         │      │
│    │      │      │    │      │金1,000 元而完成│B：2個。              │      │
│    │      │      │    │      │交易。          │A：好。               │      │
├──┼───┼───┼──┼───┼────────┼───────────┼───┤
│ 30 │黃文賢│99年7 │屏東│海洛因│黃文賢以持用之09│黃文賢0000-000-000    │起訴書│
│    │      │月12日│縣萬│、數量│00000000號行動電│陳俊清0000-000-000    │附表二│
│    │      │12時25│丹鄉│不詳、│話（起訴書誤載為│(1)通話時間：99年7 月12│編號27│
│    │      │分許  │88快│500 元│0000000000號，應│  日12時4 至5 分許    │      │
│    │      │      │速道│      │予更正，以下編號│出處：偵查卷1 第225 頁│      │
│    │      │      │路下│      │31至34同），於右│B：喂，在哪？         │      │
│    │      │      │某處│      │揭通話時間，撥打│A：天鵝湖這。         │      │
│    │      │      │墳墓│      │陳俊清使用之0917│B：天鵝湖那嗎，好。   │      │
│    │      │      │    │      │114750號行動電話│A：喂…。             │      │
│    │      │      │    │      │（起訴書誤載為  │(2)通話時間：99年7 月12│      │
│    │      │      │    │      │0000000000號，應│  日12時19分許        │      │
│    │      │      │    │      │予更正，以下編號│出處：偵查卷1 第225 頁│      │
│    │      │      │    │      │31至34同），聯絡│B：喂，我到了。       │      │
│    │      │      │    │      │購買第一級毒品海│A ：好，我馬上到。    │      │
│    │      │      │    │      │洛因事宜後，陳俊│                      │      │
│    │      │      │    │      │清即於左列時、地│                      │      │
│    │      │      │    │      │，交付左開數量、│                      │      │
│    │      │      │    │      │金額之海洛因與黃│                      │      │
│    │      │      │    │      │文賢，並當場收受│                      │      │
│    │      │      │    │      │價金500 元而完成│                      │      │
│    │      │      │    │      │交易。          │                      │      │
├──┼───┼───┼──┼───┼────────┼───────────┼───┤
│ 31 │同上  │99年7 │同上│同上  │黃文賢以持用之09│黃文賢0000-000-000    │起訴書│
│    │      │月14日│    │      │00000000號行動電│陳俊清0000-000-000    │附表二│
│    │      │8時許 │    │      │話，於右揭通話時│通話時間：99年7 月14日│編號28│
│    │      │      │    │      │間，撥打陳俊清使│7 時55分許            │      │
│    │      │      │    │      │用之0000000000號│出處：偵查卷1 第225 頁│      │
│    │      │      │    │      │行動電話，聯絡購│背面                  │      │
│    │      │      │    │      │買第一級毒品海洛│B：喂！               │      │
│    │      │      │    │      │因事宜後，陳俊清│A：喂！               │      │
│    │      │      │    │      │即於左列時、地，│B：你到了沒，我還在上 │      │
│    │      │      │    │      │交付左開數量、金│    班內！            │      │
│    │      │      │    │      │額之海洛因與黃文│A：嗯阿！我要到了阿！ │      │
│    │      │      │    │      │賢，並當場收受價│B：喔好好好！         │      │
│    │      │      │    │      │金500 元而完成交│                      │      │
│    │      │      │    │      │易。            │                      │      │
├──┼───┼───┼──┼───┼────────┼───────────┼───┤
│ 32 │同上  │99年7 │同上│同上  │黃文賢以持用之09│黃文賢0000-000-000    │起訴書│
│    │      │月15日│    │      │00000000號行動電│陳俊清0000-000-000    │附表二│
│    │      │7 時40│    │      │話，於右揭通話時│通話時間：99年7 月15日│編號29│
│    │      │分許  │    │      │間，撥打陳俊清使│7 時27、28分許        │      │
│    │      │      │    │      │用之0000000000號│出處：偵查卷1第225頁  │      │
│    │      │      │    │      │行動電話，聯絡購│B：喂。               │      │
│    │      │      │    │      │買第一級毒品海洛│A：怎樣？             │      │
│    │      │      │    │      │因事宜後，陳俊清│B：我賢仔。           │      │
│    │      │      │    │      │即於左列時、地，│A：恩。               │      │
│    │      │      │    │      │交付左開數量、金│B：阿哪裡。           │      │
│    │      │      │    │      │額之海洛因與黃文│A：埔仔。             │      │
│    │      │      │    │      │賢，並當場收受價│B：阿。               │      │
│    │      │      │    │      │金500 元而完成交│A：埔仔。             │      │
│    │      │      │    │      │易。            │B：好阿！好阿！       │      │
├──┼───┼───┼──┼───┼────────┼───────────┼───┤
│ 33 │同上  │99年7 │同上│同上  │黃文賢以持用之09│黃文賢0000-000-000    │起訴書│
│    │      │月20日│    │      │00000000號行動電│陳俊清0000-000-000    │附表二│
│    │      │11時30│    │      │話，於右揭通話時│(1)通話時間：99年7 月20│編號30│
│    │      │分許  │    │      │間，撥打陳俊清使│  日11時16分許        │      │
│    │      │      │    │      │用之0000000000號│出處：偵查卷1 第225 頁│      │
│    │      │      │    │      │行動電話，聯絡購│背面                  │      │
│    │      │      │    │      │買第一級毒品海洛│B：喂。               │      │
│    │      │      │    │      │因事宜後，陳俊清│A：誰！               │      │
│    │      │      │    │      │即於左列時、地，│B：我賢仔。           │      │
│    │      │      │    │      │交付左開數量、金│A：賢仔喔。           │      │
│    │      │      │    │      │額之海洛因與黃文│B：恩。               │      │
│    │      │      │    │      │賢，並當場收受價│A：埔仔啦！           │      │
│    │      │      │    │      │金500 元而完成交│B：喔好。             │      │
│    │      │      │    │      │易。            │(2)通話時間：99年7 月20│      │
│    │      │      │    │      │                │  日11時27分許        │      │
│    │      │      │    │      │                │出處：偵查卷1 第226 頁│      │
│    │      │      │    │      │                │B：喂喂喂。           │      │
│    │      │      │    │      │                │A：喂！               │      │
│    │      │      │    │      │                │B：喂！我賢仔！       │      │
│    │      │      │    │      │                │A：你到了喔！。       │      │
│    │      │      │    │      │                │B：吆。               │      │
│    │      │      │    │      │                │A：喔好！我也要到了。 │      │
├──┼───┼───┼──┼───┼────────┼───────────┼───┤
│ 34 │同上  │99年7 │同上│同上  │黃文賢以持用之09│黃文賢0000-000-000    │起訴書│
│    │      │月22日│    │      │00000000號行動電│陳俊清0000-000-000    │附表二│
│    │      │7 時22│    │      │話，於右揭通話時│通話時間：99年7 月22日│編號31│
│    │      │分許後│    │      │間，撥打陳俊清使│7 時22分許            │      │
│    │      │某時  │    │      │用之0000000000號│出處：偵查卷1第226頁  │      │
│    │      │      │    │      │行動電話，聯絡購│A：喂。               │      │
│    │      │      │    │      │買第一級毒品海洛│B：我賢仔，在哪？     │      │
│    │      │      │    │      │因事宜後，陳俊清│A：埔仔。             │      │
│    │      │      │    │      │即於左列時、地，│B：好阿好。           │      │
│    │      │      │    │      │交付左開數量、金│A：恩。               │      │
│    │      │      │    │      │額之海洛因與黃文│                      │      │
│    │      │      │    │      │賢，並當場收受價│                      │      │
│    │      │      │    │      │金500 元而完成交│                      │      │
│    │      │      │    │      │易。            │                      │      │
├──┼───┼───┼──┼───┼────────┼───────────┼───┤
│ 35 │侯玉美│99年7 │屏東│海洛因│侯玉美以持用之09│侯玉美0000-000-000    │起訴書│
│    │      │月15日│縣萬│2 包、│00000000號行動電│陳俊清0000-000-000    │附表二│
│    │      │7 時44│丹鄉│數量不│話，於右揭通話時│通話時間：99年7 月15日│編號33│
│    │      │分許後│某墓│詳、80│間，撥打陳俊清使│7 時44分許            │      │
│    │      │某時  │園  │0 元  │用之0000000000號│出處：偵查卷1第261頁  │      │
│    │      │      │    │      │行動電話，聯絡購│B：喂。               │      │
│    │      │      │    │      │買第一級毒品海洛│A：喂。               │      │
│    │      │      │    │      │因事宜後，陳俊清│B：喂！在哪裡丫！     │      │
│    │      │      │    │      │即於左列時、地，│A：埔仔阿。           │      │
│    │      │      │    │      │交付左開數量、金│B：埔仔喔！你差不多在 │      │
│    │      │      │    │      │額之海洛因與侯玉│    兩分鐘到雞寮，我差│      │
│    │      │      │    │      │美，並當場收受價│    不多要到了。     │      │
│    │      │      │    │      │金800 元而完成交│A：恩。               │      │
│    │      │      │    │      │易。            │B：阿。               │      │
│    │      │      │    │      │                │A：喔！               │      │
│    │      │      │    │      │                │B：2個丫！           │      │
│    │      │      │    │      │                │A：好阿！             │      │
├──┼───┼───┼──┼───┼────────┼───────────┼───┤
│ 36 │同上  │99年7 │屏東│同上  │侯玉美以持用之09│侯玉美0000-000-000    │起訴書│
│    │      │月21日│縣萬│      │00000000號行動電│陳俊清0000-000-000    │附表二│
│    │      │晚間8 │丹鄉│      │話，於右揭通話時│通話時間：99年7 月21日│編號32│
│    │      │時35分│某媽│      │間，撥打陳俊清使│晚間8 時35分許        │      │
│    │      │許後某│祖廟│      │用之0000000000號│出處：偵查卷1第262頁  │      │
│    │      │時    │附近│      │行動電話，聯絡購│A：喂。               │      │
│    │      │      │    │      │買第一級毒品海洛│B：埔仔，那嗎？       │      │
│    │      │      │    │      │因事宜後，陳俊清│A：媽祖廟那就好。     │      │
│    │      │      │    │      │即於左列時、地，│B：媽祖廟。           │      │
│    │      │      │    │      │交付左開數量、金│A：你要幾個？         │      │
│    │      │      │    │      │額之海洛因與侯玉│B：2 個，我差不多5 鐘 │      │
│    │      │      │    │      │美，並當場收受價│    就到。            │      │
│    │      │      │    │      │金800 元而完成交│A ：你5 分鐘我7 分鐘喔│      │
│    │      │      │    │      │易。            │    。                │      │
│    │      │      │    │      │                │B：好。               │      │
└──┴───┴───┴──┴───┴────────┴───────────┴───┘
附表三：
┌──┬───┬────┬──┬───┬──────────┬───┐
│編號│購毒者│交易時間│交易│毒品種│ 交   易   方   式  │備  註│
│    │      │        │地點│類、數│                    │      │
│    │      │        │    │量及金│                    │      │
│    │      │        │    │額    │                    │      │
├──┼───┼────┼──┼───┼──────────┼───┤
│ 1  │李來成│99年5 月│屏東│海洛因│李來成以持用之098183│起訴書│
│    │      │27日12時│縣萬│1 包、│2636號行動電話，於99│附表三│
│    │      │35分許後│丹鄉│數量不│年5 月27日下午12時24│編號3 │
│    │      │某時    │吉利│詳、50│、33、35分許，撥打陳│      │
│    │      │        │路38│0元   │俊宇使用之0000000000│      │
│    │      │        │0 號│      │號行動電話，聯絡購買│      │
│    │      │        │處所│      │第一級毒品海洛因事宜│      │
│    │      │        │前  │      │後，陳俊宇即於左述時│      │
│    │      │        │    │      │、地，交付左開數量、│      │
│    │      │        │    │      │金額之海洛因與李來成│      │
│    │      │        │    │      │，並當場收受500 元之│      │
│    │      │        │    │      │價金而完成交易。    │      │
├──┼───┼────┼──┼───┼──────────┼───┤
│ 2  │同上  │99年6 月│同上│同上  │李文成以持用之098183│起訴書│
│    │      │21日晚間│    │      │2636號行動電話，於99│附表三│
│    │      │9 時9 分│    │      │年6 月21日晚間8 時21│編號4 │
│    │      │許後某時│    │      │分、9 時9 分許，撥打│      │
│    │      │        │    │      │陳俊宇使用之00000000│      │
│    │      │        │    │      │65號行動電話，聯絡購│      │
│    │      │        │    │      │買第一級毒品海洛因事│      │
│    │      │        │    │      │宜後，陳俊宇即於左述│      │
│    │      │        │    │      │時、地，交付左開數量│      │
│    │      │        │    │      │、金額之海洛因與李文│      │
│    │      │        │    │      │成，並當場收受500 元│      │
│    │      │        │    │      │之價金而完成交易。  │      │
├──┼───┼────┼──┼───┼──────────┼───┤
│ 3  │黃文賢│99年5 月│屏東│海洛因│黃文賢以持用之091786│起訴書│
│    │      │31日下午│縣萬│1 包、│7452號行動電話，於99│附表三│
│    │      │5 時30分│丹鄉│數量不│年5 月31日下午5 時17│編號1 │
│    │      │許      │吉利│詳、50│分許，撥打陳俊宇使用│      │
│    │      │        │路38│0元   │之0000000000號行動電│      │
│    │      │        │0 號│      │話，聯絡購買第一級毒│      │
│    │      │        │處所│      │品海洛因事宜後，陳俊│      │
│    │      │        │前  │      │宇即於左述時、地，交│      │
│    │      │        │    │      │付左開數量、金額之海│      │
│    │      │        │    │      │洛因與黃文賢，並當場│      │
│    │      │        │    │      │收受500 元之價金而完│      │
│    │      │        │    │      │成交易。            │      │
├──┼───┼────┼──┼───┼──────────┼───┤
│ 4  │同上  │99年6 月│同上│同上  │黃文賢以持用之091786│起訴書│
│    │      │17日8 時│    │      │7452號行動電話，於99│附表三│
│    │      │許      │    │      │年6 月17日7 時45 分 │編號2 │
│    │      │        │    │      │許，撥打陳俊宇使用之│      │
│    │      │        │    │      │0000000000號行動電話│      │
│    │      │        │    │      │，聯絡購買第一級毒品│      │
│    │      │        │    │      │海洛因事宜後，陳俊宇│      │
│    │      │        │    │      │即於左述時、地，交付│      │
│    │      │        │    │      │左開數量、金額之海洛│      │
│    │      │        │    │      │因與黃文賢，並當場收│      │
│    │      │        │    │      │受500 元之價金而完成│      │
│    │      │        │    │      │交易。              │      │
├──┼───┼────┼──┼───┼──────────┼───┤
│ 5  │侯玉美│99年6 月│屏東│海洛因│侯玉美以持用之098156│起訴書│
│    │      │2 日晚間│縣萬│1 包、│7307號行動電話，分別│附表三│
│    │      │11時45分│丹鄉│數量不│於99年6 月2 日晚間11│編號5 │
│    │      │許（起訴│「王│詳、50│時33、45分許，撥打陳│      │
│    │      │書誤載為│品羊│0元   │俊宇使用之0000000000│      │
│    │      │晚間11時│肉」│      │號行動電話，聯絡購買│      │
│    │      │33分許，│店對│      │第一級毒品海洛因事宜│      │
│    │      │應予更正│面網│      │後，陳俊宇即於左述時│      │
│    │      │）      │路咖│      │、地，交付左開數量、│      │
│    │      │        │啡店│      │金額之海洛因與侯玉美│      │
│    │      │        │內  │      │，並當場收受500 元之│      │
│    │      │        │    │      │價金而完成交易。    │      │
├──┼───┼────┼──┼───┼──────────┼───┤
│ 6  │同上  │99年6 月│同上│同上  │侯玉美以持用之098156│起訴書│
│    │      │3 日12時│    │      │7307號行動電話，分別│附表三│
│    │      │47分許（│    │      │於99年6 月3 日12時18│編號6 │
│    │      │起訴書誤│    │      │、23、24、47分許，撥│      │
│    │      │載為12時│    │      │打陳俊宇使用之092058│      │
│    │      │18分許，│    │      │4565號行動電話，聯絡│      │
│    │      │應予更正│    │      │購買第一級毒品海洛因│      │
│    │      │）      │    │      │事宜後，陳俊宇即於左│      │
│    │      │        │    │      │述時、地，交付左開數│      │
│    │      │        │    │      │量、金額之海洛因與侯│      │
│    │      │        │    │      │玉美，並當場收受500 │      │
│    │      │        │    │      │元之價金而完成交易。│      │
├──┼───┼────┼──┼───┼──────────┼───┤
│ 7  │同上  │99年6 月│同上│同上  │侯玉美以持用之098156│起訴書│
│    │      │5 日下午│    │      │7307號行動電話，分別│附表三│
│    │      │1 時29分│    │      │於99年6 月5 日下午1 │編號7 │
│    │      │許（起訴│    │      │時19、29分許，撥打陳│      │
│    │      │書誤載為│    │      │俊宇使用之0000000000│      │
│    │      │下午1 時│    │      │號行動電話，聯絡購買│      │
│    │      │19分許，│    │      │第一級毒品海洛因事宜│      │
│    │      │應予更正│    │      │後，陳俊宇即於左述時│      │
│    │      │）      │    │      │、地，交付左開數量、│      │
│    │      │        │    │      │金額之海洛因與侯玉美│      │
│    │      │        │    │      │，並當場收受500 元之│      │
│    │      │        │    │      │價金而完成交易。    │      │
├──┼───┼────┼──┼───┼──────────┼───┤
│ 8  │同上  │99年6 月│同上│同上  │侯玉美以持用之098156│起訴書│
│    │      │7 日晚間│    │      │7307號行動電話，分別│附表三│
│    │      │9 時16分│    │      │於99年6 月7 日晚間9 │編號8 │
│    │      │許（起訴│    │      │時5 、16分許，撥打陳│      │
│    │      │書誤載為│    │      │俊宇使用之0000000000│      │
│    │      │晚間9 時│    │      │號行動電話，聯絡購買│      │
│    │      │許，應予│    │      │第一級毒品海洛因事宜│      │
│    │      │更正）  │    │      │後，陳俊宇即於左述時│      │
│    │      │        │    │      │、地，交付左開數量、│      │
│    │      │        │    │      │金額之海洛因與侯玉美│      │
│    │      │        │    │      │，並當場收受500 元之│      │
│    │      │        │    │      │價金而完成交易。    │      │
├──┼───┼────┼──┼───┼──────────┼───┤
│ 9  │同上  │99年6 月│同上│同上  │侯玉美以持用之098156│起訴書│
│    │      │11日晚間│    │      │7307號行動電話，分別│附表三│
│    │      │8 時38分│    │      │於99年6 月11日晚間8 │編號9 │
│    │      │許（起訴│    │      │時32、38分許，撥打陳│      │
│    │      │書誤載為│    │      │俊宇使用之0000000000│      │
│    │      │晚間8 時│    │      │號行動電話，聯絡購買│      │
│    │      │32分許，│    │      │第一級毒品海洛因事宜│      │
│    │      │應予更正│    │      │後，陳俊宇即於左述時│      │
│    │      │）      │    │      │、地，交付左開數量、│      │
│    │      │        │    │      │金額之海洛因與侯玉美│      │
│    │      │        │    │      │，並當場收受500 元之│      │
│    │      │        │    │      │價金而完成交易。    │      │
└──┴───┴────┴──┴───┴──────────┴───┘
附表四：
┌──┬───┬────┬────┬───┬─────────────────┬───┐
│編號│購毒者│交易時間│交易地點│毒品種│  交       易       方       式   │備  註│
│    │      │        │        │類、數│                                  │      │
│    │      │        │        │量及金│                                  │      │
│    │      │        │        │額    │                                  │      │
├──┼───┼────┼────┼───┼─────────────────┼───┤
│ 1  │侯玉美│99年7 月│黃義榮當│海洛因│侯玉美以持用之0000000000號行動電話│      │
│    │      │30日晚間│時位於屏│1 包、│，於99年7 月30日晚間9 時10分許，撥│      │
│    │      │9 時25分│東縣萬丹│數量不│打黃義榮使用之0000000000號行動電話│      │
│    │      │許      │鄉○○路│詳、50│，聯繫購買第一級毒品海洛因事宜後，│      │
│    │      │        │住處附近│0元   │黃義榮即於左述時、地，交付左開數量│      │
│    │      │        │        │      │、金額之海洛因與侯玉美，並當場收受│      │
│    │      │        │        │      │500 元之價金而完成交易。          │      │
├──┼───┼────┼────┼───┼─────────────────┼───┤
│ 2  │同上  │99年8 月│同上    │同上  │侯玉美以持用之0000000000號行動電話│      │
│    │      │12日11時│        │      │，於99年8 月12日10時59分許，撥打黃│      │
│    │      │20分許  │        │      │義榮使用之0000000000號行動電話，聯│      │
│    │      │        │        │      │繫購買第一級毒品海洛因事宜後，黃義│      │
│    │      │        │        │      │榮即於左述時、地，交付左開數量、金│      │
│    │      │        │        │      │額之海洛因與侯玉美，並當場收受500 │      │
│    │      │        │        │      │元之價金而完成交易。              │      │
├──┼───┼────┼────┼───┼─────────────────┼───┤
│ 3  │同上  │99年8 月│同上    │同上  │侯玉美以持用之0000000000號行動電話│      │
│    │      │19日下午│        │      │，於99年8 月19日下午1 時11分許，撥│      │
│    │      │1 時30分│        │      │打黃義榮使用之0000000000號行動電話│      │
│    │      │許      │        │      │，聯繫購買第一級毒品海洛因事宜後，│      │
│    │      │        │        │      │黃義榮即於左述時、地，交付左開數量│      │
│    │      │        │        │      │、金額之海洛因與侯玉美，並當場收受│      │
│    │      │        │        │      │500 元之價金而完成交易。          │      │
├──┼───┼────┼────┼───┼─────────────────┼───┤
│ 4  │柯彥廷│99年7 月│同上    │海洛因│柯彥廷以持用之0000000000號行動電話│      │
│    │      │24日11時│        │、數量│，於99年7 月24日11時5 分許，撥打黃│      │
│    │      │5 分許後│        │不詳、│義榮使用之0000000000號行動電話，聯│      │
│    │      │某時    │        │1,000 │繫購買第一級毒品海洛因事宜後，黃義│      │
│    │      │        │        │元    │榮即於左述時、地，交付左開數量、金│      │
│    │      │        │        │      │額之海洛因與柯彥廷，並當場收受1,00│      │
│    │      │        │        │      │0元之價金而完成交易。             │      │
├──┼───┼────┼────┼───┼─────────────────┼───┤
│ 5  │同上  │99年8 月│屏東縣屏│海洛因│柯彥廷以持用之0000000000號行動電話│      │
│    │      │18日10時│東市復興│、數量│，於99年8 月18日10時45分許，撥打黃│      │
│    │      │45分許後│路橋下  │不詳、│義榮使用之0000000000號行動電話，聯│      │
│    │      │某時    │        │500 元│繫購買第一級毒品海洛因事宜後，黃義│      │
│    │      │        │        │      │榮即於左述時、地，交付左開數量、金│      │
│    │      │        │        │      │額之海洛因與柯彥廷，並當場收受500 │      │
│    │      │        │        │      │元之價金而完成交易。              │      │
├──┼───┼────┼────┼───┼─────────────────┼───┤
│ 6  │許志欽│99年8 月│黃義榮當│海洛因│許志欽以持用之0000000000號行動電話│      │
│    │      │9 日8 時│時位於屏│、數量│，於99年8 月9 日8 時25分、41分許，│      │
│    │      │46分許  │東縣萬丹│不詳、│撥打黃義榮使用之0000000000號行動電│      │
│    │      │        │鄉○○路│500 元│話，聯繫購買第一級毒品海洛因事宜後│      │
│    │      │        │住處附近│      │，黃義榮即於左述時、地，交付左開數│      │
│    │      │        │豬舍旁  │      │量、金額之海洛因與許志欽，並當場收│      │
│    │      │        │        │      │受500 元之價金而完成交易。        │      │
├──┼───┼────┼────┼───┼─────────────────┼───┤
│ 7  │同上  │99年8 月│同上    │海洛因│許志欽以持用之0000000000號行動電話│      │
│    │      │12日晚間│        │、數量│，於99年8 月12日晚間11時20分、52分│      │
│    │      │11時55分│        │不詳、│許，撥打黃義榮使用之0000000000號行│      │
│    │      │許      │        │500 元│動電話，聯繫購買第一級毒品海洛因事│      │
│    │      │        │        │      │宜後，黃義榮即於左述時、地，交付左│      │
│    │      │        │        │      │開數量、金額之海洛因與許志欽，並當│      │
│    │      │        │        │      │場收受500 元之價金而完成交易。    │      │
├──┼───┼────┼────┼───┼─────────────────┼───┤
│ 8  │同上  │99年8 月│同上    │海洛因│許志欽以持用之0000000000號行動電話│      │
│    │      │13日下午│        │、數量│，於99年8 月13日中午12時59分、下午│      │
│    │      │1 時23分│        │不詳、│1 時19分許，撥打黃義榮使用之09760 │      │
│    │      │許      │        │500 元│85147 號行動電話，聯繫購買第一級毒│      │
│    │      │        │        │      │品海洛因事宜後，黃義榮即於左述時、│      │
│    │      │        │        │      │地，交付左開數量、金額之海洛因與許│      │
│    │      │        │        │      │志欽，並當場收受500 元之價金而完成│      │
│    │      │        │        │      │交易。                            │      │
├──┼───┼────┼────┼───┼─────────────────┼───┤
│ 9  │同上  │99年8 月│同上    │海洛因│許志欽以持用之0000000000號行動電話│      │
│    │      │27日8 時│        │、數量│，於99年8 月27日8 時22分、39分許，│      │
│    │      │42分許  │        │不詳、│撥打黃義榮使用之0000000000號行動電│      │
│    │      │        │        │500 元│話，聯繫購買第一級毒品海洛因事宜後│      │
│    │      │        │        │      │，黃義榮即於左述時、地，交付左開數│      │
│    │      │        │        │      │量、金額之海洛因與許志欽，並當場收│      │
│    │      │        │        │      │受500 元之價金而完成交易。        │      │
└──┴───┴────┴────┴───┴─────────────────┴───┘
附表五：
┌──┬──────────┬─────────────┐
│編號│犯   罪   事   實   │ 所 犯 罪 名 及 宣 告 刑  │
├──┼──────────┼─────────────┤
│ 1  │附表一編號1所載     │楊山崎販賣第一級毒品，處有│
│    │                    │期徒刑拾伍年貳月。未扣案之│
│    │                    │販賣第一級毒品所得新臺幣伍│
│    │                    │佰元沒收，如全部或一部不能│
│    │                    │沒收時，以其財產抵償之。  │
├──┼──────────┼─────────────┤
│ 2  │附表一編號2所載     │楊山崎販賣第一級毒品，處有│
│    │                    │期徒刑拾伍年貳月。未扣案之│
│    │                    │販賣第一級毒品所得新臺幣伍│
│    │                    │佰元沒收，如全部或一部不能│
│    │                    │沒收時，以其財產抵償之。  │
├──┼──────────┼─────────────┤
│ 3  │附表一編號3所載     │楊山崎販賣第一級毒品，處有│
│    │                    │期徒刑拾伍年貳月。未扣案之│
│    │                    │販賣第一級毒品所得新臺幣伍│
│    │                    │佰元沒收，如全部或一部不能│
│    │                    │沒收時，以其財產抵償之。  │
├──┼──────────┼─────────────┤
│ 4  │附表一編號4所載     │楊山崎販賣第一級毒品，處有│
│    │                    │期徒刑拾伍年貳月。未扣案之│
│    │                    │販賣第一級毒品所得新臺幣伍│
│    │                    │佰元沒收，如全部或一部不能│
│    │                    │沒收時，以其財產抵償之。  │
├──┼──────────┼─────────────┤
│ 5  │附表一編號5所載     │楊山崎販賣第一級毒品，處有│
│    │                    │期徒刑拾伍年貳月。未扣案之│
│    │                    │販賣第一級毒品所得新臺幣伍│
│    │                    │佰元沒收，如全部或一部不能│
│    │                    │沒收時，以其財產抵償之。  │
├──┼──────────┼─────────────┤
│ 6  │附表一編號6 所載    │楊山崎共同販賣第一級毒品，│
│    │                    │處有期徒刑拾伍年貳月，未扣│
│    │                    │案之販賣第一級毒品所得新臺│
│    │                    │幣伍佰元應與陳俊清連帶沒收│
│    │                    │之，如全部或一部不能沒收時│
│    │                    │，以渠等財產連帶抵償之。  │
├──┼──────────┼─────────────┤
│ 7  │附表一編號7所載     │楊山崎販賣第一級毒品，處有│
│    │                    │期徒刑拾伍年貳月。未扣案之│
│    │                    │販賣第一級毒品所得新臺幣伍│
│    │                    │佰元沒收，如全部或一部不能│
│    │                    │沒收時，以其財產抵償之。  │
├──┼──────────┼─────────────┤
│ 8  │附表一編號8所載     │楊山崎販賣第一級毒品，處有│
│    │                    │期徒刑拾伍年貳月。未扣案之│
│    │                    │販賣第一級毒品所得新臺幣伍│
│    │                    │佰元沒收，如全部或一部不能│
│    │                    │沒收時，以其財產抵償之。  │
├──┼──────────┼─────────────┤
│ 9  │附表一編號9所載     │楊山崎販賣第一級毒品，處有│
│    │                    │期徒刑拾伍年陸月。未扣案之│
│    │                    │販賣第一級毒品所得新臺幣壹│
│    │                    │仟元沒收，如全部或一部不能│
│    │                    │沒收時，以其財產抵償之。  │
├──┼──────────┼─────────────┤
│ 10 │附表一編號10所載    │楊山崎販賣第一級毒品，處有│
│    │                    │期徒刑拾伍年貳月。未扣案之│
│    │                    │販賣第一級毒品所得新臺幣伍│
│    │                    │佰元沒收，如全部或一部不能│
│    │                    │沒收時，以其財產抵償之。  │
├──┼──────────┼─────────────┤
│ 11 │附表一編號11所載    │楊山崎販賣第一級毒品，處有│
│    │                    │期徒刑拾伍年陸月。未扣案之│
│    │                    │販賣第一級毒品所得新臺幣壹│
│    │                    │仟元沒收，如全部或一部不能│
│    │                    │沒收時，以其財產抵償之。  │
├──┼──────────┼─────────────┤
│ 12 │附表一編號12所載    │楊山崎販賣第一級毒品，處有│
│    │                    │期徒刑拾伍年陸月。未扣案之│
│    │                    │販賣第一級毒品所得新臺幣壹│
│    │                    │仟元沒收，如全部或一部不能│
│    │                    │沒收時，以其財產抵償之。  │
├──┼──────────┼─────────────┤
│ 13 │附表一編號13所載    │楊山崎販賣第一級毒品，處有│
│    │                    │期徒刑拾伍年貳月。未扣案之│
│    │                    │販賣第一級毒品所得新臺幣伍│
│    │                    │佰元沒收，如全部或一部不能│
│    │                    │沒收時，以其財產抵償之。  │
└──┴──────────┴─────────────┘
附表六：
┌──┬────┬──────────────────────┐
│編號│犯罪事實│    所   犯   罪   名   及   宣   告   刑   │
├──┼────┼──────────────────────┤
│ 1  │附表二編│楊山崎共同販賣第一級毒品，處有期徒刑拾伍年貳│
│    │號1所載 │月，未扣案之販賣第一級毒品所得新臺幣伍佰元應│
│    │        │與陳俊清連帶沒收之，如全部或一部不能沒收時，│
│    │        │以渠等財產連帶抵償之。                      │
│    │        ├──────────────────────┤
│    │        │陳俊清共同販賣第一級毒品，累犯，處有期徒刑捌│
│    │        │年，未扣案之販賣第一級毒品所得新臺幣伍佰元應│
│    │        │與楊山崎連帶沒收之，如全部或一部不能沒收時，│
│    │        │以渠等財產連帶抵償之。                      │
├──┼────┼──────────────────────┤
│ 2  │附表二編│楊山崎共同販賣第一級毒品，處有期徒刑拾伍年肆│
│    │號2所載 │月，未扣案之販賣第一級毒品所得新臺幣捌佰元應│
│    │        │與陳俊清連帶沒收之，如全部或一部不能沒收時，│
│    │        │以渠等財產連帶抵償之。                      │
│    │        ├──────────────────────┤
│    │        │陳俊清共同販賣第一級毒品，累犯，處有期徒刑捌│
│    │        │年肆月，未扣案之販賣第一級毒品所得新臺幣捌佰│
│    │        │元應與楊山崎連帶沒收之，如全部或一部不能沒收│
│    │        │時，以渠等財產連帶抵償之。                  │
├──┼────┼──────────────────────┤
│ 3  │附表二編│楊山崎共同販賣第一級毒品，處有期徒刑拾伍年貳│
│    │號3所載 │月，未扣案之販賣第一級毒品所得新臺幣肆佰伍拾│
│    │        │元應與陳俊清連帶沒收之，如全部或一部不能沒收│
│    │        │時，以渠等財產連帶抵償之。                  │
│    │        ├──────────────────────┤
│    │        │陳俊清共同販賣第一級毒品，累犯，處有期徒刑捌│
│    │        │年，未扣案之販賣第一級毒品所得新臺幣肆佰伍拾│
│    │        │元應與楊山崎連帶沒收之，如全部或一部不能沒收│
│    │        │時，以渠等財產連帶抵償之。                  │
├──┼────┼──────────────────────┤
│ 4  │附表二編│楊山崎共同販賣第一級毒品，處有期徒刑拾伍年貳│
│    │號4所載 │月，未扣案之販賣第一級毒品所得新臺幣伍佰元應│
│    │        │與陳俊清連帶沒收之，如全部或一部不能沒收時，│
│    │        │以渠等財產連帶抵償之。                      │
│    │        ├──────────────────────┤
│    │        │陳俊清共同販賣第一級毒品，累犯，處有期徒刑捌│
│    │        │年，未扣案之販賣第一級毒品所得新臺幣伍佰元應│
│    │        │與楊山崎連帶沒收之，如全部或一部不能沒收時，│
│    │        │以渠等財產連帶抵償之。                      │
├──┼────┼──────────────────────┤
│ 5  │附表二編│楊山崎共同販賣第一級毒品，處有期徒刑拾伍年陸│
│    │號5所載 │月，未扣案之販賣第一級毒品所得新臺幣壹仟元應│
│    │        │與陳俊清連帶沒收之，如全部或一部不能沒收時，│
│    │        │以渠等財產連帶抵償之。                      │
│    │        ├──────────────────────┤
│    │        │陳俊清共同販賣第一級毒品，累犯，處有期徒刑捌│
│    │        │年陸月，未扣案之販賣第一級毒品所得新臺幣壹仟│
│    │        │元應與楊山崎連帶沒收之，如全部或一部不能沒收│
│    │        │時，以渠等財產連帶抵償之。                  │
├──┼────┼──────────────────────┤
│ 6  │附表二編│楊山崎共同販賣第一級毒品，處有期徒刑拾伍年貳│
│    │號6所載 │月，未扣案之販賣第一級毒品所得新臺幣伍佰元應│
│    │        │與陳俊清連帶沒收之，如全部或一部不能沒收時，│
│    │        │以渠等財產連帶抵償之。                      │
│    │        ├──────────────────────┤
│    │        │陳俊清共同販賣第一級毒品，累犯，處有期徒刑捌│
│    │        │年，未扣案之販賣第一級毒品所得新臺幣伍佰元應│
│    │        │與楊山崎連帶沒收之，如全部或一部不能沒收時，│
│    │        │以渠等財產連帶抵償之。                      │
├──┼────┼──────────────────────┤
│ 7  │附表二編│楊山崎共同販賣第一級毒品，處有期徒刑拾伍年陸│
│    │號7所載 │月，未扣案之販賣第一級毒品所得新臺幣壹仟元應│
│    │        │與陳俊清連帶沒收之，如全部或一部不能沒收時，│
│    │        │以渠等財產連帶抵償之。                      │
│    │        ├──────────────────────┤
│    │        │陳俊清共同販賣第一級毒品，累犯，處有期徒刑捌│
│    │        │年陸月，未扣案之販賣第一級毒品所得新臺幣壹仟│
│    │        │元應與楊山崎連帶沒收之，如全部或一部不能沒收│
│    │        │時，以渠等財產連帶抵償之。                  │
├──┼────┼──────────────────────┤
│ 8  │附表二編│楊山崎共同販賣第一級毒品，處有期徒刑拾伍年貳│
│    │號8所載 │月，未扣案之販賣第一級毒品所得新臺幣伍佰元應│
│    │        │與陳俊清連帶沒收之，如全部或一部不能沒收時，│
│    │        │以渠等財產連帶抵償之。                      │
│    │        ├──────────────────────┤
│    │        │陳俊清共同販賣第一級毒品，累犯，處有期徒刑捌│
│    │        │年，未扣案之販賣第一級毒品所得新臺幣伍佰元應│
│    │        │與楊山崎連帶沒收之，如全部或一部不能沒收時，│
│    │        │以渠等財產連帶抵償之。                      │
├──┼────┼──────────────────────┤
│ 9  │附表二編│楊山崎共同販賣第一級毒品，處有期徒刑拾伍年貳│
│    │號9所載 │月，未扣案之販賣第一級毒品所得新臺幣伍佰元應│
│    │        │與陳俊清連帶沒收之，如全部或一部不能沒收時，│
│    │        │以渠等財產連帶抵償之。                      │
│    │        ├──────────────────────┤
│    │        │陳俊清共同販賣第一級毒品，累犯，處有期徒刑捌│
│    │        │年，未扣案之販賣第一級毒品所得新臺幣伍佰元應│
│    │        │與楊山崎連帶沒收之，如全部或一部不能沒收時，│
│    │        │以渠等財產連帶抵償之。                      │
├──┼────┼──────────────────────┤
│ 10 │附表二編│楊山崎共同販賣第一級毒品，處有期徒刑拾伍年貳│
│    │號10所載│月，未扣案之販賣第一級毒品所得新臺幣肆佰元應│
│    │        │與陳俊清連帶沒收之，如全部或一部不能沒收時，│
│    │        │以渠等財產連帶抵償之。                      │
│    │        ├──────────────────────┤
│    │        │陳俊清共同販賣第一級毒品，累犯，處有期徒刑捌│
│    │        │年，未扣案之販賣第一級毒品所得新臺幣肆佰元應│
│    │        │與楊山崎連帶沒收之，如全部或一部不能沒收時，│
│    │        │以渠等財產連帶抵償之。                      │
├──┼────┼──────────────────────┤
│ 11 │附表二編│楊山崎共同販賣第一級毒品，處有期徒刑拾伍年貳│
│    │號11所載│月，未扣案之販賣第一級毒品所得新臺幣伍佰元應│
│    │        │與陳俊清連帶沒收之，如全部或一部不能沒收時，│
│    │        │以渠等財產連帶抵償之。                      │
│    │        ├──────────────────────┤
│    │        │陳俊清共同販賣第一級毒品，累犯，處有期徒刑捌│
│    │        │年，未扣案之販賣第一級毒品所得新臺幣伍佰元應│
│    │        │與楊山崎連帶沒收之，如全部或一部不能沒收時，│
│    │        │以渠等財產連帶抵償之。                      │
├──┼────┼──────────────────────┤
│ 12 │附表二編│楊山崎共同販賣第一級毒品，處有期徒刑拾伍年貳│
│    │號12所載│月，未扣案之販賣第一級毒品所得新臺幣肆佰元應│
│    │        │與陳俊清連帶沒收之，如全部或一部不能沒收時，│
│    │        │以渠等財產連帶抵償之。                      │
│    │        ├──────────────────────┤
│    │        │陳俊清共同販賣第一級毒品，累犯，處有期徒刑捌│
│    │        │年，未扣案之販賣第一級毒品所得新臺幣肆佰元應│
│    │        │與楊山崎連帶沒收之，如全部或一部不能沒收時，│
│    │        │以渠等財產連帶抵償之。                      │
├──┼────┼──────────────────────┤
│ 13 │附表二編│楊山崎共同販賣第一級毒品，處有期徒刑拾伍年貳│
│    │號13所載│月，未扣案之販賣第一級毒品所得新臺幣肆佰元應│
│    │        │與陳俊清連帶沒收之，如全部或一部不能沒收時，│
│    │        │以渠等財產連帶抵償之。                      │
│    │        ├──────────────────────┤
│    │        │陳俊清共同販賣第一級毒品，累犯，處有期徒刑捌│
│    │        │年，未扣案之販賣第一級毒品所得新臺幣肆佰元應│
│    │        │與楊山崎連帶沒收之，如全部或一部不能沒收時，│
│    │        │以渠等財產連帶抵償之。                      │
├──┼────┼──────────────────────┤
│ 14 │附表二編│楊山崎共同販賣第一級毒品，處有期徒刑拾伍年貳│
│    │號14所載│月，未扣案之販賣第一級毒品所得新臺幣伍佰元應│
│    │        │與陳俊清連帶沒收之，如全部或一部不能沒收時，│
│    │        │以渠等財產連帶抵償之。                      │
│    │        ├──────────────────────┤
│    │        │陳俊清共同販賣第一級毒品，累犯，處有期徒刑捌│
│    │        │年，未扣案之販賣第一級毒品所得新臺幣伍佰元應│
│    │        │與楊山崎連帶沒收之，如全部或一部不能沒收時，│
│    │        │以渠等財產連帶抵償之。                      │
├──┼────┼──────────────────────┤
│ 15 │附表二編│楊山崎共同販賣第一級毒品，處有期徒刑拾伍年貳│
│    │號15所載│月，未扣案之販賣第一級毒品所得新臺幣伍佰元應│
│    │        │與陳俊清連帶沒收之，如全部或一部不能沒收時，│
│    │        │以渠等財產連帶抵償之。                      │
│    │        ├──────────────────────┤
│    │        │陳俊清共同販賣第一級毒品，累犯，處有期徒刑捌│
│    │        │年，未扣案之販賣第一級毒品所得新臺幣伍佰元應│
│    │        │與楊山崎連帶沒收之，如全部或一部不能沒收時，│
│    │        │以渠等財產連帶抵償之。                      │
├──┼────┼──────────────────────┤
│ 16 │附表二編│楊山崎共同販賣第一級毒品，處有期徒刑拾伍年貳│
│    │號16所載│月，未扣案之販賣第一級毒品所得新臺幣伍佰元應│
│    │        │與陳俊清連帶沒收之，如全部或一部不能沒收時，│
│    │        │以渠等財產連帶抵償之。                      │
│    │        ├──────────────────────┤
│    │        │陳俊清共同販賣第一級毒品，累犯，處有期徒刑捌│
│    │        │年，未扣案之販賣第一級毒品所得新臺幣伍佰元應│
│    │        │與楊山崎連帶沒收之，如全部或一部不能沒收時，│
│    │        │以渠等財產連帶抵償之。                      │
├──┼────┼──────────────────────┤
│ 17 │附表二編│楊山崎共同販賣第一級毒品，處有期徒刑拾伍年陸│
│    │號17所載│月，未扣案之販賣第一級毒品所得新臺幣壹仟元應│
│    │        │與陳俊清連帶沒收之，如全部或一部不能沒收時，│
│    │        │以渠等財產連帶抵償之。                      │
│    │        ├──────────────────────┤
│    │        │陳俊清共同販賣第一級毒品，累犯，處有期徒刑捌│
│    │        │年陸月，未扣案之販賣第一級毒品所得新臺幣壹仟│
│    │        │元應與楊山崎連帶沒收之，如全部或一部不能沒收│
│    │        │時，以渠等財產連帶抵償之。                  │
├──┼────┼──────────────────────┤
│ 18 │附表二編│楊山崎共同販賣第一級毒品，處有期徒刑拾伍年陸│
│    │號18所載│月，未扣案之販賣第一級毒品所得新臺幣壹仟元應│
│    │        │與陳俊清連帶沒收之，如全部或一部不能沒收時，│
│    │        │以渠等財產連帶抵償之。                      │
│    │        ├──────────────────────┤
│    │        │陳俊清共同販賣第一級毒品，累犯，處有期徒刑捌│
│    │        │年陸月，未扣案之販賣第一級毒品所得新臺幣壹仟│
│    │        │元應與楊山崎連帶沒收之，如全部或一部不能沒收│
│    │        │時，以渠等財產連帶抵償之。                  │
├──┼────┼──────────────────────┤
│ 19 │附表二編│楊山崎共同販賣第一級毒品，處有期徒刑拾伍年貳│
│    │號19所載│月，未扣案之販賣第一級毒品所得新臺幣肆佰伍拾│
│    │        │元應與陳俊清連帶沒收之，如全部或一部不能沒收│
│    │        │時，以渠等財產連帶抵償之。                  │
│    │        ├──────────────────────┤
│    │        │陳俊清共同販賣第一級毒品，累犯，處有期徒刑捌│
│    │        │年，未扣案之販賣第一級毒品所得新臺幣肆佰伍拾│
│    │        │元應與楊山崎連帶沒收之，如全部或一部不能沒收│
│    │        │時，以渠等財產連帶抵償之。                  │
├──┼────┼──────────────────────┤
│ 20 │附表二編│楊山崎共同販賣第一級毒品，處有期徒刑拾伍年貳│
│    │號20所載│月，未扣案之販賣第一級毒品所得新臺幣伍佰元應│
│    │        │與陳俊清連帶沒收之，如全部或一部不能沒收時，│
│    │        │以渠等財產連帶抵償之。                      │
│    │        ├──────────────────────┤
│    │        │陳俊清共同販賣第一級毒品，累犯，處有期徒刑捌│
│    │        │年，未扣案之販賣第一級毒品所得新臺幣伍佰元應│
│    │        │與楊山崎連帶沒收之，如全部或一部不能沒收時，│
│    │        │以渠等財產連帶抵償之。                      │
├──┼────┼──────────────────────┤
│ 21 │附表二編│楊山崎共同販賣第一級毒品，處有期徒刑拾伍年貳│
│    │號21所載│月，未扣案之販賣第一級毒品所得新臺幣肆佰伍拾│
│    │        │元應與陳俊清連帶沒收之，如全部或一部不能沒收│
│    │        │時，以渠等財產連帶抵償之。                  │
│    │        ├──────────────────────┤
│    │        │陳俊清共同販賣第一級毒品，累犯，處有期徒刑捌│
│    │        │年，未扣案之販賣第一級毒品所得新臺幣肆佰伍拾│
│    │        │元應與楊山崎連帶沒收之，如全部或一部不能沒收│
│    │        │時，以渠等財產連帶抵償之。                  │
├──┼────┼──────────────────────┤
│ 22 │附表二編│楊山崎共同販賣第一級毒品，處有期徒刑拾伍年貳│
│    │號22所載│月，未扣案之販賣第一級毒品所得新臺幣伍佰元應│
│    │        │與陳俊清連帶沒收之，如全部或一部不能沒收時，│
│    │        │以渠等財產連帶抵償之。                      │
│    │        ├──────────────────────┤
│    │        │陳俊清共同販賣第一級毒品，累犯，處有期徒刑捌│
│    │        │年，未扣案之販賣第一級毒品所得新臺幣伍佰元應│
│    │        │與楊山崎連帶沒收之，如全部或一部不能沒收時，│
│    │        │以渠等財產連帶抵償之。                      │
├──┼────┼──────────────────────┤
│ 23 │附表二編│楊山崎共同販賣第一級毒品，處有期徒刑拾伍年貳│
│    │號23所載│月，未扣案之販賣第一級毒品所得新臺幣伍佰元應│
│    │        │與陳俊清連帶沒收之，如全部或一部不能沒收時，│
│    │        │以渠等財產連帶抵償之。                      │
│    │        ├──────────────────────┤
│    │        │陳俊清共同販賣第一級毒品，累犯，處有期徒刑捌│
│    │        │年，未扣案之販賣第一級毒品所得新臺幣伍佰元應│
│    │        │與楊山崎連帶沒收之，如全部或一部不能沒收時，│
│    │        │以渠等財產連帶抵償之。                      │
├──┼────┼──────────────────────┤
│ 24 │附表二編│楊山崎共同販賣第一級毒品，處有期徒刑拾伍年貳│
│    │號24所載│月，未扣案之販賣第一級毒品所得新臺幣伍佰元應│
│    │        │與陳俊清連帶沒收之，如全部或一部不能沒收時，│
│    │        │以渠等財產連帶抵償之。                      │
│    │        ├──────────────────────┤
│    │        │陳俊清共同販賣第一級毒品，累犯，處有期徒刑捌│
│    │        │年，未扣案之販賣第一級毒品所得新臺幣伍佰元應│
│    │        │與楊山崎連帶沒收之，如全部或一部不能沒收時，│
│    │        │以渠等財產連帶抵償之。                      │
├──┼────┼──────────────────────┤
│ 25 │附表二編│楊山崎共同販賣第一級毒品，處有期徒刑拾伍年貳│
│    │號25所載│月，未扣案之販賣第一級毒品所得新臺幣伍佰元應│
│    │        │與陳俊清連帶沒收之，如全部或一部不能沒收時，│
│    │        │以渠等財產連帶抵償之。                      │
│    │        ├──────────────────────┤
│    │        │陳俊清共同販賣第一級毒品，累犯，處有期徒刑捌│
│    │        │年，未扣案之販賣第一級毒品所得新臺幣伍佰元應│
│    │        │與楊山崎連帶沒收之，如全部或一部不能沒收時，│
│    │        │以渠等財產連帶抵償之。                      │
├──┼────┼──────────────────────┤
│ 26 │附表二編│楊山崎共同販賣第一級毒品，處有期徒刑拾伍年陸│
│    │號26所載│月，未扣案之販賣第一級毒品所得新臺幣壹仟元應│
│    │        │與陳俊清連帶沒收之，如全部或一部不能沒收時，│
│    │        │以渠等財產連帶抵償之。                      │
│    │        ├──────────────────────┤
│    │        │陳俊清共同販賣第一級毒品，累犯，處有期徒刑捌│
│    │        │年陸月，未扣案之販賣第一級毒品所得新臺幣壹仟│
│    │        │元應與楊山崎連帶沒收之，如全部或一部不能沒收│
│    │        │時，以渠等財產連帶抵償之。                  │
├──┼────┼──────────────────────┤
│ 27 │附表二編│楊山崎共同販賣第一級毒品，處有期徒刑拾伍年陸│
│    │號27所載│月，扣案Nokia 廠牌行動電話機具壹支（含門號09│
│    │        │00000000號SIM 卡壹枚）沒收之，未扣案之販賣第│
│    │        │一級毒品所得新臺幣壹仟元應與陳俊清連帶沒收之│
│    │        │，如全部或一部不能沒收時，以渠等財產連帶抵償│
│    │        │之。                                        │
│    │        ├──────────────────────┤
│    │        │陳俊清共同販賣第一級毒品，累犯，處有期徒刑捌│
│    │        │年陸月，扣案Nokia 廠牌行動電話機具壹支（含門│
│    │        │號0000000000號SIM 卡壹枚）沒收之，未扣案之販│
│    │        │賣第一級毒品所得新臺幣壹仟元應與楊山崎連帶沒│
│    │        │收之，如全部或一部不能沒收時，以渠等財產連帶│
│    │        │抵償之。                                    │
├──┼────┼──────────────────────┤
│ 28 │附表二編│楊山崎共同販賣第一級毒品，處有期徒刑拾伍年貳│
│    │號28所載│月，扣案Nokia 廠牌行動電話機具壹支（含門號09│
│    │        │00000000號SIM 卡壹枚）沒收之，未扣案之販賣第│
│    │        │一級毒品所得新臺幣伍佰元應與陳俊清連帶沒收之│
│    │        │，如全部或一部不能沒收時，以渠等財產連帶抵償│
│    │        │之。                                        │
│    │        ├──────────────────────┤
│    │        │陳俊清共同販賣第一級毒品，累犯，處有期徒刑捌│
│    │        │年，扣案Nokia 廠牌行動電話機具壹支（含門號09│
│    │        │00000000號SIM 卡壹枚）沒收之，未扣案之販賣第│
│    │        │一級毒品所得新臺幣伍佰元應與楊山崎連帶沒收之│
│    │        │，如全部或一部不能沒收時，以渠等財產連帶抵償│
│    │        │之。                                        │
├──┼────┼──────────────────────┤
│ 29 │附表二編│楊山崎共同販賣第一級毒品，處有期徒刑拾伍年陸│
│    │號29所載│月，扣案之第一級毒品海洛因拾玖包（驗後淨重壹│
│    │        │點捌零公克，含包裝袋拾玖只）、第一級毒品海洛│
│    │        │因壹包（驗後淨重貳點陸貳公克，含包裝袋壹只）│
│    │        │，均沒收銷燬之，扣案Nokia 廠牌行動電話機具壹│
│    │        │支（含門號0000000000號SIM 卡壹枚）沒收之，未│
│    │        │扣案之販賣第一級毒品所得新臺幣壹仟元應與陳俊│
│    │        │清連帶沒收之，如全部或一部不能沒收時，以渠等│
│    │        │財產連帶抵償之。                            │
│    │        ├──────────────────────┤
│    │        │陳俊清共同販賣第一級毒品，累犯，處有期徒刑捌│
│    │        │年陸月，扣案之第一級毒品海洛因拾玖包（驗後淨│
│    │        │重壹點捌零公克，含包裝袋拾玖只）、第一級毒品│
│    │        │海洛因壹包（驗後淨重貳點陸貳公克，含包裝袋壹│
│    │        │只），均沒收銷燬之，扣案Nokia 廠牌行動電話機│
│    │        │具壹支（含門號0000000000號SIM 卡壹枚）沒收之│
│    │        │，未扣案之販賣第一級毒品所得新臺幣壹仟元應與│
│    │        │楊山崎連帶沒收之，如全部或一部不能沒收時，以│
│    │        │渠等財產連帶抵償之。                        │
├──┼────┼──────────────────────┤
│ 30 │附表二編│楊山崎共同販賣第一級毒品，處有期徒刑拾伍年貳│
│    │號30所載│月，扣案Nokia 廠牌行動電話機具壹支（含門號09│
│    │        │00000000號SIM 卡壹枚）沒收之，未扣案之販賣第│
│    │        │一級毒品所得新臺幣伍佰元應與陳俊清連帶沒收之│
│    │        │，如全部或一部不能沒收時，以渠等財產連帶抵償│
│    │        │之。                                        │
│    │        ├──────────────────────┤
│    │        │陳俊清共同販賣第一級毒品，累犯，處有期徒刑捌│
│    │        │年，扣案Nokia 廠牌行動電話機具壹支（含門號09│
│    │        │00000000號SIM 卡壹枚）沒收之，未扣案之販賣第│
│    │        │一級毒品所得新臺幣伍佰元應與楊山崎連帶沒收之│
│    │        │，如全部或一部不能沒收時，以渠等財產連帶抵償│
│    │        │之。                                        │
├──┼────┼──────────────────────┤
│ 31 │附表二編│楊山崎共同販賣第一級毒品，處有期徒刑拾伍年貳│
│    │號31所載│月，扣案Nokia 廠牌行動電話機具壹支（含門號09│
│    │        │00000000號SIM 卡壹枚）沒收之，未扣案之販賣第│
│    │        │一級毒品所得新臺幣伍佰元應與陳俊清連帶沒收之│
│    │        │，如全部或一部不能沒收時，以渠等財產連帶抵償│
│    │        │之。                                        │
│    │        ├──────────────────────┤
│    │        │陳俊清共同販賣第一級毒品，累犯，處有期徒刑捌│
│    │        │年，扣案Nokia 廠牌行動電話機具壹支（含門號09│
│    │        │00000000號SIM 卡壹枚）沒收之，未扣案之販賣第│
│    │        │一級毒品所得新臺幣伍佰元應與楊山崎連帶沒收之│
│    │        │，如全部或一部不能沒收時，以渠等財產連帶抵償│
│    │        │之。                                        │
├──┼────┼──────────────────────┤
│ 32 │附表二編│楊山崎共同販賣第一級毒品，處有期徒刑拾伍年貳│
│    │號32所載│月，扣案Nokia 廠牌行動電話機具壹支（含門號09│
│    │        │00000000號SIM 卡壹枚）沒收之，未扣案之販賣第│
│    │        │一級毒品所得新臺幣伍佰元應與陳俊清連帶沒收之│
│    │        │，如全部或一部不能沒收時，以渠等財產連帶抵償│
│    │        │之。                                        │
│    │        ├──────────────────────┤
│    │        │陳俊清共同販賣第一級毒品，累犯，處有期徒刑捌│
│    │        │年，扣案Nokia 廠牌行動電話機具壹支（含門號09│
│    │        │00000000號SIM 卡壹枚）沒收之，未扣案之販賣第│
│    │        │一級毒品所得新臺幣伍佰元應與楊山崎連帶沒收之│
│    │        │，如全部或一部不能沒收時，以渠等財產連帶抵償│
│    │        │之。                                        │
├──┼────┼──────────────────────┤
│ 33 │附表二編│楊山崎共同販賣第一級毒品，處有期徒刑拾伍年貳│
│    │號33所載│月，扣案Nokia 廠牌行動電話機具壹支（含門號09│
│    │        │00000000號SIM 卡壹枚）沒收之，未扣案之販賣第│
│    │        │一級毒品所得新臺幣伍佰元應與陳俊清連帶沒收之│
│    │        │，如全部或一部不能沒收時，以渠等財產連帶抵償│
│    │        │之。                                        │
│    │        ├──────────────────────┤
│    │        │陳俊清共同販賣第一級毒品，累犯，處有期徒刑捌│
│    │        │年，扣案Nokia 廠牌行動電話機具壹支（含門號09│
│    │        │00000000號SIM 卡壹枚）沒收之，未扣案之販賣第│
│    │        │一級毒品所得新臺幣伍佰元應與楊山崎連帶沒收之│
│    │        │，如全部或一部不能沒收時，以渠等財產連帶抵償│
│    │        │之。                                        │
├──┼────┼──────────────────────┤
│ 34 │附表二編│楊山崎共同販賣第一級毒品，處有期徒刑拾伍年貳│
│    │號34所載│月，扣案Nokia 廠牌行動電話機具壹支（含門號09│
│    │        │00000000號SIM 卡壹枚）沒收之，未扣案之販賣第│
│    │        │一級毒品所得新臺幣伍佰元應與陳俊清連帶沒收之│
│    │        │，如全部或一部不能沒收時，以渠等財產連帶抵償│
│    │        │之。                                        │
│    │        ├──────────────────────┤
│    │        │陳俊清共同販賣第一級毒品，累犯，處有期徒刑捌│
│    │        │年，扣案Nokia 廠牌行動電話機具壹支（含門號09│
│    │        │00000000號SIM 卡壹枚）沒收之，未扣案之販賣第│
│    │        │一級毒品所得新臺幣伍佰元應與楊山崎連帶沒收之│
│    │        │，如全部或一部不能沒收時，以渠等財產連帶抵償│
│    │        │之。                                        │
├──┼────┼──────────────────────┤
│ 35 │附表二編│楊山崎共同販賣第一級毒品，處有期徒刑拾伍年肆│
│    │號35所載│月，扣案Nokia 廠牌行動電話機具壹支（含門號09│
│    │        │00000000號SIM 卡壹枚）沒收之，未扣案之販賣第│
│    │        │一級毒品所得新臺幣捌佰元應與陳俊清連帶沒收之│
│    │        │，如全部或一部不能沒收時，以渠等財產連帶抵償│
│    │        │之。                                        │
│    │        ├──────────────────────┤
│    │        │陳俊清共同販賣第一級毒品，累犯，處有期徒刑捌│
│    │        │年肆月，扣案Nokia 廠牌行動電話機具壹支（含門│
│    │        │號0000000000號SIM 卡壹枚）沒收之，未扣案之販│
│    │        │賣第一級毒品所得新臺幣捌佰元應與楊山崎連帶沒│
│    │        │收之，如全部或一部不能沒收時，以渠等財產連帶│
│    │        │抵償之。                                    │
├──┼────┼──────────────────────┤
│ 36 │附表二編│楊山崎共同販賣第一級毒品，處有期徒刑拾伍年肆│
│    │號36所載│月，扣案Nokia 廠牌行動電話機具壹支（含門號09│
│    │        │00000000號SIM 卡壹枚）沒收之，未扣案之販賣第│
│    │        │一級毒品所得新臺幣捌佰元應與陳俊清連帶沒收之│
│    │        │，如全部或一部不能沒收時，以渠等財產連帶抵償│
│    │        │之。                                        │
│    │        ├──────────────────────┤
│    │        │陳俊清共同販賣第一級毒品，累犯，處有期徒刑捌│
│    │        │年肆月，扣案Nokia 廠牌行動電話機具壹支（含門│
│    │        │號0000000000號SIM 卡壹枚）沒收之，未扣案之販│
│    │        │賣第一級毒品所得新臺幣捌佰元應與楊山崎連帶沒│
│    │        │收之，如全部或一部不能沒收時，以渠等財產連帶│
│    │        │抵償之。                                    │
└──┴────┴──────────────────────┘
附表七：
┌──┬────┬─────────────────────┐
│編號│犯罪事實│    所   犯   罪   名   及   宣   告   刑 │
├──┼────┼─────────────────────┤
│ 1  │附表三編│楊山崎共同販賣第一級毒品，處有期徒刑拾伍年│
│    │號1 所載│貳月。未扣案之販賣第一級毒品所得新臺幣伍佰│
│    │        │元應與陳俊宇連帶沒收之，如全部或一部不能沒│
│    │        │收時，以渠等財產連帶抵償之。              │
│    │        ├─────────────────────┤
│    │        │陳俊宇共同販賣第一級毒品，處有期徒刑捌年。│
│    │        │未扣案之販賣第一級毒品所得新臺幣伍佰元應與│
│    │        │楊山崎連帶沒收之，如全部或一部不能沒收時，│
│    │        │以渠等財產連帶抵償之。                    │
├──┼────┼─────────────────────┤
│ 2  │附表三編│楊山崎共同販賣第一級毒品，處有期徒刑拾伍年│
│    │號2 所載│貳月。未扣案之販賣第一級毒品所得新臺幣伍佰│
│    │        │元應與陳俊宇連帶沒收之，如全部或一部不能沒│
│    │        │收時，以渠等財產連帶抵償之。              │
│    │        ├─────────────────────┤
│    │        │陳俊宇共同販賣第一級毒品，處有期徒刑捌年。│
│    │        │未扣案之販賣第一級毒品所得新臺幣伍佰元應與│
│    │        │楊山崎連帶沒收之，如全部或一部不能沒收時，│
│    │        │以渠等財產連帶抵償之。                    │
├──┼────┼─────────────────────┤
│ 3  │附表三編│楊山崎共同販賣第一級毒品，處有期徒刑拾伍年│
│    │號3 所載│貳月。未扣案之販賣第一級毒品所得新臺幣伍佰│
│    │        │元應與陳俊宇連帶沒收之，如全部或一部不能沒│
│    │        │收時，以渠等財產連帶抵償之。              │
│    │        ├─────────────────────┤
│    │        │陳俊宇共同販賣第一級毒品，處有期徒刑捌年。│
│    │        │未扣案之販賣第一級毒品所得新臺幣伍佰元應與│
│    │        │楊山崎連帶沒收之，如全部或一部不能沒收時，│
│    │        │以渠等財產連帶抵償之。                    │
├──┼────┼─────────────────────┤
│ 4  │附表三編│楊山崎共同販賣第一級毒品，處有期徒刑拾伍年│
│    │號4 所載│貳月。未扣案之販賣第一級毒品所得新臺幣伍佰│
│    │        │元應與陳俊宇連帶沒收之，如全部或一部不能沒│
│    │        │收時，以渠等財產連帶抵償之。              │
│    │        ├─────────────────────┤
│    │        │陳俊宇共同販賣第一級毒品，處有期徒刑捌年。│
│    │        │未扣案之販賣第一級毒品所得新臺幣伍佰元應與│
│    │        │楊山崎連帶沒收之，如全部或一部不能沒收時，│
│    │        │以渠等財產連帶抵償之。                    │
├──┼────┼─────────────────────┤
│ 5  │附表三編│楊山崎共同販賣第一級毒品，處有期徒刑拾伍年│
│    │號5 所載│貳月。未扣案之販賣第一級毒品所得新臺幣伍佰│
│    │        │元應與陳俊宇連帶沒收之，如全部或一部不能沒│
│    │        │收時，以渠等財產連帶抵償之。              │
│    │        ├─────────────────────┤
│    │        │陳俊宇共同販賣第一級毒品，處有期徒刑捌年。│
│    │        │未扣案之販賣第一級毒品所得新臺幣伍佰元應與│
│    │        │楊山崎連帶沒收之，如全部或一部不能沒收時，│
│    │        │以渠等財產連帶抵償之。                    │
├──┼────┼─────────────────────┤
│ 6  │附表三編│楊山崎共同販賣第一級毒品，處有期徒刑拾伍年│
│    │號6 所載│貳月。未扣案之販賣第一級毒品所得新臺幣伍佰│
│    │        │元應與陳俊宇連帶沒收之，如全部或一部不能沒│
│    │        │收時，以渠等財產連帶抵償之。              │
│    │        ├─────────────────────┤
│    │        │陳俊宇共同販賣第一級毒品，處有期徒刑捌年。│
│    │        │未扣案之販賣第一級毒品所得新臺幣伍佰元應與│
│    │        │楊山崎連帶沒收之，如全部或一部不能沒收時，│
│    │        │以渠等財產連帶抵償之。                    │
├──┼────┼─────────────────────┤
│ 7  │附表三編│楊山崎共同販賣第一級毒品，處有期徒刑拾伍年│
│    │號7 所載│貳月。未扣案之販賣第一級毒品所得新臺幣伍佰│
│    │        │元應與陳俊宇連帶沒收之，如全部或一部不能沒│
│    │        │收時，以渠等財產連帶抵償之。              │
│    │        ├─────────────────────┤
│    │        │陳俊宇共同販賣第一級毒品，處有期徒刑捌年。│
│    │        │未扣案之販賣第一級毒品所得新臺幣伍佰元應與│
│    │        │楊山崎連帶沒收之，如全部或一部不能沒收時，│
│    │        │以渠等財產連帶抵償之。                    │
├──┼────┼─────────────────────┤
│ 8  │附表三編│楊山崎共同販賣第一級毒品，處有期徒刑拾伍年│
│    │號8 所載│貳月。未扣案之販賣第一級毒品所得新臺幣伍佰│
│    │        │元應與陳俊宇連帶沒收之，如全部或一部不能沒│
│    │        │收時，以渠等財產連帶抵償之。              │
│    │        ├─────────────────────┤
│    │        │陳俊宇共同販賣第一級毒品，處有期徒刑捌年。│
│    │        │未扣案之販賣第一級毒品所得新臺幣伍佰元應與│
│    │        │楊山崎連帶沒收之，如全部或一部不能沒收時，│
│    │        │以渠等財產連帶抵償之。                    │
├──┼────┼─────────────────────┤
│ 9  │附表三編│楊山崎共同販賣第一級毒品，處有期徒刑拾伍年│
│    │號9 所載│貳月。未扣案之販賣第一級毒品所得新臺幣伍佰│
│    │        │元應與陳俊宇連帶沒收之，如全部或一部不能沒│
│    │        │收時，以渠等財產連帶抵償之。              │
│    │        ├─────────────────────┤
│    │        │陳俊宇共同販賣第一級毒品，處有期徒刑捌年。│
│    │        │未扣案之販賣第一級毒品所得新臺幣伍佰元應與│
│    │        │楊山崎連帶沒收之，如全部或一部不能沒收時，│
│    │        │以渠等財產連帶抵償之。                    │
└──┴────┴─────────────────────┘
附表八：
┌──┬──────────┬─────────────┐
│編號│犯   罪   事   實   │ 所 犯 罪 名 及 宣 告 刑  │
├──┼──────────┼─────────────┤
│ 1  │附表四編號1所載     │黃義榮販賣第一級毒品，累犯│
│    │                    │，處有期徒刑拾伍年貳月。未│
│    │                    │扣案之販賣第一級毒品所得新│
│    │                    │臺幣伍佰元沒收，如全部或一│
│    │                    │部不能沒收時，以其財產抵償│
│    │                    │之。                      │
├──┼──────────┼─────────────┤
│ 2  │附表四編號2所載     │黃義榮販賣第一級毒品，累犯│
│    │                    │，處有期徒刑拾伍年貳月。未│
│    │                    │扣案之販賣第一級毒品所得新│
│    │                    │臺幣伍佰元沒收，如全部或一│
│    │                    │部不能沒收時，以其財產抵償│
│    │                    │之。                      │
├──┼──────────┼─────────────┤
│ 3  │附表四編號3所載     │黃義榮販賣第一級毒品，累犯│
│    │                    │，處有期徒刑拾伍年貳月。未│
│    │                    │扣案之販賣第一級毒品所得新│
│    │                    │臺幣伍佰元沒收，如全部或一│
│    │                    │部不能沒收時，以其財產抵償│
│    │                    │之。                      │
├──┼──────────┼─────────────┤
│ 4  │附表四編號4所載     │黃義榮販賣第一級毒品，累犯│
│    │                    │，處有期徒刑拾伍年貳月。未│
│    │                    │扣案之販賣第一級毒品所得新│
│    │                    │臺幣壹仟元沒收，如全部或一│
│    │                    │部不能沒收時，以其財產抵償│
│    │                    │之。                      │
├──┼──────────┼─────────────┤
│ 5  │附表四編號5所載     │黃義榮販賣第一級毒品，累犯│
│    │                    │，處有期徒刑拾伍年貳月。未│
│    │                    │扣案之販賣第一級毒品所得新│
│    │                    │臺幣伍佰元沒收，如全部或一│
│    │                    │部不能沒收時，以其財產抵償│
│    │                    │之。                      │
├──┼──────────┼─────────────┤
│ 6  │附表四編號6所載     │黃義榮販賣第一級毒品，處有│
│    │                    │期徒刑拾伍年貳月。未扣案之│
│    │                    │販賣第一級毒品所得新臺幣伍│
│    │                    │佰元沒收，如全部或一部不能│
│    │                    │沒收時，以其財產抵償之。  │
├──┼──────────┼─────────────┤
│ 7  │附表四編號7所載     │黃義榮販賣第一級毒品，累犯│
│    │                    │，處有期徒刑拾伍年貳月。未│
│    │                    │扣案之販賣第一級毒品所得新│
│    │                    │臺幣伍佰元沒收，如全部或一│
│    │                    │部不能沒收時，以其財產抵償│
│    │                    │之。                      │
├──┼──────────┼─────────────┤
│ 8  │附表四編號8所載     │黃義榮販賣第一級毒品，累犯│
│    │                    │，處有期徒刑拾伍年貳月。未│
│    │                    │扣案之販賣第一級毒品所得新│
│    │                    │臺幣伍佰元沒收，如全部或一│
│    │                    │部不能沒收時，以其財產抵償│
│    │                    │之。                      │
├──┼──────────┼─────────────┤
│ 9  │附表四編號9所載     │黃義榮販賣第一級毒品，累犯│
│    │                    │，處有期徒刑拾伍年貳月。未│
│    │                    │扣案之販賣第一級毒品所得新│
│    │                    │臺幣伍佰元沒收，如全部或一│
│    │                    │部不能沒收時，以其財產抵償│
│    │                    │之。                      │
└──┴──────────┴─────────────┘